【裁判字號】    97,上訴,221
【裁判日期】    970604
【裁判案由】    竊盜等
【裁判全文】
臺灣高等法院臺南分院刑事判決      97年度上訴字第221號
上  訴  人
即  被  告  甲卯○
上列上訴人因竊盜等案件，不服臺灣嘉義地方法院96年度訴字第
893號中華民國97年1月22日第一審判決（起訴案號：臺灣臺嘉義
地方法院檢察署96年度偵緝字第688號、第689號、第690號、第
691號），及移送原審併辦（詳細併辦偵查案號如附表五所載）
，提起上訴，本院判決如下：
    主      文
上訴駁回。
    事      實
一、甲卯○素行不良，前因贓物及竊盜案件，經臺灣嘉義地方法
    院以八十六年度易字第一二七號判決判處有期徒刑八月、以
    八十六年度易字第二六０號判決判處有期徒刑二年六月，強
    制工作三年確定，就有期徒刑部分定應執行有期徒刑三年確
    定，於民國 (下同)九十年五月八日假釋出監（不構成累犯
    ），詎甲卯○仍不知悔改，於假釋期間再為下列行為：
  (一)甲卯○與真實姓名年籍不詳之成年男子基於行使偽造私文書
    之犯意聯絡，先取得不知情之呂明鐘身分證影本後，甲卯○
    即委由不知情之刻印店成年店員，偽造呂明鐘印章一枚，並
    於九十二年三月間某日，甲卯○與該名真實姓名年籍不詳之
    成年男子，共同持呂明鐘國民身分證影本、偽造之呂明鐘印
    章，至不知情之陳鴻慶位在嘉義縣大林鎮西結里陳井寮一０
    七號住處，由該名男子偽稱其為呂明鐘，向陳鴻慶承租在上
    址旁之倉庫，並由該名男子在租賃契約末頁簽名欄上偽簽「
    呂明鐘」簽名及蓋印文各一枚後交與陳鴻慶而行使，用以表
    示「呂明鐘」向陳鴻慶承租上址旁之倉庫，足以生損害於呂
    明鐘本人及陳鴻慶，而上開承租之倉庫實際上由甲卯○使用
    作為放置其竊得之堆高機等物（詳以下之犯罪事實(二)）。
  (二)甲卯○與薛玠助（另案經本院以九十五年度上訴字第三六五
    號於95年8月2日以共同以犯竊盜罪為常業，累犯，處有期徒
    刑參年拾月確定）共同基於意圖為自己不法所有之常業竊盜
    犯意聯絡，由甲卯○於附表一、二、三所載之時間，戴以手
    套攜帶接線夾，並持油壓剪、斜口鉗、鐵片剪、美工刀及鋸
    片等客觀上足供為兇器使用之行竊工具，以逾越或毀壞各廠
    房之圍牆、門扇、或安全設備等方式，在附表一、二、三所
    示地點，竊取各該被害人所有或管領之堆高機或鏟裝機（詳
    細行竊方式如附表一、二、三所載，其中毀損、侵入住宅建
    築物部分均未經告訴），得手後，再由甲卯○或薛玠助聯絡
    渠等僱用，知情且與之有犯意聯絡之成年人「Ｎ○○」（另
    由檢察官偵辦）、「陳金期」（另由檢察官偵辦）、許瑞章
    即綽號「阿扁」之人（另經本院以九十三年度上易字第五四
    ０號於94年1月31日以搬運贓物，判處有期徒刑壹年確定）
    ，及癸○○（另案經本院以九十六年度上訴字第七八號於96
    年11月28日量處有期徒刑1年8月，尚未確定)、子○○（另
    案經本院以九十六年度上訴字第七八號於96年11月28日判處
    有期徒刑一年四月，減為有期徒刑捌月，尚未確定）、玄○
    ○（另案經臺灣嘉義地方法院以九十五年度訴字第三四一號
    於95年10月13 日依常業竊盜罪判處有期徒刑壹年伍月確定
    )等人，駕駛車牌號碼200—GV號、509—QV號、137—HG號或
    355—HG號大貨車，將竊得之機具運送至上揭實際上由甲卯
    ○承租位在嘉義縣大林鎮西結里陳井寮一０七號陳鴻慶住家
    旁之倉庫（下稱大林倉庫）內，或彰化縣溪湖鄉之某倉庫內
    ，或六輕工業區旁邊之倉庫等地暫放，而Ｎ○○、陳金期、
    許瑞章、癸○○、子○○、玄○○等人每次運送可得新臺幣
    （下同）一萬二千元至一萬五千元不等之代價（包含運送至
    收贓處），續由甲卯○、薛玠助接洽買主後，再由上揭司機
    將竊得之機具運送至嘉義市○○路八二三號、彰化縣線西鄉
    崙尾台十七線公路旁空地、彰化縣鹿港鎮、溪湖鎮某處汽車
    修理廠、臺南縣永康市等地，販賣予知贓而故以低價收買並
    以此為常業之庚峻企業行實際負責人李有得及其員工劉明旺
    （分別另案經本院以96年度上訴字第78號於96年11月28日對
    李有得依常業贓物罪，量處有期徒刑貳年貳月，減為有期徒
    刑壹年壹月。對劉明旺依常業贓物罪，累犯，量處有期徒刑
    壹年陸月，減為有期徒刑玖月，均尚未確定）、郭朝賢（另
    案經臺灣嘉義地方法院以93年度嘉簡字第1184號93年12月9
    日判處有期徒刑壹年伍月確定)或姓名年籍不詳綽號「吳仔
    」之成年人等處，所得贓款約二千萬元均朋分花用，而恃以
    營生，以此為常業，並有犯罪之習慣。嗣於九十二年六月二
    十五日、九十二年十二月二十二日、九十三年十一月四日、
    九十四年九月二日，為警分別在嘉義縣大林鎮陳井寮一０七
    號旁倉庫、雲林縣斗南鎮○○路福德陸橋下、雲林縣斗六市
    ○○路與延平路口、台中縣清水鎮○○○路清水交流道附近
    、雲林縣四湖鄉溪尾村南溪尾七十三之一號、臺北縣板橋市
    ○○○街八巷二十八號三樓、雲林縣斗六市○○街二九六巷
    三號二樓等地查獲，並在甲卯○所有之車牌號碼Ｃ4－8069
    號自用小客車內，扣得如附表四所示為其所有而供犯罪所用
    之物。
二、案經地○○、林柏俊、蔡明華、余泰宏分別訴由嘉義縣警察
    局民雄分局報請、嘉義縣警察局移送、臺北縣警察局淡水分
    局、臺南縣警察局新營分局、雲林縣警察局斗南分局、嘉義
    縣警察局竹崎分局報請、雲林縣警察局斗南分局報請、嘉義
    縣警察局移送臺灣雲林地方法院檢察署呈請臺灣高等法院臺
    南分院檢察署檢察長令轉臺灣嘉義地方法院檢察署、台中縣
    警察局大甲分局報請臺灣臺中地方法院檢察署呈請臺灣高等
    法院檢察署檢察長令轉臺灣嘉義地方法院檢察署、臺灣台中
    地方法院檢察署檢察官自動檢舉後呈請臺灣高等法院檢察署
    檢察長令轉臺灣嘉義地方法院檢察署檢察官偵查起訴及移送
    臺灣嘉義地方法院併辦。
    理      由
壹、程序部分：
一、按刑事訴訟法第三百零二條第一款規定，案件曾經判決確定
    者，應為免訴之判決，係以同一案件，已經法院為實體上之
    確定判決，該被告應否受刑事制裁，既因前次判決而確定，
    不能更為其他有罪或無罪之實體上裁判，此項原則，關於實
    質上一罪或裁判上一罪，其一部事實已經判決確定者，對於
    構成一罪之其他部分，均應同有適用；但此種事實，係因審
    判不可分之關係，在審理事實之法院，對於全部犯罪事實，
    按照刑事訴訟法第二百六十七條規定本應予以審判，故其確
    定判決之既判力，自應及於全部之犯罪事實，惟若在最後審
    理事實法院宣示判決後始行發生之事實，既非該法院所得審
    判，即為該案判決之既判力所不能及，是既判力對於時間效
    力之範圍應以最後審理事實法院之宣示判決日為判斷之標準
    。查本件被告前因於九十年九月二十六日，攜帶兇器竊取堆
    高機之犯行，經臺灣高等法院於九十一年十月三十一日以九
    十一年度上易字第二一二七號案件判處有期徒刑一年六月，
    並令入勞動場所強制工作三年確定，因屬不得上訴第三審之
    案件，而於判決當日確定，此有該案刑事判決、臺灣高等法
    院被告前案紀錄表各一份在卷可稽，而本件公訴人起訴被告
    犯罪手法雖與上揭案件相同，然本件附表一、二、三之犯罪
    時間，均在上開案件宣示判決後始行發生（其餘在上揭案件
    宣示判決前之竊取堆高機、鏟土機行為均經公訴人為不起訴
    處分），即為該案判決之既判力所不能及，應由本院為實體
    判決，先予敘明。
二、本件被告甲卯○僅於本院97年3月17日準備程序中到庭一次
    並於準備程序中聲請本院傳訊證人ｂ○○等人後即於本院審
    理中故意不到庭詰問，即被告甲卯○經本院於97年4月2日、
    97年4月9日、97年4月23日、97年5月7日、97年5月28日五次
    合法傳喚，無正當理由不到庭，因此被告甲卯○為了要拖延
    時間，於準備程序故意聲請傳訊證人後即故意不到庭詰問證
    人，本院自得不待其陳述逕行一造辯論而為判決，先予明
    。
貳、實體部分：
一、訊據上訴人即被告甲卯○就其參與上揭在全台西部各地專門
    行竊堆高機、鏟土機之竊盜集團，並負責僱請知情之司機Ｎ
    ○○、陳金期、許瑞章、癸○○、子○○、玄○○等人負責
    運送，由甲卯○或其子薛玠助負責銷贓與知情之李有得、劉
    明旺、郭朝賢、綽號「吳仔」等人，以及上揭行使偽造私文
    書之犯行等情，於原審審理中均坦承不諱，就行使偽造私文
    書部分，核與證人呂明鐘、陳鴻慶於警詢證述情節大致相符
    ，復有租賃契約書、呂明鐘身分證影本各一份在卷可稽；另
    就行竊堆高機、鏟土機之犯行，核與附表所示告訴人警詢指
    訴情節相符，並各有附表所示證據，以及臺灣嘉義地方法院
    九十三年度嘉簡字第一一八四號（被告郭朝賢）、九十五年
    度訴字第三四一號（被告玄○○）、本院九十三年度上易字
    第五四０號（被告許瑞章）、九十五年度上訴字第三六五號
    （被告薛玠助）、九十六年度上訴字第七八號（被告李有得
    、劉明旺、癸○○、子○○）判決各一份在卷可稽。此外，
    亦有如附表四所載之被告所有，供竊取附表一、二、三所載
    之機具行竊工具扣案可資佐證（扣於另案臺灣嘉義地方法院
    九十五年度訴字第三四一號）。
二、至被告甲卯○雖於原審及本院審理中陳稱伊負責之集團分工
    部分為聯絡、聘請司機載運及銷贓，實際負責下手行竊之人
    為【甲午○】云云，然證人甲午○於原審證稱並未參與以被
    告為首之竊盜集團，於被告九十四年入監後，始有加入被告
    之子薛玠助等人之竊盜集團等語，參以被告前於警詢、偵訊
    及原審第一次準備程序時，均供稱由其本人負責下手行竊，
    於另案其子薛玠助所涉共同竊盜案件原審九十四年度訴緝字
    第二九號、本院九十五年度上訴字第三六五號案件審理時，
    被告甲卯○以證人身分到庭均證稱由其本人負責下手行竊等
    語，有上開案件判決在卷可參，是被告雖於原審審理時及本
    院上訴審準備程序時改稱非由其負責下手行竊，嗣經本院再
    傳訊被告於準備程序向本院所聲請傳訊之證人Ｎ○○、ｂ○
    ○、甲午○到庭詰問，以待證甲午○為本案之主嫌云云，惟
    被告甲卯○聲請上開證人後即於本院審理中五次均拒到庭詰
    問其所聲請之證人，惟據證人Ｎ○○、ｂ○○、甲午○分別
    於97年4月2日、97年4月9日、97年4月23日本院審理時到庭
    證述結果（因聲請人即被告甲卯○故意不到庭，由本院職權
    訊問）均表示係被告甲卯○叫伊等去運送，並不認識甲午○
    等情甚詳如下：
    法官  問：是誰叫你去載堆高機或剷土機？
    Ｎ○○答：一名叫什麼坤的男子，當時我是看報紙向甲卯○
              應徵當大貨車的司機，我不了解他們在做違法的
              事情。
    法官  問：你當大貨車司機去載堆高機或剷土機時，你是否
              曾看過在庭的甲午○？
    Ｎ○○答：沒有看過。
    法官  問：堆高機或剷土機是誰偷的？
    Ｎ○○答：不知道，都是一個叫什麼坤的男子打電話叫我到
              約定的交流道等侯，叫什麼坤的男子將大貨車開
              走去載堆高機或剷土機，之後再將大貨車交給我
              並指示我開到另一交流道交給叫什麼坤的男子，
              叫什麼坤的男子將堆高機或剷土機卸下來之後空
              車再叫我開回去。
    法官  問：大貨車是誰的？
    Ｎ○○答：我不知道，我是向甲卯○應徵的。
    法官  問：甲卯○說甲午○你是本案的主謀，都是你去偷堆
              高機或剷土機，之後你再叫甲卯○去銷贓，你有
              何意見？
    甲午○答：甲卯○曾經到我家來叫我跟他一起犯案，因為我
              知道甲卯○當時遭通緝，我就拒絕他，他恐嚇說
              我以後就知道。是甲卯○的兒子薛玠助來找我一
              起去竊盜，我沒有跟甲卯○一起竊盜。甲卯○全
              家人都是在竊盜為生，我是被他們僱請的，我怎
              麼可能是主謀。甲卯○為什麼會上訴，他是要拖
              時間，他不願意那麼早去執行。
    法官  問：甲卯○有沒有跟你去偷堆土機？
    甲午○答：沒有，他上訴是要拖時間。
    法官  問：為什麼甲卯○講說你是本件主嫌？
    甲午○答：他是想報復，我上次庭訊已經講過，他要我扛本
              件的刑責，因為我已服刑完畢。
    法官  問：甲卯○是否曾找你做什麼工作？
    ｂ○○答：甲卯○曾僱用我載堆高機一、二次，在新竹發生
              事情後，我就沒有替他工作。
    法官  問：是誰聯絡你去載堆高機？
    ｂ○○答：是甲卯○。
    法官  問：你是否認識甲午○（提示交閱甲午○相片），甲
              午○是否曾叫你去載堆高機？
    ｂ○○答：我不認識相片之人，都是甲卯○叫我去載堆高機
              。
三、【依上所述，被告甲卯○為了拖延時間，經本院五次傳喚，
    被告甲卯○竟故意不到庭詰問其所聲請之證人】，而上開證
    人即被告甲卯○僱用之司機Ｎ○○、ｂ○○到庭後經本院訊
    問後均證稱運送堆高機或鏟裝機時未曾見過甲午○，而證人
    甲午○亦始終否認有與被告甲卯○共同參與上開竊盜之犯行
    等情，顯見被告甲卯○係為了拖延時間，又故意要誣陷甲午
    ○，於故意聲請證人後又故意不到庭詰問其所聲請之證人，
    其心態實可議，惟綜觀上揭證據，堪認被告所負責之集團分
    工部分，應包含下手行竊部分。因此本案被告甲卯○事證明
    確，被告犯行，應堪認定。
四、新舊法比較部分：
    按行為後法律有變更者，適用行為時之法律。但行為後之法
    律有利於行為人者，適用最有利於行為人之法律。此為刑法
    第二條第一項揭示之法律變更從舊從輕原則，規範目的在於
    避免惡化行為人法律地位，致其受行為時無法預見之刑罰處
    罰，惟此「法律變更」與法律修正之概念有別；所謂法律變
    更應係指因法律修正而「刑罰」有實質之更異而言（如修正
    後新舊法法定本刑輕重變更、構成要件寬嚴不一等），始有
    依上開規定為準據法而比較適用新法或舊法之問題。如新舊
    法處罰之輕重仍然相同，並無有利或不利之情形，即無適用
    上開規定為比較之餘地，自應依一般法律適用之原則，適用
    現行、有效之裁判時法論處（最高法院九十五年度第二十一
    次刑事庭會議決議參照）。查刑法已於民國九十四年一月七
    日修正，於同年二月二日公布，並自九十五年七月一日施行
    ，本件被告上揭犯行，為新法施行前之行為，茲就與本案適
    用有關之條文，比較說明如下：
  (一)被告行為後，刑法於九十五年七月一日修正施行，其中刑法
    第二十八條亦有修正，針對「正犯」意義，修正後重新定義
    為共同「實行」犯罪，而修正前同條定義，則為共同「實施
    」犯罪。修正前後，就正犯定義，依刑法修正立法理由，修
    正前所指「實施」概念，涵蓋「陰謀、預備、著手、實行」
    。修正後正犯定義，則僅限於「實行」而已。本件被告甲卯
    ○與另案被告薛玠助、Ｎ○○、陳金期、許瑞章、癸○○、
    子○○、玄○○等犯罪集團成員間就上揭犯行，就如附表一
    、二、三所示犯行，均具有犯意聯絡及行為分擔，且被告甲
    卯○分擔之行為部分已達「實行」之階段，因原「實施」之
    概念，包含陰謀、預備、著手及實行等階段之行為，修正後
    僅共同實行犯罪行為始成立共同正犯。是新法共同正犯之範
    圍已有限縮，排除陰謀犯、預備犯之共同正犯。新舊法就共
    同正犯之範圍既因此而有變動，自屬犯罪後法律有變更，而
    非僅屬純文字修正，應有新舊法比較適用之問題，經比較結
    果，以新法對被告為有利，是此部分應適用新修正之刑法第
    二十八條。
  (二)被告行為後，九十五年七月一日修正施行之刑法，雖已刪除
    第三百二十二條常業竊盜罪之規定，然廢止前常業竊盜罪之
    法定本刑為一年以上七年以下有期徒刑，修正後刑法將上開
    常業犯規定刪除後，將附表一、二、三所示一百四十二次（
    附表二部分編號包含二至三次之行竊事實）竊盜罪分論併罰
    結果，合併計算其法定最高本刑顯較原常業犯之法定刑為重
    ，廢止前後法律規定比較之結果，自以適用廢止前刑法第三
    百二十二條規定有利於被告。
  (三)刑法第五十五條牽連犯之規定經修正刪除，刪除後數行為將
    予分論併罰，而數罪併罰之結果較論以牽連犯裁判上一罪之
    情形為重。經比較新舊法結果，以行為時舊法之規定有利於
    被告，自應適用舊法之規定，亦即仍依牽連犯之規定論處。
  (四)再被告行為後，竊盜犯贓物犯保安處分條例配合刑法之修正
    ，於九十五年五月三十日修正，並自同年七月一日施行。其
    中該條例第三條第一項原規定為：「十八歲以上之竊盜犯、
    贓物犯，有左列情形之一者，得於刑之執行前，令入勞動場
    所強制工作：一、有犯罪之習慣者。二、以犯竊盜罪或贓物
    罪為常業者」。修正為：「十八歲以上之竊盜犯、贓物犯，
    有犯罪之習慣者，得於刑之執行前，令入勞動場所強制工作
    」。即新法業已刪除「以犯竊盜罪或贓物罪為常業者」得宣
    告強制工作之規定。經比較新舊法之結果，如以「犯竊盜罪
    為常業」作為宣告強制工作之依據，自以新法有利於被告；
    如以「有犯罪之習慣」作為宣告強制工作之依據，則新舊法
    之規定相同，尚不生有利、不利之問題（最高法院九十六年
    度台上字第二五五二號判決意旨參照）。查本件被告前有竊
    盜之前科素行，於假釋期間，再犯附表一、二、三之竊盜犯
    行，其顯有犯罪之習慣（詳後述），是無論依修正前、後之
    竊盜犯贓物犯保安處分條例規定，均得諭知強制工作，刑罰
    權規範內容尚無利或不利之變更，不生新舊法比較之問題，
    而無刑法第二條第一項之適用，應依一般法律適用之原則，
    適用現行、有效之裁判時法論處即現行竊盜犯贓物犯保安處
    分條例第三條第一項之規定。
五、論罪部分：
  (一)按刑法上所謂常業犯，指反覆以同種類行為為目的之社會活
    動之職業性犯罪而言，至於犯罪所得之多寡，是否恃此犯罪
    為唯一之謀生職業，則非所問，縱令兼有其他職業，仍無礙
    於該常業犯罪之成立，有最高法院八十五年臺上字第五一０
    號判例可資參照。查以被告為首之上揭竊盜集團，所竊之機
    具高達上百台，竊得堆高機或鏟裝機後，旋即通知上揭司機
    等人，將之運送至倉庫或收受贓物之李有得、劉明旺、郭朝
    賢、「吳仔」等處，變現再朋分花用，金額合計高達上千萬
    元，行竊之手法甚為專業，竊取、運送、銷贓之分工甚為細
    緻，顯有完整之犯罪計劃與細膩之行為分工，並非因偶發性
    之需求而萌生竊盜犯意，而係反覆以同種類竊盜行為為目的
    之社會活動之職業性犯罪，揆諸上開說明，自屬常業犯罪無
    疑。是核被告甲卯○所為，係犯九十五年七月一日施行前刑
    法第三百二十二條之常業竊盜罪、刑法第二百十六條、第二
    百十條之行使偽造私文書罪。被告偽造呂明鐘印章，復與真
    實姓名年籍不詳成年男子共同偽造呂明鐘簽名及印文之行為
    ，均為偽造私文書之階段行為；而偽造私文書後，復持以行
    使，其偽造之低度行為為行使之高度行為所吸收，均不另論
    罪。又被告利用不知情之成年刻印業者偽造呂明鐘之印章，
    為間接正犯。
  (二)被告就犯罪事實(二)部分，與薛玠助、Ｎ○○、陳金期、許瑞
    章、癸○○、子○○、玄○○等人間，彼此有犯意聯絡及行
    為分擔，為共同正犯。另就犯罪事實(一)部份，被告與該名真
    實姓名年籍不詳之成年男子有犯意聯絡及行為分擔，亦為共
    同正犯。至公訴人就犯罪事實(一)部份，雖認被告甲卯○與其
    子薛玠助為共同正犯，然被告於原審審理均否認其子知悉上
    情，且證人陳鴻慶即出租人於警詢、偵查中均證稱係被告甲
    卯○偕同另一名真實姓名不詳，自稱呂明鐘之人與其簽訂租
    賃契約等語，參以證人陳鴻慶與薛玠助為熟識之國中同學，
    當無誤認薛玠助為不詳姓名之人之可能，是就犯罪事實(一)部
    分，應認被告甲卯○係與另一真實姓名不詳之成年男子為共
    同正犯，而非與薛玠助共同為犯罪事實(一)之犯行，併此敘明
    。
  (三)被告共同冒用呂明鐘名義簽訂租賃契約，並將該承租地點大
    林倉庫用以擺放所竊取之機具，其行使偽造私文書之目的在
    於避免所犯常業竊盜罪遭刑事訴追，是所犯上揭常業竊盜罪
    、行使偽造私文書二罪間，有手段、目的之牽連關係，應依
    修正前刑法第五十五條規定從較重之常業竊盜罪處斷。
  (四)再本件被告多次竊盜之行為，係反覆以同種類竊盜行為為目
    的之社會活動之職業性犯罪，業如前述，其所犯應係修正前
    常業竊盜罪，檢察官認被告係犯刑法第三百二十條第一項普
    通竊盜之連續犯，容有未洽，惟其起訴基本社會事實同一，
    應予變更起訴法條。又按檢察官就犯罪事實一部起訴者，其
    效力及於全部，刑事訴訟法第二百六十七條定有明文，經查
    本件檢察官提起公訴之部分（即附表一之犯罪事實），與移
    送併辦之部分（附表二、三部分），二者間有修正前刑法常
    業犯之實質上一罪關係，已如前述，屬裁判上一罪，本院自
    應就移送併辦之部分，併予審理。
六、因而原審適用刑事訴訟法第三百條，刑法第二條第一項前段
    、第二十八條、第三百二十二條（修正前）、第二百十六條
    、第二百十條、第二百十九條、第五十五條（修正前）、第
    三十八條第一項第二款，竊盜犯贓物犯保安處分條例第三條
    第一項之規定，並審酌被告甲卯○國中畢業之智識程度；離
    婚、有三名成年子女，現務農之生活狀況；前有竊盜、贓物
    犯罪紀錄，並因竊盜犯行經臺灣嘉義地方法院令入勞動場所
    強制工作三年，有臺灣高等法院被告前案紀錄表可按，其經
    強制工作後於假釋期間，不思以正當方法賺取財物，再為本
    件常業竊盜犯行，竊取之數量眾多、財物價值不斐，每台動
    輒數十萬元；惟於警、偵、審均坦承犯行，犯後態度尚屬良
    好，及其犯罪之動機、目的等一切情狀，量處有期徒刑五年
    。又說明檢察官於起訴時雖具體求處有期徒刑七年，惟按「
    刑事審判之量刑，在於實現刑罰權之分配的正義。故法院對
    有罪之被告科刑，應符合罪刑相當之原則，使罰當其罪，以
    契合人民之法律感情。此所以刑法第五十七條明定科刑時應
    審酌一切情狀，尤應注意該條所列各款事項，以為科刑輕重
    之標準。」，迭經最高法院九十三年度台上字第三九七三號
    、九十四年度台上字第二一三一號、九十四年度台上字第二
    二七五號等刑事判決在案，原審乃審酌刑法第五十七條各款
    所臚列情事，並考量被告坦承犯行，認為科處有期徒刑五年
    所示之刑即可達罰當其罪之目的，檢察官之求刑稍屬過重，
    附此說明。又以本件被告犯罪時間雖均於九十六年四月二十
    四日以前，然因本件既諭知超過有期徒刑一年六月，且非因
    自首而查獲，依中華民國九十六年罪犯減刑條例第三條第一
    項第十六款之規定，自不得減刑，併予敘明。及又說明按十
    八歲以上之竊盜犯、贓物犯，有犯罪之習慣者，得於刑之執
    行前，令入勞動場所強制工作，竊盜犯贓物犯保安處分條例
    第三條第一項定有明文。被告前曾於八十六年間，因贓物、
    竊盜案件，分別經原審法院以八十六年度易字第一二七號判
    決判處有期徒刑八月、以八十六年度易字第二六０號判決判
    處有期徒刑二年六月及刑前強制工作三年確定，嗣於九十一
    年間再因竊盜案件，經臺灣高等法院以九十一年度上易字第
    二一二七號判決判處有期徒刑一年六月，刑前強制工作三年
    確定，有被告前案紀錄表附卷可查，其於假釋期間，再度竊
    取本件附表一、二、三所載之堆高機、鏟土機，一犯再犯，
    且渠係有組織之竊盜集團，反覆竊取他人財物作為其主要經
    濟來源，顯未脫其犯罪習慣。是原審另以被告有竊盜之習慣
    ，其屢次竊盜銷贓後賺取生活之資之犯行性質，認非令其強
    制工作不足以矯治其惡習，使其得於勞動場所習得勤勞刻苦
    之精神及謀生之技藝與能力，而認有令入勞動場所強制工作
    之必要，爰依竊盜犯贓物犯保安處分條例第三條第一項規定
    諭知於刑之執行前令入勞動場所強制工作三年，以資矯正。
    另又以扣案如附表四所示之物，係被告所有供犯本案犯罪所
    用之物，業據被告於原審審理時供承在卷，爰依刑法第三十
    八條第一項第二款之規定宣告沒收。又按刑法第二百十九條
    規定：「偽造之印章、印文或署押，不問屬於犯人與否，沒
    收之。」固採義務沒收主義，用以確保社會公信，惟仍以所
    偽造者係印章、印文或署押為限，始得沒收之。卷附「呂明
    鐘」九十二年三月五日與陳鴻慶所簽倉庫租約首頁之姓名欄
    ，與該租約末頁下方之簽名欄，兩者性質不同，前者僅在識
    別締約之當事人，後者始為表示簽名之意思，是上開租賃契
    約末頁下方之「呂明鐘」簽名、印文各一枚，為偽造之簽名
    、印文，不問屬於被告與否，均應依刑法第二百十九條宣告
    沒收。至契約頁首之簽名、印文，非表示簽名意思，自不予
    宣告沒收。另偽造之印章，業已丟棄滅失，業據被告於原審
    審理時供述明確，自不予宣告沒收，附此敘明等情。本院經
    核其認事用法，均無不當，量刑亦稱妥適。被告上訴意旨認
    伊非主嫌及又認原審量刑過重云云，為無理由，應予駁回。
七、公訴意旨另認除上開本院已論罪科刑之犯罪事實犯行外，被
    告於九十二年四月間，在臺中縣豐原市某處，將其照片換貼
    在呂明鐘之國民身分證上後，並於同年五月間，持上開變造
    後之國民身分證向不知情之陳鴻慶承租倉庫（即與犯罪事實
    (一)之行使偽造私文書為同時所為），因認被告此部分亦涉有
    行使變造特種文書罪嫌云云（起訴書漏載此部分論罪法條，
    經公訴檢察官當庭補充上開犯行涉犯行使特種文書罪，並與
    行使偽造私文書罪有想像競合之關係）。惟按犯罪事實應依
    證據認定之，無證據不得認定犯罪事實；不能證明被告犯罪
    者，應諭知無罪之判決，刑事訴訟法第一百五十四條第二項
    、第三百零一條第一項分別定有明文。次按認定不利於被告
    之事實，須依積極證據，苟積極證據不足為不利於被告事實
    之認定時，即應為有利於被告之認定，更不必有何有利之證
    據；認定犯罪事實所憑之證據，雖不以直接證據為限，間接
    證據亦包括在內，然而無論直接或間接證據，其為訴訟上之
    證明，須於通常一般之人均不致有所懷疑，而得確信為真實
    之程度者，始得據為有罪之認定，倘其證明尚未達於此一程
    度，而有合理性懷疑存在時，即不得遽為被告犯罪之認定，
    最高法院三十年上字第八一六號、七十六年臺上字第四九八
    六號判例意旨可資參照。訊據被告於原審堅決否認有此部分
    犯行。經查，本件案卷查無搜得呂明鐘身分證正本之搜索扣
    押筆錄、扣押物品目錄表或贓物認領保管單，亦無被告換貼
    照片後之呂明鐘身分證正本扣案可佐，是被告有無換貼照片
    在呂明鐘身分證正本上，實有可疑。再卷附之呂明鐘身分證
    影本其上之照片，與被告本人相貌實不相似，反與卷附員警
    所攝之呂明鐘照片極為神似，是就此部分，尚無足夠證據證
    明被告有換貼呂明鐘之國民身分證，而公訴人復未能再提出
    適當證明該等起訴犯罪事實之積極證據，並指出調查之途徑
    、說明其關聯性予以補強，整體證明力容有未足，尚無法達
    使通常一般之人均得確信之程度，顯無以為該等起訴事實之
    認定。此外，本院亦查無其他足為不利被告認定基礎之積極
    證據，本應為無罪之諭知，惟因公訴意旨認此與前揭論罪科
    刑之部分，有想像競合之裁判上一罪關係，故不另為無罪之
    諭知。
八、被告甲卯○經合法傳喚，無正當理由不到庭，爰不待其陳述
    逕行判決。
據上論結，應依刑事訴訟法第368條、第371條，判決如主文。
本案經檢察官李傳來到庭執行職務。
中    華    民    國    97    年    6     月    4     日
                  刑事第五庭    審判長法  官  楊明章
                                      法  官  戴勝利
                                      法  官  顏基典
以上正本證明與原本無異。
如不服本判決，應於收受本判決後十日內向本院提出上訴書狀。
其未敘述上訴理由者並得於提起上訴後十日內向本院補提理由書
狀（均須按他造當事人之人數附繕本）「切勿逕送上級法院」。
                                      書記官  呂嘉文
中    華    民    國    97    年    6     月    5     日
【附錄】本判決論罪科刑法條：
修正前中華民國刑法第322條
（常業竊盜罪）
以犯竊盜罪為常業者，處一年以上七年以下有期徒刑。
中華民國刑法第216條
（行使偽造變造或登載不實之文書罪）
行使第210條至第215條之文書者，依偽造、變造文書或登載不實
事項或使登載不實事項之規定處斷。
中華民國刑法第210條
（偽造變造私文書罪）
偽造、變造私文書，足以生損害於公眾或他人者，處5年以下有
期徒刑。
附表一：本案部分（即臺灣嘉義地方法院檢察署九十六年度偵緝
字第六八八號、第六八九號、第六九０號、第六九一號）
┌───┬───────┬───────┬─────────┬────┬────────┬────────────┐
│編號  │ 時間         │ 地點         │被竊財物          │保管人  │行竊方式        │證據                    │
├───┼───────┼───────┼─────────┼────┼────────┼────────────┤
│ 1    │ 92年4月29日上│ 臺南縣仁德鄉 │堆高機2部（       │地○○  │由甲卯○在左揭時│地○○偵訊調查筆錄（見嘉│
│      │ 午某時       │ 保安村保安路1│TOYOTA廠牌引擎號│        │地，攜帶附表四之│義縣警察局民雄分局刑案偵│
│      │              │ 段21號（金昇 │碼：              │        │工具，以逾越牆垣│查卷宗第8反-9頁、92核退 │
│      │              │ 鋼鐵股份有限 │13Z0000000號）    │        │或門扇之方式進入│偵字第15號第76-76反頁） │
│      │              │ 公司）       │型式7F045V《已領回│        │工廠後下手行竊，│────────────┤
│      │              │              │》                │        │得手後暫停放在  │贓物認領保管單（見嘉義縣│
│      │              │              │                  │        │296—GL號營業用 │警察局民雄分局刑案偵查卷│
│      │              │              │TOYOTA廠牌2.5噸 │        │大貨車內，等待銷│宗第10反頁、92核退偵字第│
│      │              │              │。）              │        │贓，恰不知車內有│15號第32頁）            │
│      │              │              │                  │        │上開贓物之陳鴻慶│────────────┤
│      │              │              │                  │        │欲搬運自身物品，│和泰汽車股份有限公司新車│
│      │              │              │                  │        │因而借用上開營業│出廠驗收單、統一發票影本│
│      │              │              │                  │        │用大貨車交與當時│、訂購合約書（見嘉義縣警│
│      │              │              │                  │        │亦不知情之許瑞章│察局民雄分局刑案偵查卷宗│
│      │              │              │                  │        │（嗣後始參與該竊│第16-19頁、92 核退偵字第│
│      │              │              │                  │        │盜集團）駕駛，適│15號第33-34 頁）        │
│      │              │              │                  │        │於九十二年六月二│────────────┤
│      │              │              │                  │        │十五日晚間九時許│地○○訊問筆錄（見92 偵 │
│      │              │              │                  │        │在嘉義縣大林鎮陳│字第4379號第17頁）      │
│      │              │              │                  │        │井寮一０七號旁之│────────────┤
│      │              │              │                  │        │倉庫前為警查獲，│贓物照片（見92核退偵字第│
│      │              │              │                  │        │並在倉庫內、外查│15號第30-31頁）         │
│      │              │              │                  │        │獲附表一編號二至│                        │
│      │              │              │                  │        │編號四之失竊物品│                        │
│      │              │              │                  │        │。              │                        │
├───┼───────┼───────┼─────────┼────┼────────┼────────────┤
│ 2    │ 92年5月29日上│ 臺北縣三峽鎮 │KOMATSU廠牌堆高機 │林柏俊  │由甲卯○在左揭時│林柏俊訊問筆錄（見92 偵 │
│      │ 午某時       │ 介壽路3段154 │1部（引擎號碼：   │        │地，攜帶附表四之│字第4379號第26頁）      │
│      │              │ 號（共益水泥 │4D95S 18157號，型 │        │工具，以逾越牆垣│────────────┤
│      │              │ 廠）         │號FD30C）《註：被 │        │或門扇之方式，進│林柏俊偵訊調查筆錄（見92│
│      │              │              │害人有提出申請發還│        │入工廠後下手行竊│核退偵字第15號第17-18反 │
│      │              │              │，但卷內無單據可證│        │，得手後由Ｎ○○│、77-78反頁）           │
│      │              │              │已發還》          │        │或陳金期將贓物運│────────────┤
│      │              │              │                  │        │送藏放至大林倉庫│台北縣政府警察局三峽分局│
│      │              │              │                  │        │，待由薛玠助或薛│函、受理刑事案件報案三聯│
│      │              │              │                  │        │榮輝接洽買主，未│單、修護確認清單、共益水│
│      │              │              │                  │        │及賣出即為警查獲│泥製品廠函、合約書（見92│
│      │              │              │                  │        │。              │核退偵字第15號第19-24、 │
│      │              │              │                  │        │                │57-61頁）               │
│      │              │              │                  │        │                │────────────┤
│      │              │              │                  │        │                │贓物照片（見92核退偵字第│
│      │              │              │                  │        │                │15號第55-56頁）         │
├───┼───────┼───────┼─────────┼────┼────────┼────────────┤
│ 3    │ 92年6月1日上 │ 高雄縣湖內鄉 │TCM廠牌堆高機1部（│蔡明華  │由甲卯○在左揭時│蔡明華921021刑事補充告訴│
│      │ 午4時20分許  │ 中山路1段725 │引擎號碼：899716號│        │地，攜帶附表四之│理由狀（見92偵字第4379號│
│      │              │ 號（曜景實業 │型號FD25Z5 VFM300 │        │工具，以逾越牆垣│第19-20頁）             │
│      │              │ 社）         │機械號碼32F77587）│        │或門扇之方式，進│────────────┤
│      │              │              │                  │        │入工廠內下手行竊│蔡明華偵訊調查筆錄（見92│
│      │              │              │                  │        │，得手後由Ｎ○○│核退偵字第15號第        │
│      │              │              │                  │        │或陳金期將贓物運│11-12、79-80頁）        │
│      │              │              │                  │        │送藏放至大林倉庫│────────────┤
│      │              │              │                  │        │，待由薛玠助或薛│贓物認領保管單（見92 核 │
│      │              │              │                  │        │榮輝接洽買主，未│退偵字第15號第13、29、81│
│      │              │              │                  │        │及賣出即為警查獲│頁）                    │
│      │              │              │                  │        │。              │────────────┤
│      │              │              │                  │        │                │高雄縣警察局湖內分局受理│
│      │              │              │                  │        │                │刑事案件報案三聯單（見92│
│      │              │              │                  │        │                │核退偵字第15號第14 、28 │
│      │              │              │                  │        │                │頁）                    │
│      │              │              │                  │        │                │────────────┤
│      │              │              │                  │        │                │堆高機出廠證明書、訂購預│
│      │              │              │                  │        │                │約單（見92核退偵字第15號│
│      │              │              │                  │        │                │第15-16、27頁）         │
│      │              │              │                  │        │                │────────────┤
│      │              │              │                  │        │                │贓物照片（見92核退偵字第│
│      │              │              │                  │        │                │15號第25-26頁）         │
├───┼───────┼───────┼─────────┼────┼────────┼────────────┤
│ 4    │ 92年6月25日上│ 基隆市七堵區 │鏟裝機2部（       │余泰宏  │由甲卯○在左揭時│余泰宏訊問筆錄（見92 偵 │
│      │ 午某時       │ 八德路2之13號│BOBCAT廠牌鏟裝機│        │地，攜帶附表四之│字第4379號第16-17頁）   │
│      │              │ （八堵建材有 │（引擎號碼：SERIAU│        │工具，以逾越牆垣│────────────┤
│      │              │ 限公司）     │000000000-000號《 │        │或門扇之方式，進│余泰宏偵訊調查筆錄（見92│
│      │              │              │已領回 》         │        │入工廠內下手行竊│核退偵字第15號第2-6 、  │
│      │              │              │                  │        │，得手後由Ｎ○○│37-41反、48-50、        │
│      │              │              │TOYOTA廠牌鏟裝機│        │或陳金期將贓物運│53-54、82-83頁）        │
│      │              │              │（引擎號碼：      │        │送藏放至大林倉庫│────────────┤
│      │              │              │2SDK712028號）    │        │，待由薛玠助或薛│認領保管單（見92核退偵字│
│      │              │              │《註：被害人有提出│        │榮輝接洽買主，未│第15號第7、42、84頁）   │
│      │              │              │申請發還，但卷內無│        │及賣出即為警查獲│────────────┤
│      │              │              │單據可證》        │        │。              │進口報單、讓渡證書（見92│
│      │              │              │                  │        │                │核退偵字第15號第8-10 、 │
│      │              │              │                  │        │                │43-45、51-52頁）        │
│      │              │              │                  │        │                │────────────┤
│      │              │              │                  │        │                │贓物照片（見92核退偵字第│
│      │              │              │                  │        │                │15號第35-36、46-47頁）  │
├───┼───────┼───────┼─────────┼────┼────────┼────────────┤
│ 5    │ 92年12月21日 │桃園縣大園鄉和│堆高機1部（車種： │簡正文  │由甲卯○在左揭時│簡正文偵訊調查筆錄（見斗│
│      │ 上午8時許    │平村8之3號（合│FD25C，引擎號碼： │        │地，攜帶附表四之│警刑字第0000000000號第8 │
│      │              │隆毛廠）      │4D94E21784號      │        │工具，以逾越牆垣│反-9反頁）              │
│      │              │              │序號86BXNF-1398 ）│        │或門扇之方式，進│────────────┤
│      │              │              │                  │        │入工廠內行竊，得│嚴功勤偵訊調查筆錄（見斗│
│      │              │              │                  │        │手後再由Ｎ○○或│警刑字第0000000000號第12│
│      │              │              │                  │        │陳金期或許瑞章駕│反-14反頁）             │
│      │              │              │                  │        │駛營業用大貨車將│────────────┤
│      │              │              │                  │        │左揭機具載送至雲│簡秀梅偵訊調查筆錄（見斗│
│      │              │              │                  │        │林縣斗南鎮，並於│警刑字第0000000000號第  │
│      │              │              │                  │        │九十二年十二月二│35-35反頁）             │
│      │              │              │                  │        │十二日上午將該贓│────────────┤
│      │              │              │                  │        │物藏放在509—QV │領物領據（見斗警刑字第  │
│      │              │              │                  │        │號營業用大貨車上│0000000000號第24頁）    │
│      │              │              │                  │        │。薛玠助、甲卯○│────────────┤
│      │              │              │                  │        │接洽買主後，薛玠│堆高機出廠證（見斗警刑字│
│      │              │              │                  │        │助於九十二年十二│第0000000000號第26頁）  │
│      │              │              │                  │        │月二十二日指示許│                        │
│      │              │              │                  │        │瑞章將左揭機具載│                        │
│      │              │              │                  │        │送至高雄楠梓交流│                        │
│      │              │              │                  │        │道附近與其他人接│                        │
│      │              │              │                  │        │應，尚未載送即為│                        │
│      │              │              │                  │        │警查獲。        │                        │
├───┼───────┼───────┼─────────┼────┼────────┼────────────┤
│ 6    │ 92年12月21日 │ 桃園縣平鎮市 │TCM廠牌堆高機1部（│古萬豐  │由甲卯○在左揭時│古萬豐偵訊調查筆錄（見斗│
│      │ 晚間某時許   │ 高雙里3之1號 │引擎號碼：C240PKJ │        │地，攜帶附表四之│警刑字第0000000000號第  │
│      │              │ （傑豐建材公 │號）              │        │工具，以逾越牆垣│10-12頁）               │
│      │              │ 司）         │                  │        │或門扇之方式進入│────────────┤
│      │              │              │                  │        │工廠內行竊，得手│嚴功勤偵訊調查筆錄（見斗│
│      │              │              │                  │        │後，由薛玠助於九│警刑字第0000000000號第12│
│      │              │              │                  │        │十二年十二月二十│反-14反頁）             │
│      │              │              │                  │        │一日指示知悉要運│────────────┤
│      │              │              │                  │        │送贓物之許瑞章駕│責付保管書（見斗警刑字第│
│      │              │              │                  │        │駛509—QV號營業 │0000000000號第25頁）    │
│      │              │              │                  │        │用大貨車將左揭機│────────────┤
│      │              │              │                  │        │具自桃園縣中壢交│桃園縣警察局受理各類案件│
│      │              │              │                  │        │流道附近運送至雲│紀錄表（見斗警刑字第    │
│      │              │              │                  │        │林縣斗南鎮○○路│0000000000號第36頁）    │
│      │              │              │                  │        │福德陸橋下（另經│────────────┤
│      │              │              │                  │        │臺灣高等法院臺南│甲卯○訊問筆錄（見94偵緝│
│      │              │              │                  │        │分院以九十三年度│字第418號第13頁）       │
│      │              │              │                  │        │上易字第五四０號│                        │
│      │              │              │                  │        │判處搬運贓物有期│                        │
│      │              │              │                  │        │徒刑一年確定），│                        │
│      │              │              │                  │        │待薛玠助進一步指│                        │
│      │              │              │                  │        │示。薛玠助、薛榮│                        │
│      │              │              │                  │        │輝接洽買主後，由│                        │
│      │              │              │                  │        │薛玠助於九十二年│                        │
│      │              │              │                  │        │十二月二十二日指│                        │
│      │              │              │                  │        │示許瑞章將左揭機│                        │
│      │              │              │                  │        │具載送至高雄楠梓│                        │
│      │              │              │                  │        │交流道附近與其他│                        │
│      │              │              │                  │        │人接應，尚未載送│                        │
│      │              │              │                  │        │即為警查獲，並在│                        │
│      │              │              │                  │        │車內另查獲附表一│                        │
│      │              │              │                  │        │編號五之堆高機。│                        │
├───┼───────┼───────┼─────────┼────┼────────┼────────────┤
│ 7    │93年10月31日上│ 雲林縣虎尾鎮 │豐田牌K10型鏟土機1│ｔ○○  │由甲卯○在左揭時│張來興偵訊調查筆錄（見嘉│
│      │ 午4時30分許  │ 平和里平和   │部                │        │地，攜帶附表四之│縣警刑經字第0000000000號│
│      │              │ 68-2號附近（ │                  │        │工具，以逾越牆垣│第1-3頁）               │
│      │              │ 金昇鋼鐵股份 │                  │        │或門扇之方式進入│────────────┤
│      │              │ 有限公司）   │                  │        │廠房內，竊取左揭│ｔ○○偵訊筆錄（見嘉縣警│
│      │              │              │                  │        │機具得手後，指示│刑經字第0000000000號第  │
│      │              │              │                  │        │Ｎ○○駕駛200— │12-14反頁）             │
│      │              │              │                  │        │GV號營業用大貨車│────────────┤
│      │              │              │                  │        │將竊得車輛載送至│贓物照片（見嘉縣警刑經字│
│      │              │              │                  │        │嘉義縣民雄鄉大崎│第0000000000號第14~4 頁 │
│      │              │              │                  │        │村十四甲八一一號│）                      │
│      │              │              │                  │        │空地暫放，並由薛│────────────┤
│      │              │              │                  │        │玠助以十八萬之價│贓物認領保管單（見嘉縣警│
│      │              │              │                  │        │格販賣予知悉為贓│刑經字第0000000000號第16│
│      │              │              │                  │        │物之郭朝賢（另案│頁）                    │
│      │              │              │                  │        │判決確定），經薛│────────────┤
│      │              │              │                  │        │玠助聯絡Ｎ○○於│甲卯○訊問筆錄（見94偵緝│
│      │              │              │                  │        │九十二年十一月一│字第418號第13頁）       │
│      │              │              │                  │        │日駕駛上開營業用│                        │
│      │              │              │                  │        │大貨車將機具載至│                        │
│      │              │              │                  │        │郭朝賢住處。於回│                        │
│      │              │              │                  │        │程時Ｎ○○為警查│                        │
│      │              │              │                  │        │獲，並帶同警方至│                        │
│      │              │              │                  │        │郭朝賢住處循線查│                        │
│      │              │              │                  │        │獲附表一編號十二│                        │
│      │              │              │                  │        │、十三、十四之機│                        │
│      │              │              │                  │        │具，以及在上開十│                        │
│      │              │              │                  │        │四甲八一一號土地│                        │
│      │              │              │                  │        │上查獲附表一編號│                        │
│      │              │              │                  │        │九至編號十一遭竊│                        │
│      │              │              │                  │        │之機具。        │                        │
├───┼───────┼───────┼─────────┼────┼────────┼────────────┤
│ 8    │ 93年11月4日上│ 桃園縣大溪鎮 │TOYOTA堆高機2部（ │Ｘ○○  │甲卯○於左揭時地│Ｘ○○調查偵訊筆錄（見93│
│      │ 午7時40分    │ 瑞興里27-1號 │引擎號碼：60725 │        │，攜帶附表編號四│偵字第19591號第21-21 反 │
│      │              │ （肯達陶瓷有 │號、車身號碼      │        │之工具，以逾越牆│頁）                    │
│      │              │ 限公司）     │6FD00-00000。     │        │垣或門扇之方式進│────────────┤
│      │              │              │引擎號碼：      │        │入廠房內，竊取左│贓物認領保管單（見93偵字│
│      │              │              │51108號、車身號碼 │        │揭機具，得手後，│第19591號第23頁）       │
│      │              │              │6FD00-00000）     │        │將贓物交由玄○○│────────────┤
│      │              │              │《2部均已領回》   │        │駕駛125—GT號營 │GPS衛星定位保全服務系統 │
│      │              │              │                  │        │業用大貨車運送左│申請書、買賣契約書、進口│
│      │              │              │                  │        │揭機具南下嘉義縣│報單、訂購合約書（見93偵│
│      │              │              │                  │        │，途經台中縣清水│字第19591號第24- 28頁） │
│      │              │              │                  │        │鎮○○○路清水交│────────────┤
│      │              │              │                  │        │流道南下車道附近│贓物照片（見93偵字第    │
│      │              │              │                  │        │為警查獲。      │19591號第32-34頁）      │
│      │              │              │                  │        │                │                        │
│      │              │              │                  │        │                │────────────┤
│      │              │              │                  │        │                │Ｎ○○之供述（見雲林地方│
│      │              │              │                  │        │                │法院檢察署93年度偵字第  │
│      │              │              │                  │        │                │4439號卷第8頁至第9頁）  │
├───┼───────┼───────┼─────────┼────┼────────┼────────────┤
│ 9    │ 93年6月14日某│嘉義市○○路  │豐田廠牌堆高機1部 │官峰裕  │甲卯○於左揭時地│贓物認領保管單（見93偵字│
│      │ 時           │670號前50公尺 │（引擎號碼：      │        │，攜帶附表四之工│第6826號第73頁）        │
│      │              │建材倉庫      │7FD00-00000號）   │        │具，進入倉庫內竊│────────────┤
│      │              │              │                  │        │取左揭機具，得手│官峰裕偵訊調查筆錄（見93│
│      │              │              │                  │        │後，指示Ｎ○○或│偵字第6826號第79頁）    │
│      │              │              │                  │        │陳金期、許瑞章駕│────────────┤
│      │              │              │                  │        │駛營業用大貨車載│Ｎ○○之供述（見雲林地方│
│      │              │              │                  │        │送至民雄鄉大崎村│法院檢察署93年度偵字第  │
│      │              │              │                  │        │十四甲八一一地號│4439號卷第8頁至第9頁）  │
│      │              │              │                  │        │旁土地藏放，待由│                        │
│      │              │              │                  │        │甲卯○、薛玠助聯│                        │
│      │              │              │                  │        │絡買主銷贓。    │                        │
├───┼───────┼───────┼─────────┼────┼────────┼────────────┤
│ 10   │ 93年10月31日 │ 桃園縣龍潭鄉 │小松廠牌堆高機2部 │ｘ○○  │甲卯○於左揭時地│贓物認領保管單（見93偵字│
│      │ 某時         │ 高平村483-1號│《其上漆有        │        │，攜帶附表四之工│第6826號第74頁）        │
│      │              │              │0000000000 電話號 │        │具，進入倉庫內竊│────────────┤
│      │              │              │碼之1部已領回》   │        │取左揭機具，得手│ｘ○○偵訊調查筆錄（見93│
│      │              │              │                  │        │後，指示Ｎ○○或│偵字第6826號第80頁）    │
│      │              │              │                  │        │陳金期、許瑞章駕│────────────┤
│      │              │              │                  │        │駛營業用大貨車載│Ｎ○○之供述（見雲林地方│
│      │              │              │                  │        │送至民雄鄉大崎村│法院檢察署93年度偵字第  │
│      │              │              │                  │        │十四甲八一一地號│4439號卷第8頁至第9頁）  │
│      │              │              │                  │        │旁土地藏放，待由│                        │
│      │              │              │                  │        │甲卯○、薛玠助聯│                        │
│      │              │              │                  │        │絡買主銷贓。    │                        │
├───┼───────┼───────┼─────────┼────┼────────┼────────────┤
│11    │93年11月1日   │板橋市○○路2 │山貓廠牌堆高機1部 │許連蛩  │甲卯○於左揭時地│贓物認領保管單（見93偵字│
│      │              │段19巷        │（車身號碼        │        │，攜帶附表四之工│第6826號第75頁）        │
│      │              │              │000000000 號、引擎│        │具，進入倉庫內竊│────────────┤
│      │              │              │號碼V00000000號） │        │取左揭機具，得手│許連蛩偵訊調查筆錄（見93│
│      │              │              │                  │        │後，指示Ｎ○○或│偵字第6826號第81頁）    │
│      │              │              │                  │        │陳金期、許瑞章駕│────────────┤
│      │              │              │                  │        │駛營業用大貨車載│Ｎ○○之供述（見雲林地方│
│      │              │              │                  │        │送至民雄鄉大崎村│法院檢察署93年度偵字第  │
│      │              │              │                  │        │十四甲八一一地號│4439號卷第8頁至第9頁）  │
│      │              │              │                  │        │旁土地藏放，待由│                        │
│      │              │              │                  │        │甲卯○、薛玠助聯│                        │
│      │              │              │                  │        │絡買主銷贓。    │                        │
├───┼───────┼───────┼─────────┼────┼────────┼────────────┤
│12    │93年10月2日   │嘉義縣太保市麻│鏟土機1部（       │毛淑珍  │甲卯○於左揭時地│保管書（見93偵字第6826  │
│      │              │太公路與高鐵50│HYUNDA1-1300B）   │        │，攜帶附表四之工│號第76頁）              │
│      │              │米道路交叉口  │                  │        │具，在戶外工地竊│────────────┤
│      │              │              │                  │        │取左揭機具，得手│毛淑珍偵訊調查筆錄（見93│
│      │              │              │                  │        │後，指示Ｎ○○駕│偵字第6826號第82頁）    │
│      │              │              │                  │        │駛200—GV營業用 │────────────┤
│      │              │              │                  │        │大貨車載送至民雄│Ｎ○○之供述（見雲林地方│
│      │              │              │                  │        │鄉大崎村十四甲八│法院檢察署93年度偵字第  │
│      │              │              │                  │        │一一地號旁土地藏│4439號卷第8頁至第9頁）  │
│      │              │              │                  │        │放，由甲卯○聯絡│                        │
│      │              │              │                  │        │買主郭朝賢後，再│                        │
│      │              │              │                  │        │由Ｎ○○將左揭機│                        │
│      │              │              │                  │        │具載送至郭朝賢指│                        │
│      │              │              │                  │        │定處所。        │                        │
├───┼───────┼───────┼─────────┼────┼────────┼────────────┤
│13    │93年8月19日23 │嘉義縣溪口鄉柳│豐田牌鏟土機1部   │張乃仕  │甲卯○於左揭時地│保管書（見93偵字第6826  │
│      │時            │溝村南靖厝80號│                  │        │，攜帶附表四工具│號第77頁）              │
│      │              │              │                  │        │，以逾越牆垣或門│────────────┤
│      │              │              │                  │        │扇之方式進入工廠│張乃仕偵訊調查筆錄（見93│
│      │              │              │                  │        │行竊，得手後，指│偵字第6826號第83頁）    │
│      │              │              │                  │        │示Ｎ○○駕駛200 │────────────┤
│      │              │              │                  │        │—GV營業用大貨車│Ｎ○○之供述（見雲林地方│
│      │              │              │                  │        │載送至民雄鄉大崎│法院檢察署93年度偵字第  │
│      │              │              │                  │        │村十四甲八一一地│4439號卷第8頁至第9頁）  │
│      │              │              │                  │        │號旁土地藏放，由│                        │
│      │              │              │                  │        │甲卯○聯絡買主郭│                        │
│      │              │              │                  │        │朝賢後，再由張來│                        │
│      │              │              │                  │        │與將左揭機具載送│                        │
│      │              │              │                  │        │至郭朝賢指定處所│                        │
│      │              │              │                  │        │。              │                        │
├───┼───────┼───────┼─────────┼────┼────────┼────────────┤
│14    │93年10月28日3 │彰化縣永靖鄉光│山貓牌鏟土機1部（ │張世宗  │甲卯○於左揭時地│保管書（見93偵字第6826  │
│      │時            │雲村光雲巷259 │753 型）          │        │，攜帶附表四工具│號第78頁）              │
│      │              │號            │                  │        │，以逾越牆垣或門│────────────┤
│      │              │              │                  │        │扇之方式進入工廠│張世宗偵訊調查筆錄（見93│
│      │              │              │                  │        │行竊，得手後，指│偵字第6826號第84頁）    │
│      │              │              │                  │        │示Ｎ○○駕駛200 │────────────┤
│      │              │              │                  │        │—GV營業用大貨車│Ｎ○○之供述（見雲林地方│
│      │              │              │                  │        │載送至民雄鄉大崎│法院檢察署93年度偵字第  │
│      │              │              │                  │        │村十四甲八一一地│4439號卷第8頁至第9頁）  │
│      │              │              │                  │        │號旁土地藏放，由│                        │
│      │              │              │                  │        │甲卯○聯絡買主郭│                        │
│      │              │              │                  │        │朝賢後，再由張來│                        │
│      │              │              │                  │        │與將左揭機具載送│                        │
│      │              │              │                  │        │至郭朝賢指定處所│                        │
│      │              │              │                  │        │。              │                        │
└───┴───────┴───────┴─────────┴────┴────────┴────────────┘
附表二：即臺灣嘉義地方法院檢察署九十六年度偵字第七七五五
號、第七七五六號、第七七五七號、第七七五八號、第七七五九
號、第七七六０號、第七七六一號、第七七六二號、第七七六三
號、第七七六四號、第七七六五號、第七七六六號、第七七六七
號、第七七六八號、第七七六九號、第七七七０號、第七七七一
號、第七七七二號、第七七七三號、第七七七四號、第七七七五
號、第七七七六號、第七七七七號、第八０二四號、第八０二五
號、第八０二六號、第八０二七號、第八三三五號、第八三三七
號
┌──┬─────┬──────────┬────┬──────┬───────┬─────────────┐
│編號│行竊時間  │行 竊 地 點         │ 被害人 │被竊財物    │行竊方式      │證據                      │
├──┼─────┼──────────┼────┼──────┼───────┼─────────────┤
│ 1  │91年12月25│新竹縣關西鎮○○路1 │ ｙ○○ │TCM堆高機1部│甲卯○於左揭時│甲卯○調查筆錄（見嘉義縣警│
│    │日        │段150號             │        │            │地，攜帶附表四│察局竹崎分局刑案偵查卷宗二│
│    │          │                    │        │            │之工具，以逾越│、三第1-3頁、嘉竹警三字第 │
│    │          │                    │        │            │牆垣或門扇之方│0000000000、0000000000號第│
│    │          │                    │        │            │式進入工廠內竊│1-3頁）                   │
│    │          │                    │        │            │取左揭機具，得├─────────────┤
│    │          │                    │        │            │手後，再由張來│ｙ○○調查筆錄（見嘉義縣警│
│    │          │                    │        │            │與或陳金期運送│察局竹崎分局刑案偵查卷宗二│
│    │          │                    │        │            │至指定地點，由│第6-7頁）                 │
│    │          │                    │        │            │甲卯○或薛玠助│                          │
│    │          │                    │        │            │聯絡買主後售出│                          │
│    │          │                    │        │            │。            │                          │
├──┼─────┼──────────┼────┼──────┼───────┼─────────────┤
│ 2  │92年5月18 │桃園縣龍潭鄉高原村楊│ Ｊ○○ │TOYOTA廠牌堆│甲卯○於左揭時│甲卯○調查筆錄（見嘉義縣警│
│    │日4時     │銅路1段294號        │        │高機1部     │地，攜帶附表四│察局竹崎分局刑案偵查卷宗一│
│    │          │                    │        │            │之工具，以逾越│、五、八第1-3頁）         │
│    │          │                    │        │            │牆垣或門扇之方├─────────────┤
│    │          │                    │        │            │式進入工廠內竊│Ｊ○○調查筆錄（見嘉義縣警│
│    │          │                    │        │            │取左揭機具，得│察局竹崎分局刑案偵查卷宗一│
│    │          │                    │        │            │手後，再由張來│第6-7頁）                 │
│    │          │                    │        │            │與或陳金期運送│                          │
│    │          │                    │        │            │至指定地點，由│                          │
│    │          │                    │        │            │甲卯○或薛玠助│                          │
│    │          │                    │        │            │聯絡買主後售出│                          │
│    │          │                    │        │            │。            │                          │
├──┼─────┼──────────┼────┼──────┼───────┼─────────────┤
│ 3  │92年8月4日│桃園縣龍潭鄉烏林村中│ Ｆ○○ │小松廠牌堆高│甲卯○於左揭時│甲卯○調查筆錄（見嘉義縣警│
│    │凌晨5時許 │豐路533巷148號      │        │機1部       │地，攜帶附表四│察局竹崎分局刑案偵查卷宗二│
│    │          │                    │        │            │之工具，以逾越│、三第1-3頁、嘉竹警三字第 │
│    │          │                    │        │            │牆垣或門扇之方│0000000000、0000000000號第│
│    │          │                    │        │            │式進入工廠內竊│1-3頁）                   │
│    │          │                    │        │            │取左揭機具，得├─────────────┤
│    │          │                    │        │            │手後，再由張來│Ｆ○○調查筆錄（見嘉竹警三│
│    │          │                    │        │            │與或陳金期或許│字第0000000000號第8-9頁） │
│    │          │                    │        │            │瑞章運送至指定├─────────────┤
│    │          │                    │        │            │地點，由甲卯○│受理刑事案件報案三聯單（見│
│    │          │                    │        │            │或薛玠助聯絡買│嘉竹警三字第0000000000號第│
│    │          │                    │        │            │主後售出。    │14頁）                    │
├──┼─────┼──────────┼────┼──────┼───────┼─────────────┤
│ 4  │92年9月9日│桃園縣龍潭鄉○○路24│ Ｖ○○ │堆高機2部（ │甲卯○於左揭時│甲卯○調查筆錄（見嘉義縣警│
│    │凌晨4時許 │之2號               │        │小松廠牌1部 │地，攜帶附表四│察局竹崎分局刑案偵查卷宗二│
│    │          │                    │        │、TCM廠牌1  │之工具，以逾越│、三第1-3頁、嘉竹警三字第 │
│    │          │                    │        │部）        │牆垣或門扇之方│0000000000、0000000000號第│
│    │          │                    │        │            │式進入工廠內竊│1-3 頁）                  │
│    │          │                    │        │            │取左揭機具，得├─────────────┤
│    │          │                    │        │            │手後，再由張來│Ｖ○○調查筆錄（見嘉義縣警│
│    │          │                    │        │            │與或陳金期或許│察局竹崎分局刑案偵查卷宗二│
│    │          │                    │        │            │瑞章運送至指定│第4-5頁）                 │
│    │          │                    │        │            │地點，由甲卯○│                          │
│    │          │                    │        │            │或薛玠助聯絡買│                          │
│    │          │                    │        │            │主後售出。    │                          │
├──┼─────┼──────────┼────┼──────┼───────┼─────────────┤
│ 5  │92年10月14│新竹縣關西鎮○○路2 │ 丑○○ │TOYOTA廠牌堆│甲卯○於左揭時│丑○○調查筆錄（見嘉竹警三│
│    │日凌晨2時 │段107號             │        │高機1部     │地，攜帶附表四│字第0000000000號第6-7頁） │
│    │許        │                    │        │            │之工具，以逾越├─────────────┤
│    │          │                    │        │            │牆垣或門扇之方│受理刑事案件報案三聯單（見│
│    │          │                    │        │            │式進入工廠內竊│嘉竹警三字第0000000000號第│
│    │          │                    │        │            │取左揭機具，得│13頁）                    │
│    │          │                    │        │            │手後，再由張來│                          │
│    │          │                    │        │            │與或陳金期或許│                          │
│    │          │                    │        │            │瑞章運送至指定│                          │
│    │          │                    │        │            │地點，由甲卯○│                          │
│    │          │                    │        │            │或薛玠助聯絡買│                          │
│    │          │                    │        │            │主後售出。    │                          │
├──┼─────┼──────────┼────┼──────┼───────┼─────────────┤
│ 6  │92年11月3 │桃園縣龍潭鄉高平村中│ Ｋ○○ │TCM廠牌堆高 │甲卯○於左揭時│甲卯○調查錄（見嘉義縣警察│
│    │日凌晨4時 │豐路532之1號        │        │機1部       │地，攜帶附表四│局竹崎分局刑案偵查卷宗    │
│    │許        │                    │        │            │之工具，以逾越│一、五、八第1-3頁）       │
│    │          │                    │        │            │牆垣或門扇之方├─────────────┤
│    │          │                    │        │            │式進入工廠內竊│Ｋ○○調查筆錄（見嘉義縣警│
│    │          │                    │        │            │取左揭機具，得│察局竹崎分局刑案偵查卷宗四│
│    │          │                    │        │            │手後，再由張來│第1-2頁）                 │
│    │          │                    │        │            │與或陳金期或許├─────────────┤
│    │          │                    │        │            │瑞章運送至指定│桃園縣警察局平鎮分局受理刑│
│    │          │                    │        │            │地點，由甲卯○│事案件報案三聯單（見嘉義縣│
│    │          │                    │        │            │或薛玠助聯絡買│警察局竹崎分局刑案偵查卷宗│
│    │          │                    │        │            │主後售出。    │四第7頁）                 │
├──┼─────┼──────────┼────┼──────┼───────┼─────────────┤
│ 7  │92年12月底│桃園縣龍潭鄉高原村橫│ 宇○○ │KOMATSU廠牌 │甲卯○於左揭時│甲卯○調查筆錄（見嘉義縣警│
│    │某日      │岡下7之             │        │堆高機1部   │地，攜帶附表四│察局竹崎分局刑案偵查卷宗一│
│    │          │18號                │        │            │之工具，以逾越│、五、八第1-3頁）         │
│    │          │                    │        │            │牆垣或門扇之方├─────────────┤
│    │          │                    │        │            │式進入工廠內竊│宇○○調查筆錄（見嘉義縣警│
│    │          │                    │        │            │取左揭機具，得│察局竹崎分局刑案偵查卷宗八│
│    │          │                    │        │            │手後，再由張來│第6-7頁）                 │
│    │          │                    │        │            │與或陳金期或許│                          │
│    │          │                    │        │            │瑞章運送至指定│                          │
│    │          │                    │        │            │地點，由甲卯○│                          │
│    │          │                    │        │            │或薛玠助聯絡買│                          │
│    │          │                    │        │            │主後售出。    │                          │
├──┼─────┼──────────┼────┼──────┼───────┼─────────────┤
│ 8  │93年1月15 │桃園縣龍潭鄉高原村中│ 郭秋月 │TCM廠牌堆高 │甲卯○於左揭時│甲卯○調查筆錄（見嘉義縣警│
│    │日        │原路2段283號        │        │機1部       │地，攜帶附表四│察局竹崎分局刑案偵查卷宗一│
│    │          │                    │        │            │之工具，以逾越│、五、八第1-3頁）         │
│    │          │                    │        │            │牆垣或門扇之方├─────────────┤
│    │          │                    │        │            │式進入工廠內竊│ｗ○○○調查筆錄（見嘉義縣│
│    │          │                    │        │            │取左揭機具，得│警察局竹崎分局刑案偵查卷宗│
│    │          │                    │        │            │手後，再由張來│一第4-5頁）               │
│    │          │                    │        │            │與或陳金期或許│                          │
│    │          │                    │        │            │瑞章運送至指定│                          │
│    │          │                    │        │            │地點，由甲卯○│                          │
│    │          │                    │        │            │或薛玠助聯絡買│                          │
│    │          │                    │        │            │主後售出。    │                          │
├──┼─────┼──────────┼────┼──────┼───────┼─────────────┤
│ 9  │93年2月上 │嘉義縣溪口鄉妙崙村上│ 甲天○ │小松廠牌堆高│甲卯○於左揭時│甲卯○調查筆錄（見嘉民警偵│
│    │旬        │崙70號              │        │機1部       │地，攜帶附表四│字第0000000000號第1-4頁） │
│    │          │                    │        │            │之工具，以打破├─────────────┤
│    │          │                    │        │            │玻璃、撬開鐵門│甲天○調查筆錄甲卯○調查筆│
│    │          │                    │        │            │之毀壞門扇方式│錄（見嘉民警偵字第        │
│    │          │                    │        │            │進入工廠內竊取│0000000000號第5-7頁）     │
│    │          │                    │        │            │左揭機具，得手├─────────────┤
│    │          │                    │        │            │後，再由Ｎ○○│被害報告書（見嘉民警偵字第│
│    │          │                    │        │            │或陳金期或許瑞│0000000000號第22頁）      │
│    │          │                    │        │            │章運送至指定地│                          │
│    │          │                    │        │            │點，由甲卯○或│                          │
│    │          │                    │        │            │薛玠助聯絡買主│                          │
│    │          │                    │        │            │後售出。      │                          │
├──┼─────┼──────────┼────┼──────┼───────┼─────────────┤
│ 10 │93年3月間 │桃園縣觀音鄉○○路6 │ 申○○ │TOYOTA廠牌堆│甲卯○於左揭時│申○○調查筆錄（見嘉竹警三│
│    │某日      │號                  │        │高機1部     │地，攜帶附表四│字第0940083569號第6-8 頁）│
│    │          │                    │        │            │之工具，以逾越├─────────────┤
│    │          │                    │        │            │牆垣或門扇之方│甲卯○調查筆錄（見嘉義縣警│
│    │          │                    │        │            │式進入廠房，趁│察局竹崎分局刑案偵查卷宗六│
│    │          │                    │        │            │守衛人員熟睡時│、七、十、十一、十二第1-5 │
│    │          │                    │        │            │下手行竊，得手│頁、嘉竹警三字第0940083569│
│    │          │                    │        │            │後將贓物藏於某│、0000000000號第1-5頁）   │
│    │          │                    │        │            │倉庫，再由薛玠│                          │
│    │          │                    │        │            │助或甲卯○接洽│                          │
│    │          │                    │        │            │買主，交Ｎ○○│                          │
│    │          │                    │        │            │、陳金期或許瑞│                          │
│    │          │                    │        │            │章等人運送至銷│                          │
│    │          │                    │        │            │贓處，而賣出得│                          │
│    │          │                    │        │            │利。          │                          │
├──┼─────┼──────────┼────┼──────┼───────┼─────────────┤
│ 11 │93年3月15 │桃園縣龍潭鄉高原村橫│ ｏ○○ │KOMATSU廠牌 │甲卯○於左揭時│甲卯○調查筆錄（見嘉義縣警│
│    │日凌晨1時 │岡下7號             │        │堆高機1部   │地，攜帶附表四│察局竹崎分局刑案偵查卷宗一│
│    │許        │                    │        │            │之工具，以逾越│、五、八第1-3頁）         │
│    │          │                    │        │            │牆垣或門扇之方├─────────────┤
│    │          │                    │        │            │式進入廠房下手│ｏ○○調查筆錄（見嘉義縣警│
│    │          │                    │        │            │行竊，得手後將│察局竹崎分局刑案偵查卷宗八│
│    │          │                    │        │            │贓物藏於某倉庫│第4-5頁）                 │
│    │          │                    │        │            │，再由薛玠助或│                          │
│    │          │                    │        │            │甲卯○接洽買主│                          │
│    │          │                    │        │            │，交Ｎ○○、陳│                          │
│    │          │                    │        │            │金期或許瑞章等│                          │
│    │          │                    │        │            │人運送至銷贓處│                          │
│    │          │                    │        │            │，而賣出得利。│                          │
├──┼─────┼──────────┼────┼──────┼───────┼─────────────┤
│ 12 │93年3月間 │桃園縣觀音鄉○○○路│ 亥○○ │小松廠牌堆高│甲卯○於左揭時│甲卯○調查筆錄（見嘉義縣警│
│    │某日      │10號                │        │機1部       │地，攜帶附表四│察局竹崎分局刑案偵查卷宗六│
│    │          │                    │        │            │之工具，以逾越│、七、十、十一、十二第1-5 │
│    │          │                    │        │            │牆垣或門扇之方│頁、嘉竹警三字第0940083569│
│    │          │                    │        │            │式進入廠房，趁│、0000000000號第1-5頁）   │
│    │          │                    │        │            │守衛人員熟睡時├─────────────┤
│    │          │                    │        │            │下手行竊，得手│亥○○調查筆錄（見嘉義縣警│
│    │          │                    │        │            │後將贓物藏於某│察局竹崎分局刑案偵查卷宗七│
│    │          │                    │        │            │倉庫，再由薛玠│第6-8頁）                 │
│    │          │                    │        │            │助或甲卯○接洽│                          │
│    │          │                    │        │            │買主，交Ｎ○○│                          │
│    │          │                    │        │            │、陳金期或許瑞│                          │
│    │          │                    │        │            │章等人運送至銷│                          │
│    │          │                    │        │            │贓處，而賣出得│                          │
│    │          │                    │        │            │利。          │                          │
├──┼─────┼──────────┼────┼──────┼───────┼─────────────┤
│ 13 │93年3月19 │台南縣鹽水鎮孫厝里1 │ 甲己○ │TOYOTA廠牌堆│甲卯○在左揭時│甲己○詢問調查筆錄（見營警│
│    │日凌晨2時 │之9號（尚源公司）   │        │高機2部（   │地，攜帶附表四│刑字第0000000000號第33-34 │
│    │          │                    │        │車身號碼  │工具，並以之破│頁）                      │
│    │          │                    │        │7F030V-17256│壞倉庫側邊鐵皮├─────────────┤
│    │          │                    │        │號，引擎號碼│及堆高機室暗鎖│孫培鈞偵訊調查筆錄（見營警│
│    │          │                    │        │2Z-0000000號│，再駕駛堆高機│刑字第0000000000號第35-38 │
│    │          │                    │        │《已領回》。│撞開後方鐵門離│頁）                      │
│    │          │                    │        │TOYOTA牌，│去。得手後將贓├─────────────┤
│    │          │                    │        │7FD30V型，引│物藏於某倉庫，│孫培鈞訊問筆錄（見93發查字│
│    │          │                    │        │擎號碼      │再由薛玠助或薛│第836號第32-33頁）        │
│    │          │                    │        │2Z-0000000號│榮輝接洽買主，├─────────────┤
│    │          │                    │        │）          │交Ｎ○○、陳金│贓物認領保管單（見93發查字│
│    │          │                    │        │            │期或許瑞章等人│第836號第108頁、營警刑字第│
│    │          │                    │        │            │運送至銷贓處，│0000000000號第45頁）      │
│    │          │                    │        │            │而賣出得利。  ├─────────────┤
│    │          │                    │        │            │              │甲己○偵訊調查筆錄（見93  │
│    │          │                    │        │            │              │發查字第836號第117-119頁）│
│    │          │                    │        │            │              ├─────────────┤
│    │          │                    │        │            │              │堆高機型式檢定合格證明書、│
│    │          │                    │        │            │              │進口報單、統一發票影本、訂│
│    │          │                    │        │            │              │購合約書、豐田產業車新車點│
│    │          │                    │        │            │              │交單（見93發查字第836號第 │
│    │          │                    │        │            │              │120-130頁）               │
│    │          │                    │        │            │              ├─────────────┤
│    │          │                    │        │            │              │甲己○調查筆錄（見94偵字第│
│    │          │                    │        │            │              │4024號第41-43頁）         │
│    │          │                    │        │            │              ├─────────────┤
│    │          │                    │        │            │              │甲己○調查筆錄（見嘉義縣警│
│    │          │                    │        │            │              │察局竹崎分局刑案偵查卷宗十│
│    │          │                    │        │            │              │四第16-18頁）             │
│    │          │                    │        │            │              ├─────────────┤
│    │          │                    │        │            │              │受理刑事案件報案三聯單（見│
│    │          │                    │        │            │              │嘉義縣警察局竹崎分局刑案偵│
│    │          │                    │        │            │              │查卷宗十四第32頁）        │
├──┼─────┼──────────┼────┼──────┼───────┼─────────────┤
│ 14 │93年4月5日│桃園縣觀音鄉○○○路│ ｓ○○ │堆高機1部（ │甲卯○於左揭時│ｓ○○調查筆錄（見嘉義縣警│
│    │凌晨3時許 │4號（利強纖維染整廠 │        │機械編號    │地，攜帶附表四│察局竹崎分局刑案偵查卷宗六│
│    │          │）                  │        │62479）     │之工具，以逾越│第12-14頁）               │
│    │          │                    │        │            │牆垣或門扇之方│                          │
│    │          │                    │        │            │式進入廠房，趁│                          │
│    │          │                    │        │            │守衛人員熟睡時│                          │
│    │          │                    │        │            │下手行竊，得手│                          │
│    │          │                    │        │            │後將贓物藏於某│                          │
│    │          │                    │        │            │倉庫，再由薛玠│                          │
│    │          │                    │        │            │助或甲卯○接洽│                          │
│    │          │                    │        │            │買主，交Ｎ○○│                          │
│    │          │                    │        │            │、陳金期或許瑞│                          │
│    │          │                    │        │            │章等人運送至銷│                          │
│    │          │                    │        │            │贓處，而賣出得│                          │
│    │          │                    │        │            │利。          │                          │
├──┼─────┼──────────┼────┼──────┼───────┼─────────────┤
│ 15 │93年4月6日│桃園縣觀音鄉○○○路│ 黃○○ │台品堆高機2 │甲卯○於左揭時│甲卯○調查筆錄（見嘉義縣警│
│    │上午5時30 │24號                │        │部          │地，攜帶附表四│察局竹崎分局刑案偵查卷宗六│
│    │分許      │                    │        │            │之工具，以工具│、七、十、十一、十二第1-5 │
│    │          │                    │        │            │破壞大門之方式│頁、嘉竹警三字第0940083569│
│    │          │                    │        │            │進入工廠內竊取│、0000000000號第1-5頁）   │
│    │          │                    │        │            │左揭機具，得手├─────────────┤
│    │          │                    │        │            │後，再由Ｎ○○│黃○○調查筆錄（見嘉義縣警│
│    │          │                    │        │            │或陳金期或許瑞│察局竹崎分局刑案偵查卷宗六│
│    │          │                    │        │            │章運送至指定地│第9-11頁）                │
│    │          │                    │        │            │點，由甲卯○或├─────────────┤
│    │          │                    │        │            │薛玠助聯絡買主│桃園縣警察局刑警隊受理刑事│
│    │          │                    │        │            │後售出。      │案件報案三聯單（見嘉義縣警│
│    │          │                    │        │            │              │察局竹崎分局刑案偵查卷宗六│
│    │          │                    │        │            │              │第22頁）                  │
├──┼─────┼──────────┼────┼──────┼───────┼─────────────┤
│ 16 │93年4月9日│桃園縣龍潭鄉高原村中│ Ｔ○○ │KOMATSU廠牌 │甲卯○於左揭時│甲卯○調查筆錄（見嘉義縣警│
│    │上午4時許 │原路2段1號          │        │堆高機1部   │地，攜帶附表四│察局竹崎分局刑案偵查卷宗一│
│    │          │                    │        │            │之工具，以逾越│、五、八第1-3頁）         │
│    │          │                    │        │            │牆垣或門扇之方├─────────────┤
│    │          │                    │        │            │式進入工廠內竊│Ｔ○○調查筆錄（見嘉義縣警│
│    │          │                    │        │            │取左揭機具，得│察局竹崎分局刑案偵查卷宗五│
│    │          │                    │        │            │手後，再由張來│第4-5頁）                 │
│    │          │                    │        │            │與或陳金期或許├─────────────┤
│    │          │                    │        │            │瑞章運送至指定│桃園縣警察局刑警隊受理刑事│
│    │          │                    │        │            │地點，由甲卯○│案件報案三聯單（見嘉義縣警│
│    │          │                    │        │            │或薛玠助聯絡買│察局竹崎分局刑案偵查卷宗五│
│    │          │                    │        │            │主後售出。    │第9頁）                   │
├──┼─────┼──────────┼────┼──────┼───────┼─────────────┤
│ 17 │93年4月13 │桃園縣平鎮市○○路1 │ 倪松井 │TOYOTA廠牌堆│甲卯○於左揭時│甲卯○調查筆錄（見嘉義縣警│
│    │日上午7時 │段86號              │        │高機1部     │地，攜帶附表四│察局竹崎分局刑案偵查卷宗二│
│    │許        │                    │        │            │之工具，以逾越│、三第1-3頁、嘉竹警三字第 │
│    │          │                    │        │            │牆垣或門扇之方│0000000000、0000000000號第│
│    │          │                    │        │            │式進入工廠內竊│1-3 頁）                  │
│    │          │                    │        │            │取左揭機具，得├─────────────┤
│    │          │                    │        │            │手後，再由張來│倪松井調查筆錄（見嘉義縣警│
│    │          │                    │        │            │與或陳金期或許│察局竹崎分局刑案偵查卷宗三│
│    │          │                    │        │            │瑞章運送至指定│第6-7頁）                 │
│    │          │                    │        │            │地點，由甲卯○│                          │
│    │          │                    │        │            │或薛玠助聯絡買│                          │
│    │          │                    │        │            │主後售出。    │                          │
├──┼─────┼──────────┼────┼──────┼───────┼─────────────┤
│ 18 │93年4月25 │桃園縣觀音鄉○○○路│ Ｕ○○ │TCM廠牌堆高 │甲卯○於左揭時│甲卯○調查筆錄（見嘉義縣警│
│    │日上午4時 │26號（邦凱工業股份有│        │機2部（型式 │地，攜帶附表四│察局竹崎分局刑案偵查卷宗六│
│    │許        │限公司）            │        │FD45Z7）    │之工具，毒死一│、七、十、十一、十二第1-5 │
│    │          │                    │        │            │隻狗後，以破壞│頁、嘉竹警三字第0940083569│
│    │          │                    │        │            │大門門鎖之方式│、0000000000號第1-5頁）   │
│    │          │                    │        │            │進入工廠內竊取├─────────────┤
│    │          │                    │        │            │左揭機具，得手│Ｕ○○調查筆錄（見嘉義縣警│
│    │          │                    │        │            │後，再由Ｎ○○│察局竹崎分局刑案偵查卷宗六│
│    │          │                    │        │            │或陳金期或許瑞│第15-17頁）               │
│    │          │                    │        │            │章運送至指定地│                          │
│    │          │                    │        │            │點，由甲卯○或│                          │
│    │          │                    │        │            │薛玠助聯絡買主│                          │
│    │          │                    │        │            │後售出。      │                          │
├──┼─────┼──────────┼────┼──────┼───────┼─────────────┤
│ 19 │93年5月4日│桃園縣觀音鄉白沙屯小│ 甲子○ │三菱廠牌堆高│甲卯○於左揭時│甲卯○調查筆錄（見嘉義縣警│
│    │凌晨5時許 │段14號              │        │機1部       │地，攜帶附表四│察局竹崎分局刑案偵查卷宗六│
│    │          │                    │        │            │之工具，毒死二│、七、十、十一、十二第1-5 │
│    │          │                    │        │            │隻狗後，以破壞│頁、嘉竹警三字第0940083569│
│    │          │                    │        │            │大門之方式進入│、0000000000號第1-5頁）   │
│    │          │                    │        │            │工廠內，趁守衛├─────────────┤
│    │          │                    │        │            │熟睡之際竊取左│甲子○調查筆錄（見嘉竹警三│
│    │          │                    │        │            │揭機具，得手後│字第0000000000號第9-11頁）│
│    │          │                    │        │            │，再由Ｎ○○或├─────────────┤
│    │          │                    │        │            │陳金期或許瑞章│受理刑事案件報案三聯單（見│
│    │          │                    │        │            │運送至指定地點│嘉竹警三字第0000000000號第│
│    │          │                    │        │            │，由甲卯○或薛│19頁）                    │
│    │          │                    │        │            │玠助聯絡買主後│                          │
│    │          │                    │        │            │售出。        │                          │
├──┼─────┼──────────┼────┼──────┼───────┼─────────────┤
│ 20 │93年5月17 │桃園縣觀音鄉廣興村溝│ 丁○○ │TCM廠牌堆高 │甲卯○於左揭時│甲卯○調查筆錄（見嘉義縣警│
│    │日        │尾30之7號           │        │機1部       │地，攜帶附表四│察局竹崎分局刑案偵查卷宗六│
│    │          │                    │        │            │之工具，以逾越│、七、十、十一、十二第1-5 │
│    │          │                    │        │            │牆垣或門扇之方│頁、嘉竹警三字第0940083569│
│    │          │                    │        │            │式進入工廠內，│、0000000000號第1-5頁）   │
│    │          │                    │        │            │趁守衛人員熟睡├─────────────┤
│    │          │                    │        │            │時竊取左揭機具│丁○○調查筆錄（見嘉竹警三│
│    │          │                    │        │            │，得手後，再由│字第0940083569號第12-14頁 │
│    │          │                    │        │            │Ｎ○○或陳金期│）                        │
│    │          │                    │        │            │或許瑞章運送至│                          │
│    │          │                    │        │            │指定地點，由薛│                          │
│    │          │                    │        │            │榮輝或薛玠助聯│                          │
│    │          │                    │        │            │絡買主後售出。│                          │
├──┼─────┼──────────┼────┼──────┼───────┼─────────────┤
│ 21 │93年5月22 │桃園縣觀音鄉○○路1 │ 甲酉○ │TOYOTA廠牌堆│甲卯○於左揭時│甲卯○調查筆錄（見嘉義縣警│
│    │日4時     │段991巷11號         │        │高機1部     │地，攜帶附表四│察局竹崎分局刑案偵查卷宗六│
│    │          │                    │        │            │之工具，以逾越│、七、十、十一、十二第1-5 │
│    │          │                    │        │            │牆垣或門扇之方│頁、嘉竹警三字第0940083569│
│    │          │                    │        │            │式進入工廠內竊│、0000000000號第1-5頁）   │
│    │          │                    │        │            │取左揭機具，得├─────────────┤
│    │          │                    │        │            │手後，再由張來│甲酉○調查筆錄（見嘉義縣警│
│    │          │                    │        │            │與或陳金期或許│察局竹崎分局刑案偵查卷宗七│
│    │          │                    │        │            │瑞章運送至指定│第9-11頁）                │
│    │          │                    │        │            │地點，由甲卯○│                          │
│    │          │                    │        │            │或薛玠助聯絡買│                          │
│    │          │                    │        │            │主後售出。    │                          │
├──┼─────┼──────────┼────┼──────┼───────┼─────────────┤
│ 22 │93年5月30 │桃園縣大園鄉○○路3 │ 甲寅○ │小松廠牌堆高│甲卯○於左揭時│甲卯○調查筆錄（見嘉義縣警│
│    │日        │號（遠東精密化學股份│        │機1部       │地，攜帶附表四│察局竹崎分局刑案偵查卷宗六│
│    │          │有限公司）          │        │            │之工具，毒死四│、七、十、十一、十二第1-5 │
│    │          │                    │        │            │隻狗後，以破壞│頁、嘉竹警三字第0940083569│
│    │          │                    │        │            │大門之方式進入│、0000000000號第1-5頁）   │
│    │          │                    │        │            │工廠內，趁守衛├─────────────┤
│    │          │                    │        │            │人員熟睡時竊取│甲寅○調查筆錄（見嘉義縣警│
│    │          │                    │        │            │左揭機具，得手│察局竹崎分局刑案偵查卷宗六│
│    │          │                    │        │            │後，再由Ｎ○○│第18-20頁）               │
│    │          │                    │        │            │或陳金期或許瑞├─────────────┤
│    │          │                    │        │            │章運送至指定地│遠東精密化學股份有限公司函│
│    │          │                    │        │            │點，由甲卯○或│（見嘉義縣警察局竹崎分局刑│
│    │          │                    │        │            │薛玠助聯絡買主│案偵查卷宗六第25頁）      │
│    │          │                    │        │            │後售出。      │                          │
├──┼─────┼──────────┼────┼──────┼───────┼─────────────┤
│ 23 │93年6月4日│桃園縣龍潭鄉烏林村烏│ ｅ○○ │TOYOTA堆高機│甲卯○於左揭時│甲卯○調查筆錄（見嘉義縣警│
│    │凌晨3時許 │林15之8號           │        │1部         │地，攜帶附表四│察局竹崎分局刑案偵查卷宗二│
│    │          │                    │        │            │之工具，以逾越│、三第1-3頁、嘉竹警三字第 │
│    │          │                    │        │            │牆垣或門扇之方│0000000000、0000000000號第│
│    │          │                    │        │            │式進入工廠內竊│1-3頁）                   │
│    │          │                    │        │            │取左揭機具，得├─────────────┤
│    │          │                    │        │            │手後，再由張來│ｅ○○調查筆錄（見嘉義縣警│
│    │          │                    │        │            │與或陳金期或許│察局竹崎分局刑案偵查卷宗二│
│    │          │                    │        │            │瑞章運送至指定│第8-9頁）                 │
│    │          │                    │        │            │地點，由甲卯○│                          │
│    │          │                    │        │            │或薛玠助聯絡買│                          │
│    │          │                    │        │            │主後售出。    │                          │
├──┼─────┼──────────┼────┼──────┼───────┼─────────────┤
│ 24 │93年7月12 │桃園縣觀音鄉○○路2 │ ｚ○○ │TOYOTA廠牌堆│甲卯○於左揭時│甲卯○調查筆錄（見嘉義縣警│
│    │日4時     │段56號              │        │高機1部     │地，攜帶附表四│察局竹崎分局刑案偵查卷宗六│
│    │          │                    │        │            │之工具，以逾越│、七、十、十一、十二第1-5 │
│    │          │                    │        │            │牆垣或門扇之方│頁、嘉竹警三字第0940083569│
│    │          │                    │        │            │式進入工廠內竊│、0000000000號第1-5頁）   │
│    │          │                    │        │            │取左揭機具，得├─────────────┤
│    │          │                    │        │            │手後，再由張來│ｚ○○調查筆錄（見嘉竹警三│
│    │          │                    │        │            │與或陳金期或許│字第0940083569號第9-11頁）│
│    │          │                    │        │            │瑞章運送至指定│                          │
│    │          │                    │        │            │地點，由甲卯○│                          │
│    │          │                    │        │            │或薛玠助聯絡買│                          │
│    │          │                    │        │            │主後售出。    │                          │
├──┼─────┼──────────┼────┼──────┼───────┼─────────────┤
│ 25 │93年9月6日│桃園縣觀音鄉富林村37│ 甲戊○ │小松廠牌堆高│甲卯○於左揭時│甲卯○調查筆錄（見嘉義縣警│
│    │4時許     │號（長台企業有限公司│        │機1部       │地，攜帶附表四│察局竹崎分局刑案偵查卷宗六│
│    │          │）                  │        │            │之工具，以破壞│、七、十、十一、十二第1-5 │
│    │          │                    │        │            │大門鐵鍊之方式│頁、嘉竹警三字第0940083569│
│    │          │                    │        │            │進入工廠內竊取│、0000000000號第1-5頁）   │
│    │          │                    │        │            │左揭機具，得手├─────────────┤
│    │          │                    │        │            │後，再由Ｎ○○│甲戊○調查筆錄（見嘉竹警三│
│    │          │                    │        │            │或陳金期或許瑞│字第0000000000號第15-17頁 │
│    │          │                    │        │            │章運送至指定地│）                        │
│    │          │                    │        │            │點，由甲卯○或├─────────────┤
│    │          │                    │        │            │薛玠助聯絡買主│受理刑事案件報案三聯單（見│
│    │          │                    │        │            │後售出。      │嘉竹警三字第0000000000號第│
│    │          │                    │        │            │              │21頁）                    │
├──┼─────┼──────────┼────┼──────┼───────┼─────────────┤
│ 26 │93年10月16│桃園縣龍潭鄉烏林村工│ Ｂ○○ │小松（或    │甲卯○於左揭時│甲卯○調查筆錄（見嘉義縣警│
│    │日凌晨2時 │二路99號            │        │TOYOTA）廠牌│地，攜帶附表四│察局竹崎分局刑案偵查卷宗二│
│    │許        │                    │        │堆高機1部   │之工具，以逾越│、三第1-3頁、嘉竹警三字第 │
│    │          │                    │        │            │牆垣或門扇之方│0000000000、0000000000號第│
│    │          │                    │        │            │式進入工廠內竊│1-3頁）                   │
│    │          │                    │        │            │取左揭機具，得├─────────────┤
│    │          │                    │        │            │手後，再由張來│Ｂ○○調查筆錄（見嘉竹警三│
│    │          │                    │        │            │與或陳金期或許│字第0000000000號第4-5頁） │
│    │          │                    │        │            │瑞章運送至指定│                          │
│    │          │                    │        │            │地點，由甲卯○│                          │
│    │          │                    │        │            │或薛玠助聯絡買│                          │
│    │          │                    │        │            │主後售出。    │                          │
├──┼─────┼──────────┼────┼──────┼───────┼─────────────┤
│ 27 │93年10月19│嘉義縣民雄鄉寮頂村1 │ 甲甲○ │TOYOTA廠牌堆│甲卯○於左揭時│甲卯○調查筆錄（見嘉民警偵│
│    │日4時     │鄰64之8號           │        │高機1部     │地，攜帶附表四│字第0000000000號第1-4頁） │
│    │          │                    │        │            │之工具，以破壞├─────────────┤
│    │          │                    │        │            │住宅旁大門之方│甲甲○調查筆錄（見嘉民警偵│
│    │          │                    │        │            │式進入工廠內竊│字第0000000000號第11-13頁 │
│    │          │                    │        │            │取左揭機具，並│）                        │
│    │          │                    │        │            │將被害人停放之├─────────────┤
│    │          │                    │        │            │自小客車輪胎刺│被害報告書（見嘉民警偵字第│
│    │          │                    │        │            │破避免追緝，得│0000000000號第24頁）      │
│    │          │                    │        │            │手後，再由張來│                          │
│    │          │                    │        │            │與或陳金期或許│                          │
│    │          │                    │        │            │瑞章運送至指定│                          │
│    │          │                    │        │            │地點，由甲卯○│                          │
│    │          │                    │        │            │或薛玠助聯絡買│                          │
│    │          │                    │        │            │主後售出。    │                          │
├──┼─────┼──────────┼────┼──────┼───────┼─────────────┤
│ 28 │93年10月31│桃園縣龍潭鄉○○路48│ ｘ○○ │KOMATSU廠牌 │甲卯○於左揭時│ｘ○○調查筆錄（見嘉義縣警│
│    │日凌晨4時 │3之1號              │        │堆高機2部   │地，攜帶附表四│察局竹崎分局刑案偵查卷宗四│
│    │          │                    │        │            │之工具，以逾越│第3-4頁）                 │
│    │          │                    │        │            │牆垣或門扇之方├─────────────┤
│    │          │                    │        │            │式進入工廠內竊│桃園縣警察局刑警隊受理刑事│
│    │          │                    │        │            │取左揭機具，得│案件報案三聯單（見嘉義縣警│
│    │          │                    │        │            │手後，再由張來│察局竹崎分局刑案偵查卷宗四│
│    │          │                    │        │            │與或陳金期或許│第9頁）                   │
│    │          │                    │        │            │瑞章運送至指定│                          │
│    │          │                    │        │            │地點，由甲卯○│                          │
│    │          │                    │        │            │或薛玠助聯絡買│                          │
│    │          │                    │        │            │主後售出。    │                          │
├──┼─────┼──────────┼────┼──────┼───────┼─────────────┤
│ 29 │93年11月上│嘉義縣民雄鄉山中村77│ ｖ○○ │TOYOTA1廠牌 │甲卯○於左揭時│甲卯○調查筆錄（見嘉民警偵│
│    │旬        │之2號               │        │堆高機1部   │地，攜帶附表四│字第0000000000號第1-4頁） │
│    │          │                    │        │            │之工具，將電動├─────────────┤
│    │          │                    │        │            │大門推開後進入│ｖ○○調查筆錄（見嘉民警偵│
│    │          │                    │        │            │工廠內竊取左揭│字第0000000000號第8-10）  │
│    │          │                    │        │            │機具，得手後，├─────────────┤
│    │          │                    │        │            │再由Ｎ○○或陳│被害報告書（見嘉民警偵字第│
│    │          │                    │        │            │金期或許瑞章、│0000000000號第23頁）      │
│    │          │                    │        │            │癸○○、子○○│                          │
│    │          │                    │        │            │運送至指定地點│                          │
│    │          │                    │        │            │，由甲卯○或薛│                          │
│    │          │                    │        │            │玠助聯絡買主後│                          │
│    │          │                    │        │            │售出。        │                          │
├──┼─────┼──────────┼────┼──────┼───────┼─────────────┤
│ 30 │94年1月2日│苗栗縣竹南鎮大埔里農│ 甲申○ │堆高機2部（ │甲卯○於左揭時│甲卯○調查筆錄（見嘉義縣警│
│    │          │五路沅冠運輸公司    │        │小松廠牌與  │地，攜帶附表四│察局竹崎分局刑案偵查卷宗六│
│    │          │                    │        │TOYOTA廠牌各│之工具，以逾越│、七、十、十一、十二第1-5 │
│    │          │                    │        │1部）       │牆垣或門扇之方│頁、嘉竹警三字第0940083569│
│    │          │                    │        │            │式進入工廠內，│、0000000000號第1-5頁）   │
│    │          │                    │        │            │並毒死二、三隻├─────────────┤
│    │          │                    │        │            │狗後，竊取左揭│甲申○調查筆錄（見嘉義縣警│
│    │          │                    │        │            │機具，得手後，│察局竹崎分局刑案偵查卷宗七│
│    │          │                    │        │            │再由癸○○或吳│第12-14頁）               │
│    │          │                    │        │            │武雄運送至指定│                          │
│    │          │                    │        │            │地點，由甲卯○│                          │
│    │          │                    │        │            │或薛玠助聯絡買│                          │
│    │          │                    │        │            │主後售出。    │                          │
├──┼─────┼──────────┼────┼──────┼───────┼─────────────┤
│ 31 │94年2月6日│桃園縣龍潭鄉渴望園區│ 甲辛○ │TCM廠牌堆高 │甲卯○於左揭時│甲卯○調查筆錄（見嘉義縣警│
│    │凌晨4時許 │新和路1號（友達光電 │        │機2部       │地，攜帶附表四│察局竹崎分局刑案偵查卷宗二│
│    │          │股份有限公司）      │        │            │之工具，以逾越│、三第1-3頁、嘉竹警三字第 │
│    │          │                    │        │            │牆垣或門扇之方│0000000000、0000000000號第│
│    │          │                    │        │            │式進入工廠內竊│1-3頁）                   │
│    │          │                    │        │            │取左揭機具，得├─────────────┤
│    │          │                    │        │            │手後，再由吳文│甲辛○調查筆錄（見嘉義縣警│
│    │          │                    │        │            │筆或子○○運送│察局竹崎分局刑案偵查卷宗三│
│    │          │                    │        │            │至指定地點，由│第8-9頁）                 │
│    │          │                    │        │            │甲卯○或薛玠助│                          │
│    │          │                    │        │            │聯絡買主後售出│                          │
│    │          │                    │        │            │。            │                          │
├──┼─────┼──────────┼────┼──────┼───────┼─────────────┤
│ 32 │94年2月10 │苗栗縣竹南鎮公館里大│ Ｗ○○ │TOYOTA廠牌堆│甲卯○於左揭時│甲卯○調查筆錄（見嘉義縣警│
│    │日3時     │埔頂5之6號（凱聚公司│        │高機2部     │地，攜帶附表四│察局竹崎分局刑案偵查卷宗六│
│    │          │）                  │        │            │之工具，以逾越│、七、十、十一、十二第1-5 │
│    │          │                    │        │            │牆垣或門扇之方│頁、嘉竹警三字第0940083569│
│    │          │                    │        │            │式進入工廠內，│、0000000000號第1-5頁）   │
│    │          │                    │        │            │趁守衛人員熟睡├─────────────┤
│    │          │                    │        │            │時，竊取左揭機│Ｗ○○調查筆錄（見嘉竹警三│
│    │          │                    │        │            │具，得手後，再│字第0000000000號第6-8 頁）│
│    │          │                    │        │            │由癸○○或吳武├─────────────┤
│    │          │                    │        │            │雄運送至指定地│受理刑事案件報案三聯單（見│
│    │          │                    │        │            │點，由甲卯○或│嘉竹警三字第0000000000號第│
│    │          │                    │        │            │薛玠助聯絡買主│18頁）                    │
│    │          │                    │        │            │後售出。      │                          │
├──┼─────┼──────────┼────┼──────┼───────┼─────────────┤
│ 33 │94年2月12 │桃園縣觀音鄉○○○路│ Ｕ○○ │TCM廠牌堆高 │甲卯○於左揭時│甲卯○調查筆錄（見嘉義縣警│
│    │日        │26號393號           │        │機1部       │地，攜帶附表四│察局竹崎分局刑案偵查卷宗六│
│    │          │                    │        │            │之工具，毒死一│、七、十、十一、十二第1-5 │
│    │          │                    │        │            │隻狗後，以破壞│頁、嘉竹警三字第0940083569│
│    │          │                    │        │            │大門門鎖之方式│、0000000000號第1-5頁）   │
│    │          │                    │        │            │進入工廠內，竊├─────────────┤
│    │          │                    │        │            │取左揭機具，得│Ｕ○○調查筆錄（見嘉義縣警│
│    │          │                    │        │            │手後，再由張來│察局竹崎分局刑案偵查卷宗六│
│    │          │                    │        │            │與、陳金期、許│第15-17頁）               │
│    │          │                    │        │            │瑞章、癸○○或│                          │
│    │          │                    │        │            │子○○運送至指│                          │
│    │          │                    │        │            │定地點，由薛榮│                          │
│    │          │                    │        │            │輝或薛玠助聯絡│                          │
│    │          │                    │        │            │買主後售出。  │                          │
├──┼─────┼──────────┼────┼──────┼───────┼─────────────┤
│ 34 │94年4月18 │新竹縣關西鎮大同里水│ 甲壬○ │TCM廠牌堆高 │甲卯○於左揭時│甲卯○調查筆錄（見嘉義縣警│
│    │日上午3時 │坑8號               │        │機1部       │地，攜帶附表四│察局竹崎分局刑案偵查卷宗二│
│    │30分      │                    │        │            │之工具，以逾越│、三第1-3頁、嘉竹警三字第 │
│    │          │                    │        │            │牆垣或門扇之方│0000000000、0000000000號第│
│    │          │                    │        │            │式進入工廠內，│1-3頁）                   │
│    │          │                    │        │            │竊取左揭機具，├─────────────┤
│    │          │                    │        │            │得手後，再由吳│甲壬○調查筆錄（見嘉竹警三│
│    │          │                    │        │            │文筆或子○○運│字第0000000000號第6-7 頁）│
│    │          │                    │        │            │送至指定地點，│                          │
│    │          │                    │        │            │由甲卯○或薛玠│                          │
│    │          │                    │        │            │助聯絡買主後售│                          │
│    │          │                    │        │            │出。          │                          │
├──┼─────┼──────────┼────┼──────┼───────┼─────────────┤
│ 35 │94年7月上 │嘉義縣民雄鄉福興村牛│ 甲乙○ │TOYOTA廠牌堆│甲卯○於左揭時│甲卯○調查筆錄（見嘉民警偵│
│    │旬        │稠溪1221號          │        │高機1部     │地，攜帶附表四│字第0000000000號第1-4頁） │
│    │          │                    │        │            │之工具，以破壞├─────────────┤
│    │          │                    │        │            │小門之方式進入│甲乙○調查筆錄（見嘉民警偵│
│    │          │                    │        │            │工廠內，竊取左│字第0000000000號第14-16頁 │
│    │          │                    │        │            │揭機具，得手後│）                        │
│    │          │                    │        │            │，再由Ｎ○○、├─────────────┤
│    │          │                    │        │            │陳金期、許瑞章│被害報告書（見嘉民警偵字第│
│    │          │                    │        │            │、癸○○或吳武│0000000000號第25頁）      │
│    │          │                    │        │            │雄運送至指定地│                          │
│    │          │                    │        │            │點，由甲卯○或│                          │
│    │          │                    │        │            │薛玠助聯絡買主│                          │
│    │          │                    │        │            │後售出。      │                          │
├──┼─────┼──────────┼────┼──────┼───────┼─────────────┤
│ 36 │94年7月18 │桃園縣龍潭鄉烏林村  │ 甲辰○ │TOYOTA廠牌堆│甲卯○於左揭時│甲卯○調查筆錄（見嘉義縣警│
│    │日凌晨5時 │16之18號            │        │高機1部     │地，攜帶附表四│察局竹崎分局刑案偵查卷宗二│
│    │許        │                    │        │            │之工具，以逾越│、三第1-3頁、嘉竹警三字第 │
│    │          │                    │        │            │牆垣或門扇之方│0000000000、0000000000號第│
│    │          │                    │        │            │式進入工廠內，│1-3頁）                   │
│    │          │                    │        │            │竊取左揭機具，├─────────────┤
│    │          │                    │        │            │得手後，再由吳│甲辰○調查筆錄（見嘉竹警三│
│    │          │                    │        │            │文筆或子○○運│字第0000000000號第10-11頁 │
│    │          │                    │        │            │送至指定地點，│）                        │
│    │          │                    │        │            │由甲卯○或薛玠├─────────────┤
│    │          │                    │        │            │助聯絡買主後售│受理刑事案件報案三聯單（見│
│    │          │                    │        │            │出。          │嘉竹警三字第0000000000號第│
│    │          │                    │        │            │              │15頁）                    │
├──┼─────┼──────────┼────┼──────┼───────┼─────────────┤
│ 37 │94年7月18 │嘉義縣大林鎮明華里湖│ Ｓ○○ │TOYOT廠牌堆 │甲卯○於左揭時│甲卯○調查筆錄（見嘉民警偵│
│    │日        │底142號             │        │高機2部（豐 │地，攜帶附表四│字第0000000000號第1-4頁） │
│    │          │                    │        │豐田牌    │之工具，將倉庫├─────────────┤
│    │          │                    │        │6FD1-5Z ，引│電動門打開後，│Ｓ○○調查筆錄（見嘉民警偵│
│    │          │                    │        │擎號碼      │進入工廠內，竊│字第0000000000號第17-18頁 │
│    │          │                    │        │0000000號， │取左揭機具，得│）                        │
│    │          │                    │        │車台號碼    │手後，再由張來├─────────────┤
│    │          │                    │        │6FD00-00000 │與、陳金期、許│被害報告書（見嘉民警偵字第│
│    │          │                    │        │號；        │瑞章、癸○○或│0000000000號第26頁）      │
│    │          │                    │        │豐田牌，  │子○○運送至指├─────────────┤
│    │          │                    │        │型號S/N5FD30│定地點，由薛榮│訂購合約書、訂購單（見嘉民│
│    │          │                    │        │，引擎號碼  │輝或薛玠助聯絡│警偵字第0000000000號第    │
│    │          │                    │        │63201號。） │買主後售出。  │28-29 頁）                │
├──┼─────┼──────────┼────┼──────┼───────┼─────────────┤
│ 38 │94年7月25 │桃園縣觀音鄉坑尾村廣│ Ｈ○○ │TOYOTA廠牌堆│甲卯○於左揭時│甲卯○調查筆錄（見嘉義縣警│
│    │日        │興段142號（杏泉堆高 │        │高機4部     │地，攜帶附表四│察局竹崎分局刑案偵查卷宗六│
│    │          │機買賣場）          │        │            │之工具，以破壞│、七、十、十一、十二第1-5 │
│    │          │                    │        │            │鐵皮之方式進入│頁、嘉竹警三字第0940083569│
│    │          │                    │        │            │工廠內，竊取左│、0000000000號第1-5頁）   │
│    │          │                    │        │            │揭機具，得手後├─────────────┤
│    │          │                    │        │            │，再由癸○○或│Ｈ○○調查筆錄（見嘉義縣警│
│    │          │                    │        │            │子○○運送至指│察局竹崎分局刑案偵查卷宗六│
│    │          │                    │        │            │定地點，由薛榮│第6-8頁）                 │
│    │          │                    │        │            │輝或薛玠助聯絡├─────────────┤
│    │          │                    │        │            │買主後售出。  │桃園縣警察局大園分局受理刑│
│    │          │                    │        │            │              │事案件報案三聯單（見嘉義縣│
│    │          │                    │        │            │              │警察局竹崎分局刑案偵查卷宗│
│    │          │                    │        │            │              │六第21頁）                │
├──┼─────┼──────────┼────┼──────┼───────┼─────────────┤
│ 39 │94年7月27 │桃園縣龍潭鄉高原村中│ 巳○○ │KOMATSU小松 │甲卯○於左揭時│甲卯○調查筆錄（見嘉義縣警│
│    │日上午4時 │原路2段400號        │        │廠牌堆高機1 │地，攜帶附表四│察局竹崎分局刑案偵查卷宗一│
│    │20分許    │                    │        │部          │之工具，以逾越│、五、八第1-3頁）         │
│    │          │                    │        │            │牆垣或門扇之方├─────────────┤
│    │          │                    │        │            │式進入工廠內，│巳○○調查筆錄（見嘉義縣警│
│    │          │                    │        │            │竊取左揭機具，│察局竹崎分局刑案偵查卷宗四│
│    │          │                    │        │            │得手後，再由吳│第5-6頁）                 │
│    │          │                    │        │            │文筆或子○○運├─────────────┤
│    │          │                    │        │            │送至指定地點，│桃園縣警察局刑警隊受理刑事│
│    │          │                    │        │            │由甲卯○或薛玠│案件報案三聯單（見嘉義縣警│
│    │          │                    │        │            │助聯絡買主後售│察局竹崎分局刑案偵查卷宗四│
│    │          │                    │        │            │出。          │第8頁）                   │
│    │          │                    │        │            │              ├─────────────┤
│    │          │                    │        │            │              │報價單（見嘉義縣警察局竹崎│
│    │          │                    │        │            │              │分局刑案偵查卷宗四第10 頁 │
│    │          │                    │        │            │              │）                        │
├──┼─────┼──────────┼────┼──────┼───────┼─────────────┤
│ 40 │94年8月6日│嘉義縣新港鄉福德村福│ 辛○○ │TCM廠牌堆高 │甲卯○於左揭時│甲卯○調查筆錄（見嘉民警偵│
│    │凌晨3時許 │德路121巷12號       │        │機1部       │地，攜帶附表四│字第0000000000號第1-4頁） │
│    │          │                    │        │            │之工具，以攀爬├─────────────┤
│    │          │                    │        │            │逾越工廠後方防│辛○○調查筆錄（見嘉民警偵│
│    │          │                    │        │            │火牆之方式進入│字第0000000000號第19-21頁 │
│    │          │                    │        │            │工廠內，趁守衛│）                        │
│    │          │                    │        │            │人員熟睡時，竊├─────────────┤
│    │          │                    │        │            │取左揭機具，得│被害報告書（見嘉民警偵字第│
│    │          │                    │        │            │手後，再由張來│0000000000號第27頁）      │
│    │          │                    │        │            │與、陳金期、許│                          │
│    │          │                    │        │            │瑞章、癸○○或│                          │
│    │          │                    │        │            │子○○運送至指│                          │
│    │          │                    │        │            │定地點，由薛榮│                          │
│    │          │                    │        │            │輝或薛玠助聯絡│                          │
│    │          │                    │        │            │買主後售出。  │                          │
├──┼─────┼──────────┼────┼──────┼───────┼─────────────┤
│ 41 │94年8月17 │桃園縣龍潭鄉○○路13│ 寅○○ │TOYOTA廠牌鏟│甲卯○於左揭時│甲卯○調查筆錄（見嘉義縣警│
│    │日上午4時 │1號                 │        │裝機1部     │地，攜帶附表四│察局竹崎分局刑案偵查卷宗二│
│    │許        │                    │        │            │之工具，以逾越│、三第1-3頁、嘉竹警三字第 │
│    │          │                    │        │            │牆垣或門扇之方│0000000000、0000000000號第│
│    │          │                    │        │            │式進入工廠內，│1-3頁）                   │
│    │          │                    │        │            │竊取左揭機具，├─────────────┤
│    │          │                    │        │            │得手後，再由吳│寅○○調查筆錄（見嘉竹警三│
│    │          │                    │        │            │文筆或子○○運│字第0000000000號第4-5 頁  │
│    │          │                    │        │            │送至指定地點，│                          │
│    │          │                    │        │            │由甲卯○或薛玠│                          │
│    │          │                    │        │            │助聯絡買主後售│                          │
│    │          │                    │        │            │出。          │                          │
├──┼─────┼──────────┼────┼──────┼───────┼─────────────┤
│ 42 │93年5月18 │台北縣淡水鎮○○路16│昱昕電子│豐田廠牌堆高│甲卯○於左揭時│甲地○訊問調查錄（見93偵字│
│    │日凌晨3時 │1號                 │股份有限│機1部（     │地，攜帶附表四│第6291號第37-39頁）       │
│    │許        │                    │公司    │7FD25V型，引│之工具，以剪斷├─────────────┤
│    │          │                    │        │擎號碼      │後門鐵鍊之方式│贓物認領保管單（見93偵字第│
│    │          │                    │        │2Z0000000號 │進入工廠內，趁│6291號第40頁）            │
│    │          │                    │        │）          │守衛人員熟睡時├─────────────┤
│    │          │                    │        │            │，竊取左揭機具│豐田產業車資料卡（見93偵字│
│    │          │                    │        │            │，得手後，再由│第6291號第41頁）          │
│    │          │                    │        │            │不知情之司機林├─────────────┤
│    │          │                    │        │            │正商運送至指定│贓物及現場照片、監視系統翻│
│    │          │                    │        │            │地點，由甲卯○│拍照片（見93偵字第6291號第│
│    │          │                    │        │            │或薛玠助聯絡買│56-64頁）                 │
│    │          │                    │        │            │主後售出。    │                          │
├──┼─────┼──────────┼────┼──────┼───────┼─────────────┤
│ 43 │91年11月1 │台南縣柳營鄉人和村柳│ 庚○○ │堆高機3部（ │甲卯○於左揭時│庚○○偵訊調查筆錄（見營警│
│    │日上午7時 │營路3段153號        │        │FD25H，製 │地，攜帶附表四│刑字第00000000000號第17-19│
│    │許        │                    │        │造號碼      │之工具，將鐵門│反頁）                    │
│    │          │                    │        │85EZF-1174，│頂開後進入工廠├─────────────┤
│    │          │                    │        │引擎號碼    │內，竊取左揭機│贓物認領保管單（見營警刑字│
│    │          │                    │        │200283。    │具，得手後，再│第00000000000號第23頁）   │
│    │          │                    │        │FD25，引擎│由Ｎ○○或陳金│                          │
│    │          │                    │        │號碼24542。 │期運送至指定地│                          │
│    │          │                    │        │不詳廠牌6 │點，由甲卯○或│                          │
│    │          │                    │        │噸《該部已領│薛玠助聯絡買主│                          │
│    │          │                    │        │回》。）    │後售出。      │                          │
├──┼─────┼──────────┼────┼──────┼───────┼─────────────┤
│ 44 │94年2月9日│桃園縣八德市興仁里庄│ Ｇ○○ │TOYOTA廠牌堆│甲卯○於左揭時│甲卯○調查筆錄（見嘉義縣警│
│    │凌晨4時許 │頭路1號             │        │高機1部     │地，攜帶附表四│察局竹崎分局刑案偵查卷宗六│
│    │          │                    │        │            │之工具，以破壞│、七、十、十一、十二第1-5 │
│    │          │                    │        │            │側門鐵門之方式│頁、嘉竹警三字第0940083569│
│    │          │                    │        │            │進入工廠內，竊│、0000000000號第1-5頁）   │
│    │          │                    │        │            │取左揭機具，得├─────────────┤
│    │          │                    │        │            │手後，再由吳文│Ｇ○○調查筆錄（見嘉義縣警│
│    │          │                    │        │            │筆或子○○運送│察局竹崎分局刑案偵查卷宗十│
│    │          │                    │        │            │至指定地點，由│一第6-8頁）               │
│    │          │                    │        │            │甲卯○或薛玠助├─────────────┤
│    │          │                    │        │            │聯絡買主後售出│受理刑事案件報案三聯單（見│
│    │          │                    │        │            │。            │嘉義縣警察局竹崎分局刑案偵│
│    │          │                    │        │            │              │查卷宗十一第30頁）        │
├──┼─────┼──────────┼────┼──────┼───────┼─────────────┤
│ 45 │92年9月13 │桃園縣大溪鎮仁和里廟│ Ｄ○○ │三菱廠牌堆高│甲卯○於左揭時│甲卯○調查筆錄（見嘉義縣警│
│    │日凌晨4時 │前22之6號（大溪農會 │        │機1部       │地，攜帶附表四│察局竹崎分局刑案偵查卷宗六│
│    │許        │）                  │        │            │之工具，以破壞│、七、十、十一、十二第1-5 │
│    │          │                    │        │            │大門之方式進入│頁、嘉竹警三字第0940083569│
│    │          │                    │        │            │工廠內，趁守衛│、0000000000號第1-5頁）   │
│    │          │                    │        │            │人員熟睡時，竊├─────────────┤
│    │          │                    │        │            │取左揭機具，得│Ｄ○○調查筆錄（見嘉義縣警│
│    │          │                    │        │            │手後，再由張來│察局竹崎分局刑案偵查卷宗十│
│    │          │                    │        │            │與、陳金期或許│一第9-11頁）              │
│    │          │                    │        │            │瑞章運送至指定├─────────────┤
│    │          │                    │        │            │地點，由甲卯○│Ｄ○○報告書（見嘉義縣警察│
│    │          │                    │        │            │或薛玠助聯絡買│局竹崎分局刑案偵查卷宗十一│
│    │          │                    │        │            │主後售出。    │第33頁）                  │
├──┼─────┼──────────┼────┼──────┼───────┼─────────────┤
│ 46 │94年7月1日│桃園縣大園鄉橫峰村中│ Ｏ○○ │堆高機4部（ │甲卯○於左揭時│甲卯○調查筆錄（見嘉義縣警│
│    │3時許及同 │山南路605號停車場   │        │TCM廠牌2台，│地，攜帶附表四│察局竹崎分局刑案偵查卷宗六│
│    │月5日3時30│                    │        │豐田廠牌2台 │之工具，以攀越│、七、十、十一、十二第1-5 │
│    │分        │                    │        │）          │廠房後方圍牆之│頁、嘉竹警三字第0940083569│
│    │          │                    │        │            │方式進入工廠內│、0000000000號第1-5頁）   │
│    │          │                    │        │            │，竊取左揭機具├─────────────┤
│    │          │                    │        │            │，並駕駛堆高機│Ｏ○○調查筆錄（見嘉義縣警│
│    │          │                    │        │            │撞開工廠鐵門後│察局竹崎分局刑案偵查卷宗十│
│    │          │                    │        │            │離去，得手後，│一第12-14頁）             │
│    │          │                    │        │            │再由癸○○或吳├─────────────┤
│    │          │                    │        │            │武雄運送至指定│受理刑事案件報案三聯單（見│
│    │          │                    │        │            │地點，由甲卯○│嘉義縣警察局竹崎分局刑案偵│
│    │          │                    │        │            │或薛玠助聯絡買│查卷宗十一第32頁）        │
│    │          │                    │        │            │主後售出。    │                          │
├──┼─────┼──────────┼────┼──────┼───────┼─────────────┤
│ 47 │93年8月3日│桃園縣龍潭鄉○○路九│ Ｌ○○ │小松廠牌堆高│甲卯○於左揭時│甲卯○調查筆錄（見嘉義縣警│
│    │凌晨4時許 │龍段276巷128弄22-1號│        │機1部       │地，攜帶附表四│察局竹崎分局刑案偵查卷宗六│
│    │          │                    │        │            │之工具，毒死一│、七、十、十一、十二第1-5 │
│    │          │                    │        │            │隻狗後，以破壞│頁、嘉竹警三字第0940083569│
│    │          │                    │        │            │大門之方式進入│、0000000000號第1-5頁）   │
│    │          │                    │        │            │工廠內，竊取左├─────────────┤
│    │          │                    │        │            │揭機具，得手後│Ｌ○○調查筆錄（見嘉義縣警│
│    │          │                    │        │            │，再由Ｎ○○、│察局竹崎分局刑案偵查卷宗十│
│    │          │                    │        │            │陳金期或許瑞章│一第15-17頁）             │
│    │          │                    │        │            │運送至指定地點├─────────────┤
│    │          │                    │        │            │，由甲卯○或薛│受理刑事案件報案三聯單（見│
│    │          │                    │        │            │玠助聯絡買主後│嘉義縣警察局竹崎分局刑案偵│
│    │          │                    │        │            │售出。        │查卷宗十一第31頁）        │
├──┼─────┼──────────┼────┼──────┼───────┼─────────────┤
│ 48 │93年6月22 │桃園縣八德市○○街  │ 戌○○ │TOYOTA廠牌堆│甲卯○於左揭時│甲卯○調查筆錄（見嘉義縣警│
│    │日凌晨4時 │168號               │        │高機1部     │地，攜帶附表四│察局竹崎分局刑案偵查卷宗六│
│    │許        │                    │        │            │之工具，以破壞│、七、十、十一、十二第1-5 │
│    │          │                    │        │            │工廠鐵皮之方式│頁、嘉竹警三字第0940083569│
│    │          │                    │        │            │進入工廠內，竊│、0000000000號第1-5頁）   │
│    │          │                    │        │            │取左揭機具，得├─────────────┤
│    │          │                    │        │            │手後，再由張來│戌○○調查筆錄（見嘉義縣警│
│    │          │                    │        │            │與、陳金期或許│察局竹崎分局刑案偵查卷宗十│
│    │          │                    │        │            │瑞章運送至指定│一第21-23頁）             │
│    │          │                    │        │            │地點，由甲卯○│                          │
│    │          │                    │        │            │或薛玠助聯絡買│                          │
│    │          │                    │        │            │主後售出。    │                          │
├──┼─────┼──────────┼────┼──────┼───────┼─────────────┤
│ 49 │94年4月15 │桃園縣八德市○○路  │ Ｚ○○ │TOYOTA廠牌堆│甲卯○於左揭時│甲卯○調查筆錄（見嘉義縣警│
│    │日凌晨4時 │1240號              │        │高機1部     │地，攜帶附表四│察局竹崎分局刑案偵查卷宗六│
│    │許        │                    │        │            │之工具，以逾越│、七、十、十一、十二第1-5 │
│    │          │                    │        │            │牆垣或門扇之方│頁、嘉竹警三字第0940083569│
│    │          │                    │        │            │式進入工廠內，│、0000000000號第1-5頁）   │
│    │          │                    │        │            │竊取左揭機具，├─────────────┤
│    │          │                    │        │            │得手後，再由吳│Ｚ○○調查筆錄（見嘉義縣警│
│    │          │                    │        │            │文筆或子○○運│察局竹崎分局刑案偵查卷宗十│
│    │          │                    │        │            │送至指定地點，│一第24-26頁）             │
│    │          │                    │        │            │由甲卯○或薛玠│                          │
│    │          │                    │        │            │助聯絡買主後售│                          │
│    │          │                    │        │            │出。          │                          │
├──┼─────┼──────────┼────┼──────┼───────┼─────────────┤
│ 50 │91年11月19│桃園縣大園鄉溪海村溪│ Ａ○○ │TOYOTA廠牌堆│甲卯○於左揭時│甲卯○調查筆錄（見嘉義縣警│
│    │日凌晨4時 │洲子25-4號          │        │高機1部     │地，攜帶附表四│察局竹崎分局刑案偵查卷宗六│
│    │許        │                    │        │            │之工具，毒死一│、七、十、十一、十二第1-5 │
│    │          │                    │        │            │隻狗並破壞三處│頁、嘉竹警三字第0940083569│
│    │          │                    │        │            │電動鐵門後進入│、0000000000號第1-5頁）   │
│    │          │                    │        │            │工廠內，竊取左├─────────────┤
│    │          │                    │        │            │揭機具，得手後│Ａ○○調查筆錄（見嘉義縣警│
│    │          │                    │        │            │，再由Ｎ○○或│察局竹崎分局刑案偵查卷宗十│
│    │          │                    │        │            │陳金期運送至指│一第27-29頁）             │
│    │          │                    │        │            │定地點，由薛榮│                          │
│    │          │                    │        │            │輝或薛玠助聯絡│                          │
│    │          │                    │        │            │買主後售出。  │                          │
├──┼─────┼──────────┼────┼──────┼───────┼─────────────┤
│ 51 │93年8月24 │桃園縣龍潭鄉九座寮43│ Ｍ○○ │TCM廠牌堆高 │甲卯○於左揭時│甲卯○調查筆錄（見嘉義縣警│
│    │日凌晨4時 │-22號               │        │機1部       │地，攜帶附表四│察局竹崎分局刑案偵查卷宗六│
│    │許        │                    │        │            │之工具，以破壞│、七、十、十一、十二第1-5 │
│    │          │                    │        │            │窗戶後爬窗之方│頁、嘉竹警三字第0940083569│
│    │          │                    │        │            │式進入工廠內，│、0000000000號第1-5頁）   │
│    │          │                    │        │            │竊取左揭機具，├─────────────┤
│    │          │                    │        │            │得手後，再由張│Ｍ○○調查筆錄（見嘉義縣警│
│    │          │                    │        │            │來與、陳金期或│察局竹崎分局刑案偵查卷宗十│
│    │          │                    │        │            │許瑞章運送至指│二第6-8頁）               │
│    │          │                    │        │            │定地點，由薛榮├─────────────┤
│    │          │                    │        │            │輝或薛玠助聯絡│被害報告書（見嘉義縣警察局│
│    │          │                    │        │            │買主後售出。  │竹崎分局刑案偵查卷宗十二第│
│    │          │                    │        │            │              │31頁）                    │
├──┼─────┼──────────┼────┼──────┼───────┼─────────────┤
│ 52 │93年9月17 │桃園縣八德鄉○○街  │甲戌○○│小松廠牌堆高│甲卯○於左揭時│甲卯○調查筆錄（見嘉義縣警│
│    │日        │489巷22-1號（銘禎有 │        │機1部       │地，攜帶附表四│察局竹崎分局刑案偵查卷宗六│
│    │          │限公司）            │        │            │之工具，以破壞│、七、十、十一、十二第1-5 │
│    │          │                    │        │            │大門之方式進入│頁、嘉竹警三字第0940083569│
│    │          │                    │        │            │工廠內，竊取左│、0000000000號第1-5頁）   │
│    │          │                    │        │            │揭機具，得手後├─────────────┤
│    │          │                    │        │            │，再由Ｎ○○、│甲戌○○調查筆錄（見嘉義縣│
│    │          │                    │        │            │陳金期或許瑞章│警察局竹崎分局刑案偵查卷宗│
│    │          │                    │        │            │運送至指定地點│十二第12-14頁）           │
│    │          │                    │        │            │，由甲卯○或薛├─────────────┤
│    │          │                    │        │            │玠助聯絡買主後│被害報告書（見嘉義縣警察局│
│    │          │                    │        │            │售出。        │竹崎分局刑案偵查卷宗十二第│
│    │          │                    │        │            │              │33頁）                    │
├──┼─────┼──────────┼────┼──────┼───────┼─────────────┤
│ 53 │93年3月10 │桃園縣中壢市○○○路│ 陳家娸 │TOYOTA廠牌堆│甲卯○於左揭時│甲卯○調查筆錄（見嘉義縣警│
│    │日凌晨4時 │2段545-1號          │        │高機1部     │地，攜帶附表四│察局竹崎分局刑案偵查卷宗六│
│    │許        │                    │        │            │之工具，毒死二│、七、十、十一、十二第1-5 │
│    │          │                    │        │            │隻狗後，以逾越│頁、嘉竹警三字第0940083569│
│    │          │                    │        │            │牆垣或門扇之方│號第1-5頁）               │
│    │          │                    │        │            │式進入工廠內，├─────────────┤
│    │          │                    │        │            │竊取左揭機具，│陳家娸調查筆錄（見嘉義縣警│
│    │          │                    │        │            │得手後，再由張│察局竹崎分局刑案偵查卷宗十│
│    │          │                    │        │            │來與、陳金期或│二第頁）                  │
│    │          │                    │        │            │許瑞章運送至指│                          │
│    │          │                    │        │            │定地點，由薛榮│                          │
│    │          │                    │        │            │輝或薛玠助聯絡│                          │
│    │          │                    │        │            │買主後售出。  │                          │
├──┼─────┼──────────┼────┼──────┼───────┼─────────────┤
│ 54 │93年8月14 │桃園縣中壢市內定里8 │ 天○○ │小松廠牌堆高│甲卯○於左揭時│甲卯○調查筆錄（見嘉義縣警│
│    │日凌晨4時 │鄰11-80號（達禮包裝 │        │機2部       │地，攜帶附表四│察局竹崎分局刑案偵查卷宗六│
│    │許        │有限公司）          │        │            │之工具，毒死六│、七、十、十一、十二第1-5 │
│    │          │                    │        │            │隻狗，以破壞廠│頁、嘉竹警三字第0940083569│
│    │          │                    │        │            │房鋁門窗後爬窗│、0000000000號第1-5頁）   │
│    │          │                    │        │            │之方式進入工廠├─────────────┤
│    │          │                    │        │            │內，竊取左揭機│天○○調查筆錄（見嘉義縣警│
│    │          │                    │        │            │具，得手後，再│察局竹崎分局刑案偵查卷宗十│
│    │          │                    │        │            │由Ｎ○○、陳金│二第24-26頁）             │
│    │          │                    │        │            │期或許瑞章運送│                          │
│    │          │                    │        │            │至指定地點，由│                          │
│    │          │                    │        │            │甲卯○或薛玠助│                          │
│    │          │                    │        │            │聯絡買主後售出│                          │
│    │          │                    │        │            │。            │                          │
├──┼─────┼──────────┼────┼──────┼───────┼─────────────┤
│ 55 │93年8月16 │桃園縣中壢市內定里吉│ ｋ○○ │小松廠牌堆高│甲卯○於左揭時│甲卯○調查筆錄（見嘉義縣警│
│    │日凌晨4時 │林北路2號（高力熱公 │        │機1部（FD030│地，攜帶附表四│察局竹崎分局刑案偵查卷宗六│
│    │許        │司）                │        │，引擎編號  │之工具，剪斷伸│、七、十、十一、十二第1-5 │
│    │          │                    │        │20976號）   │縮門電線後進入│頁、嘉竹警三字第0940083569│
│    │          │                    │        │            │工廠內，趁守衛│、0000000000號第1-5頁）   │
│    │          │                    │        │            │人員熟睡時，竊├─────────────┤
│    │          │                    │        │            │取左揭機具，得│受理刑事案件報案三聯單、堆│
│    │          │                    │        │            │手後，再由張來│高機遺失報告（見嘉義縣警察│
│    │          │                    │        │            │與、陳金期或許│局竹崎分局刑案偵查卷宗十第│
│    │          │                    │        │            │瑞章運送至指定│39-40頁）                 │
│    │          │                    │        │            │地點，由甲卯○├─────────────┤
│    │          │                    │        │            │或薛玠助聯絡買│ｋ○○調查筆錄（見嘉義縣警│
│    │          │                    │        │            │主後售出。    │察局竹崎分局刑案偵查卷宗十│
│    │          │                    │        │            │              │二第27-29頁）             │
├──┼─────┼──────────┼────┼──────┼───────┼─────────────┤
│ 56 │92年8月3日│臺中市○○○路○段539│ 林坤榮 │TOYOTA廠牌堆│甲卯○於左揭時│林坤榮偵訊調查筆錄（見92  │
│    │凌晨4時許 │號（金勝興窯業磚窯廠│        │高機1部     │地，攜帶附表四│偵字第19326號第6-6反頁）  │
│    │          │）                  │        │            │之工具，以剪斷├─────────────┤
│    │          │                    │        │            │工廠大門鐵鍊之│林文宗偵訊調查筆錄（見92偵│
│    │          │                    │        │            │方式進入工廠內│字第19326號第7-8頁）      │
│    │          │                    │        │            │，並剪斷綁堆高├─────────────┤
│    │          │                    │        │            │機之鐵鍊，竊取│進口報單（見92偵字第      │
│    │          │                    │        │            │左揭機具，得手│19326號第9-11頁）         │
│    │          │                    │        │            │後，再由Ｎ○○├─────────────┤
│    │          │                    │        │            │、陳金期或許瑞│受理刑事案件報案三聯單、春│
│    │          │                    │        │            │章運送至指定地│社派出所受理各類案件紀錄表│
│    │          │                    │        │            │點，由甲卯○或│（見92偵字第19326號第16-17│
│    │          │                    │        │            │薛玠助聯絡買主│頁）                      │
│    │          │                    │        │            │後售出。      ├─────────────┤
│    │          │                    │        │            │              │林文宗訊問筆錄（見92偵字第│
│    │          │                    │        │            │              │19326號第27-28頁）        │
│    │          │                    │        │            │              ├─────────────┤
│    │          │                    │        │            │              │林坤榮訊問筆錄（見92偵字第│
│    │          │                    │        │            │              │19326號第35-37頁）        │
├──┼─────┼──────────┼────┼──────┼───────┼─────────────┤
│ 57 │94年8月12 │桃園縣八德市○○路27│ 甲丙○ │TOYOTA廠牌堆│甲卯○於左揭時│甲卯○調查筆錄（見斗警刑字│
│    │日凌晨3時 │6巷46-3號           │        │高機2部（   │地，攜帶附表四│第0000000000號第1-3頁）   │
│    │許        │                    │        │            │之工具，以工具├─────────────┤
│    │          │                    │        │車身號瑪  │破壞工廠鐵板之│甲丙○調查筆錄（見斗警刑字│
│    │          │                    │        │5FD25-65、  │方式進入工廠內│第0000000000號第4-6頁）   │
│    │          │                    │        │車身號碼  │，竊取左揭機具├─────────────┤
│    │          │                    │        │5FD00-00000 │，得手後，再由│贓物認領保管單（見斗警刑字│
│    │          │                    │        │號）《2部均 │Ｎ○○、陳金期│第0000000000號第7頁）     │
│    │          │                    │        │已領回》    │、許瑞章、吳文├─────────────┤
│    │          │                    │        │            │筆或子○○運送│贓物照片（見斗警刑字第    │
│    │          │                    │        │            │至指定地點，由│0000000000號第8-11頁）    │
│    │          │                    │        │            │甲卯○或薛玠助│                          │
│    │          │                    │        │            │聯絡買主後售出│                          │
│    │          │                    │        │            │。            │                          │
├──┼─────┼──────────┼────┼──────┼───────┼─────────────┤
│ 58 │92年3月間 │桃園縣中壢市內壢里下│ 未○○ │小松廠牌堆高│甲卯○於左揭時│甲卯○調查筆錄（見嘉義縣警│
│    │某日凌晨3 │內壢78-3號（他山石業│        │機1部       │地，攜帶附表四│察局竹崎分局刑案偵查卷宗六│
│    │時許      │公司）              │        │            │之工具，以逾越│、七、十、十一、十二第1-5 │
│    │          │                    │        │            │牆垣或門扇之方│頁、嘉竹警三字第0940083569│
│    │          │                    │        │            │式進入工廠內，│、0000000000號第1-5頁）   │
│    │          │                    │        │            │竊取左揭機具，├─────────────┤
│    │          │                    │        │            │得手後，再由張│未○○調查筆錄（見嘉義縣警│
│    │          │                    │        │            │來與或陳金期運│察局竹崎分局刑案偵查卷宗十│
│    │          │                    │        │            │送至指定地點，│第6-8頁）                 │
│    │          │                    │        │            │由甲卯○或薛玠│                          │
│    │          │                    │        │            │助聯絡買主後售│                          │
│    │          │                    │        │            │出。          │                          │
├──┼─────┼──────────┼────┼──────┼───────┼─────────────┤
│ 59 │94年7月16 │桃園縣大園鄉溪海村聖│ 甲丑○ │TOYOTA廠牌堆│甲卯○於左揭時│甲卯○調查筆錄（見嘉義縣警│
│    │日凌晨4時 │德北路62號          │        │高機1部     │地，攜帶附表四│察局竹崎分局刑案偵查卷宗六│
│    │許        │                    │        │            │之工具，攀爬逾│、七、十、十一、十二第1-5 │
│    │          │                    │        │            │越廠房後面廁所│頁、嘉竹警三字第0940083569│
│    │          │                    │        │            │窗戶進入工廠內│、0000000000號第1-5頁）   │
│    │          │                    │        │            │，竊取左揭機具├─────────────┤
│    │          │                    │        │            │，得手後，再由│甲丑○調查筆錄（見嘉義縣警│
│    │          │                    │        │            │癸○○或子○○│察局竹崎分局刑案偵查卷宗十│
│    │          │                    │        │            │運送至指定地點│第9-11頁）                │
│    │          │                    │        │            │，由甲卯○或薛├─────────────┤
│    │          │                    │        │            │玠助聯絡買主後│受理刑事案件報案三聯單（見│
│    │          │                    │        │            │售出。        │嘉義縣警察局竹崎分局刑案偵│
│    │          │                    │        │            │              │查卷宗十第41頁）          │
├──┼─────┼──────────┼────┼──────┼───────┼─────────────┤
│ 60 │92年9月8日│桃園縣蘆竹鄉大竹村大│ 陳富鄉 │TOYOTA廠牌堆│甲卯○於左揭時│甲卯○調查筆錄（見嘉義縣警│
│    │凌晨4時許 │新一街331號（匯芳交 │        │高機1部     │地，攜帶附表四│察局竹崎分局刑案偵查卷宗六│
│    │          │通公司）            │        │            │之工具，以逾越│、七、十、十一、十二第1-5 │
│    │          │                    │        │            │牆垣或門扇之方│頁、嘉竹警三字第0940083569│
│    │          │                    │        │            │式進入工廠內，│、0000000000號第1-5頁）   │
│    │          │                    │        │            │竊取左揭機具，├─────────────┤
│    │          │                    │        │            │得手後，再由張│陳富鄉調查筆錄（見嘉義縣警│
│    │          │                    │        │            │來與、陳金期或│察局竹崎分局刑案偵查卷宗十│
│    │          │                    │        │            │許瑞章運送至指│第12-14頁）               │
│    │          │                    │        │            │定地點，由薛榮│                          │
│    │          │                    │        │            │輝或薛玠助聯絡│                          │
│    │          │                    │        │            │買主後售出。  │                          │
├──┼─────┼──────────┼────┼──────┼───────┼─────────────┤
│ 61 │93年10月間│桃園縣蘆竹鄉○○路1 │ Ｐ○○ │小松廠牌堆高│甲卯○於左揭時│甲卯○調查筆錄（見嘉義縣警│
│    │某日下午6 │段245號             │        │機1部       │地，攜帶附表四│察局竹崎分局刑案偵查卷宗六│
│    │時許      │                    │        │            │之工具，以逾越│、七、十、十一、十二第1-5 │
│    │          │                    │        │            │牆垣或門扇之方│頁、嘉竹警三字第0940083569│
│    │          │                    │        │            │式進入工廠內，│、0000000000號第1-5頁）   │
│    │          │                    │        │            │趁廠房內工作人├─────────────┤
│    │          │                    │        │            │員未注意時，竊│Ｐ○○調查筆錄（見嘉義縣警│
│    │          │                    │        │            │取左揭機具，得│察局竹崎分局刑案偵查卷宗十│
│    │          │                    │        │            │手後，再由張來│第15-17頁）               │
│    │          │                    │        │            │與、陳金期或許│                          │
│    │          │                    │        │            │瑞章運送至指定│                          │
│    │          │                    │        │            │地點，由甲卯○│                          │
│    │          │                    │        │            │或薛玠助聯絡買│                          │
│    │          │                    │        │            │主後售出。    │                          │
├──┼─────┼──────────┼────┼──────┼───────┼─────────────┤
│ 62 │94年2月11 │新竹市○○路○段466號│ ｍ○○ │TOYOTA廠牌堆│甲卯○於左揭時│甲卯○調查筆錄（見嘉義縣警│
│    │日凌晨4時 │（山內鑄造公司）    │        │高機2部     │地，攜帶附表四│察局竹崎分局刑案偵查卷宗六│
│    │許        │                    │        │            │之工具，以破壞│、七、十、十一、十二第1-5 │
│    │          │                    │        │            │大門電源線之方│頁、嘉竹警三字第0940083569│
│    │          │                    │        │            │式進入工廠內，│、0000000000號第1-5頁）   │
│    │          │                    │        │            │趁守衛人員熟睡├─────────────┤
│    │          │                    │        │            │時，竊取左揭機│ｍ○○調查筆錄（見嘉義縣警│
│    │          │                    │        │            │具，得手後，再│察局竹崎分局刑案偵查卷宗十│
│    │          │                    │        │            │由癸○○或吳武│第18-20頁）               │
│    │          │                    │        │            │雄運送至指定地├─────────────┤
│    │          │                    │        │            │點，由甲卯○或│受理刑事案件報案三聯單（見│
│    │          │                    │        │            │薛玠助聯絡買主│嘉義縣警察局竹崎分局刑案偵│
│    │          │                    │        │            │後售出。      │查卷宗十第42頁）          │
├──┼─────┼──────────┼────┼──────┼───────┼─────────────┤
│ 63 │94年2月26 │新竹市○○路○段67巷 │ ａ○○ │小松廠牌堆高│甲卯○於左揭時│甲卯○調查筆錄（見嘉義縣警│
│    │日凌晨3時 │3號（頂烽企業股份有 │        │機1部       │地，攜帶附表四│察局竹崎分局刑案偵查卷宗六│
│    │許        │限公司）            │        │            │之工具，以逾越│、七、十、十一、十二第1-5 │
│    │          │                    │        │            │牆垣或門扇之方│頁、嘉竹警三字第0940083569│
│    │          │                    │        │            │式進入工廠內，│、0000000000號第1-5頁）   │
│    │          │                    │        │            │竊取左揭機具，├─────────────┤
│    │          │                    │        │            │得手後，再由吳│ａ○○調查筆錄（見嘉義縣警│
│    │          │                    │        │            │文筆或子○○運│察局竹崎分局刑案偵查卷宗十│
│    │          │                    │        │            │送至指定地點，│第21-23頁）               │
│    │          │                    │        │            │由甲卯○或薛玠│                          │
│    │          │                    │        │            │助聯絡買主後售│                          │
│    │          │                    │        │            │出。          │                          │
├──┼─────┼──────────┼────┼──────┼───────┼─────────────┤
│ 64 │94年5月24 │新竹市○○路○段648巷│ ｈ○○ │TOYOTA廠牌堆│甲卯○於左揭時│甲卯○調查筆錄（見嘉義縣警│
│    │日凌晨4時 │空地停車場          │        │高機1部     │地，攜帶附表四│察局竹崎分局刑案偵查卷宗六│
│    │許        │                    │        │            │之工具，打死一│、七、十、十一、十二第1-5 │
│    │          │                    │        │            │隻狗後，竊取左│頁、嘉竹警三字第0940083569│
│    │          │                    │        │            │揭機具，得手後│、0000000000號第1-5頁）   │
│    │          │                    │        │            │，再由癸○○或├─────────────┤
│    │          │                    │        │            │子○○運送至指│ｈ○○調查筆錄（見嘉義縣警│
│    │          │                    │        │            │定地點，由薛榮│察局竹崎分局刑案偵查卷宗十│
│    │          │                    │        │            │輝或薛玠助聯絡│第24-26頁）               │
│    │          │                    │        │            │買主後售出。  ├─────────────┤
│    │          │                    │        │            │              │統一發票影本（見嘉義縣警察│
│    │          │                    │        │            │              │局竹崎分局刑案偵查卷宗十第│
│    │          │                    │        │            │              │41頁）                    │
├──┼─────┼──────────┼────┼──────┼───────┼─────────────┤
│ 65 │94年2月7日│苗栗縣竹南鎮○○路  │ Ｃ○○ │TOYOTA廠牌堆│甲卯○於左揭時│甲卯○調查筆錄（見嘉義縣警│
│    │凌晨4時許 │1801號              │        │高機1部     │地，攜帶附表四│察局竹崎分局刑案偵查卷宗六│
│    │          │                    │        │            │之工具，以逾越│、七、十、十一、十二第1-5 │
│    │          │                    │        │            │牆垣或門扇之方│頁、嘉竹警三字第0940083569│
│    │          │                    │        │            │式進入工廠內，│、0000000000號第1-5頁）   │
│    │          │                    │        │            │趁守衛人員熟睡├─────────────┤
│    │          │                    │        │            │時，竊取左揭機│Ｃ○○調查筆錄（見嘉義縣警│
│    │          │                    │        │            │具，得手後，再│察局竹崎分局刑案偵查卷宗十│
│    │          │                    │        │            │由癸○○或吳武│第27-29頁）               │
│    │          │                    │        │            │雄運送至指定地├─────────────┤
│    │          │                    │        │            │點，由甲卯○或│受理刑事案件報案三聯單（見│
│    │          │                    │        │            │薛玠助聯絡買主│嘉義縣警察局竹崎分局刑案偵│
│    │          │                    │        │            │後售出。      │查卷宗十第45頁）          │
├──┼─────┼──────────┼────┼──────┼───────┼─────────────┤
│ 66 │94年3月3日│苗栗縣竹南鎮崎頂里崎│ 甲未○ │TCM廠牌堆高 │甲卯○於左揭時│甲卯○調查筆錄（見嘉義縣警│
│    │凌晨4時許 │腳5-10號            │        │機1部       │地，攜帶附表四│察局竹崎分局刑案偵查卷宗六│
│    │          │                    │        │            │之工具，以破壞│、七、十、十一、十二第1-5 │
│    │          │                    │        │            │廠房鐵皮之方式│頁、嘉竹警三字第0940083569│
│    │          │                    │        │            │進入工廠內，竊│、0000000000號第1-5頁）   │
│    │          │                    │        │            │取左揭機具，得├─────────────┤
│    │          │                    │        │            │手後，再由吳文│甲未○調查筆錄（見嘉義縣警│
│    │          │                    │        │            │筆或子○○運送│察局竹崎分局刑案偵查卷宗十│
│    │          │                    │        │            │至指定地點，由│第30-32頁）               │
│    │          │                    │        │            │甲卯○或薛玠助├─────────────┤
│    │          │                    │        │            │聯絡買主後售出│受理刑事案件報案三聯單（見│
│    │          │                    │        │            │。            │嘉義縣警察局竹崎分局刑案偵│
│    │          │                    │        │            │              │查卷宗十第46頁）          │
├──┼─────┼──────────┼────┼──────┼───────┼─────────────┤
│ 67 │94年2月17 │苗栗縣竹南鎮○○街5 │ 丙○○ │TOYOTA廠牌堆│甲卯○於左揭時│甲卯○調查筆錄（見嘉義縣警│
│    │日凌晨3時 │號                  │        │高機1部     │地，攜帶附表四│察局竹崎分局刑案偵查卷宗六│
│    │許        │                    │        │            │之工具，毒死一│、七、十、十一、十二第1-5 │
│    │          │                    │        │            │隻狗，以剪斷大│頁、嘉竹警三字第0940083569│
│    │          │                    │        │            │門鏈條之方式進│、0000000000號第1-5頁）   │
│    │          │                    │        │            │入工廠內，趁廠├─────────────┤
│    │          │                    │        │            │內人員熟睡時，│丙○○調查筆錄（見嘉義縣警│
│    │          │                    │        │            │竊取左揭機具，│察局竹崎分局刑案偵查卷宗十│
│    │          │                    │        │            │得手後，再由吳│第33-35頁）               │
│    │          │                    │        │            │文筆或子○○運│                          │
│    │          │                    │        │            │送至指定地點，│                          │
│    │          │                    │        │            │由甲卯○或薛玠│                          │
│    │          │                    │        │            │助聯絡買主後售│                          │
│    │          │                    │        │            │出。          │                          │
├──┼─────┼──────────┼────┼──────┼───────┼─────────────┤
│ 68 │94年1月25 │苗栗縣竹南鎮○○路  │ 宙○○ │TOYOTA廠牌堆│甲卯○於左揭時│甲卯○調查筆錄（見嘉義縣警│
│    │日3時許， │2133巷71號（志松貨運│        │高機2部     │地，攜帶附表四│察局竹崎分局刑案偵查卷宗六│
│    │同年2月3日│）                  │        │            │之工具，以打破│、七、十、十一、十二第1-5 │
│    │3時許     │                    │        │            │鋁門窗玻璃後爬│頁、嘉竹警三字第0940083569│
│    │          │                    │        │            │窗之方式進入工│、0000000000號第1-5頁）   │
│    │          │                    │        │            │廠內，趁廠內人├─────────────┤
│    │          │                    │        │            │員熟睡時，竊取│宙○○調查筆錄（見嘉義縣警│
│    │          │                    │        │            │左揭機具，得手│察局竹崎分局刑案偵查卷宗十│
│    │          │                    │        │            │後，再由癸○○│第36-38頁）               │
│    │          │                    │        │            │或子○○運送至│                          │
│    │          │                    │        │            │指定地點，由薛│                          │
│    │          │                    │        │            │榮輝或薛玠助聯│                          │
│    │          │                    │        │            │絡買主後售出。│                          │
├──┼─────┼──────────┼────┼──────┼───────┼─────────────┤
│ 69 │94年9月1日│桃園縣中壢市過嶺里高│ ｉ○○ │豐田牌鏟裝機│甲卯○於左揭時│ｉ○○調查筆錄（見嘉義縣警│
│    │凌晨3時許 │速鐵路橋下第5B標工地│        │1部（       │地，攜帶附表四│察局竹崎分局刑案偵查卷宗九│
│    │          │工務所旁            │        │4SDK8-12487 │之工具，竊取左│第26-28頁）               │
│    │          │                    │        │號，引擎號碼│揭機具，得手後├─────────────┤
│    │          │                    │        │1DZ-0000000 │，再由Ｎ○○、│贓物認領保管單（見嘉義縣警│
│    │          │                    │        │號）        │陳金期、許瑞章│察局竹崎分局刑案偵查卷宗九│
│    │          │                    │        │            │、癸○○或吳武│第30頁）                  │
│    │          │                    │        │            │雄運送至指定地├─────────────┤
│    │          │                    │        │            │點，由甲卯○或│進口報單、統一發票、訂購合│
│    │          │                    │        │            │薛玠助聯絡買主│約書（見嘉義縣警察局竹崎分│
│    │          │                    │        │            │後售出。      │局刑案偵查卷宗九第34-41頁 │
│    │          │                    │        │            │              │）                        │
├──┼─────┼──────────┼────┼──────┼───────┼─────────────┤
│ 70 │94年9月1日│桃園縣中壢市過嶺里高│ 辰○○ │山貓牌753型 │甲卯○於左揭時│辰○○調查筆錄（見嘉義縣警│
│    │凌晨4時許 │速鐵路橋下道路工程工│        │鏟裝機1部（ │地，攜帶附表四│察局竹崎分局刑案偵查卷宗九│
│    │          │地                  │        │機身號碼    │之工具，竊取左│第24-25頁）               │
│    │          │                    │        │000000000號 │揭機具，得手後├─────────────┤
│    │          │                    │        │）          │，再由Ｎ○○、│贓物認領保管單（見嘉義縣警│
│    │          │                    │        │            │陳金期、許瑞章│察局竹崎分局刑案偵查卷宗九│
│    │          │                    │        │            │、癸○○或吳武│第29頁）                  │
│    │          │                    │        │            │雄運送至指定地├─────────────┤
│    │          │                    │        │            │點，由甲卯○或│進口報單、統一發票（見嘉義│
│    │          │                    │        │            │薛玠助聯絡買主│縣警察局竹崎分局刑案偵查卷│
│    │          │                    │        │            │後售出。      │宗九第32-33頁）           │
├──┼─────┼──────────┼────┼──────┼───────┼─────────────┤
│ 71 │94年4月29 │雲林縣二崙鄉復興村隆│ 莊英志 │堆高機2部（ │甲卯○於左揭時│甲卯○調查筆錄（見嘉竹警三│
│    │日凌晨4時 │興路12之30號        │        │TOYOTA廠牌與│地，攜帶附表四│字第0000000000號第1-4頁） │
│    │許        │                    │        │不知名日產各│之工具，以破壞├─────────────┤
│    │          │                    │        │1部）       │側門之方式進入│莊英志調查筆錄（見嘉竹警三│
│    │          │                    │        │            │工廠內，竊取左│字第0000000000號第5-7頁） │
│    │          │                    │        │            │揭機具，得手後│                          │
│    │          │                    │        │            │，再由癸○○或│                          │
│    │          │                    │        │            │子○○運送至指│                          │
│    │          │                    │        │            │定地點，由薛榮│                          │
│    │          │                    │        │            │輝或薛玠助聯絡│                          │
│    │          │                    │        │            │買主後售出。  │                          │
├──┼─────┼──────────┼────┼──────┼───────┼─────────────┤
│ 72 │92年8月間 │雲林縣西螺鎮社口68之│ ｇ○○ │TOYOTA廠牌堆│甲卯○於左揭時│甲卯○調查筆錄（見嘉竹警三│
│    │某日4時許 │39號                │        │高機4部     │地，攜帶附表四│字第0000000000號第1-4頁） │
│    │          │                    │        │            │之工具，剪斷大├─────────────┤
│    │          │                    │        │            │門電線後進入工│ｇ○○調查筆錄（見嘉竹警三│
│    │          │                    │        │            │廠，再爬窗進入│字第0000000000號第8-10頁）│
│    │          │                    │        │            │放置左揭機具之│                          │
│    │          │                    │        │            │房間，竊取左揭│                          │
│    │          │                    │        │            │機具，得手後，│                          │
│    │          │                    │        │            │再由Ｎ○○、陳│                          │
│    │          │                    │        │            │金期或許瑞章運│                          │
│    │          │                    │        │            │送至指定地點，│                          │
│    │          │                    │        │            │由甲卯○或薛玠│                          │
│    │          │                    │        │            │助聯絡買主後售│                          │
│    │          │                    │        │            │出。          │                          │
├──┼─────┼──────────┼────┼──────┼───────┼─────────────┤
│ 73 │93年12月20│雲林縣莿桐鄉埔仔村14│ 戊○○ │堆高機2部（ │甲卯○於左揭時│王玲牧調查筆錄（見嘉竹警三│
│    │日上午7時 │2號                 │        │台麗福與    │地，攜帶附表四│字第0000000000號第11-13頁 │
│    │許        │                    │        │TOYOTA廠牌各│之工具，從工廠│）                        │
│    │          │                    │        │1部）       │後面田間爬入工├─────────────┤
│    │          │                    │        │            │廠內，竊取左揭│受理刑事案件報案三聯單調查│
│    │          │                    │        │            │機具，得手後，│筆錄（見嘉竹警三字第      │
│    │          │                    │        │            │再由癸○○或吳│0000000000號第26頁）      │
│    │          │                    │        │            │武雄運送至指定│                          │
│    │          │                    │        │            │地點，由甲卯○│                          │
│    │          │                    │        │            │或薛玠助聯絡買│                          │
│    │          │                    │        │            │主後售出。    │                          │
├──┼─────┼──────────┼────┼──────┼───────┼─────────────┤
│ 74 │93年5月21 │雲林縣西螺鎮○○路21│ ｒ○○ │TOYOTA廠牌堆│甲卯○於左揭時│甲卯○調查筆錄（見嘉竹警三│
│    │日凌晨2時 │0之11號             │        │高機2部     │地，攜帶附表四│字第0000000000號第1-4頁） │
│    │許        │                    │        │            │之工具，將放置├─────────────┤
│    │          │                    │        │            │在屋外壁角、有│ｒ○○調查筆錄（見嘉竹警三│
│    │          │                    │        │            │裝暗鎖之堆高機│字第0000000000號第14-16頁 │
│    │          │                    │        │            │，以繩索捆住之│）                        │
│    │          │                    │        │            │方式竊取左揭機├─────────────┤
│    │          │                    │        │            │具，得手後，再│受理刑事案件報案三聯單調查│
│    │          │                    │        │            │由Ｎ○○、陳金│筆錄（見嘉竹警三字第      │
│    │          │                    │        │            │期或許瑞章運送│0000000000號第27頁）      │
│    │          │                    │        │            │至指定地點，由│                          │
│    │          │                    │        │            │甲卯○或薛玠助│                          │
│    │          │                    │        │            │聯絡買主後售出│                          │
│    │          │                    │        │            │。            │                          │
├──┼─────┼──────────┼────┼──────┼───────┼─────────────┤
│ 75 │93年8月24 │雲林縣二崙鄉復興村隆│ 甲丁○ │小松廠牌堆高│甲卯○於左揭時│甲卯○調查筆錄（見嘉竹警三│
│    │日凌晨4時 │興路1之3號          │        │機2部       │地，攜帶附表四│字第0000000000號第1-4頁） │
│    │許        │                    │        │            │之工具，破壞窗├─────────────┤
│    │          │                    │        │            │戶玻璃後爬窗之│甲丁○調查筆錄（見嘉竹警三│
│    │          │                    │        │            │方式進入工廠內│字第0000000000號第17-19頁 │
│    │          │                    │        │            │，竊取左揭機具│）                        │
│    │          │                    │        │            │，得手後直接衝│                          │
│    │          │                    │        │            │出鐵捲門離去，│                          │
│    │          │                    │        │            │再由Ｎ○○、陳│                          │
│    │          │                    │        │            │金期或許瑞章運│                          │
│    │          │                    │        │            │送至指定地點，│                          │
│    │          │                    │        │            │由甲卯○或薛玠│                          │
│    │          │                    │        │            │助聯絡買主後售│                          │
│    │          │                    │        │            │出。          │                          │
├──┼─────┼──────────┼────┼──────┼───────┼─────────────┤
│ 76 │93年4月間 │雲林縣二崙鄉○○路11│ Ｑ○○ │TOYOTA廠牌堆│甲卯○於左揭時│甲卯○調查筆錄（見嘉竹警三│
│    │某日      │2號對面空地         │        │高機1部     │間，攜帶附表四│字第0000000000號第1-4頁） │
│    │          │                    │        │            │之工具，在左揭├─────────────┤
│    │          │                    │        │            │空地竊取機具，│Ｑ○○調查筆錄（見嘉竹警三│
│    │          │                    │        │            │得手後，再由張│字第0000000000號第20-22頁 │
│    │          │                    │        │            │來與、陳金期或│）                        │
│    │          │                    │        │            │許瑞章運送至指│                          │
│    │          │                    │        │            │定地點，由薛榮│                          │
│    │          │                    │        │            │輝或薛玠助聯絡│                          │
│    │          │                    │        │            │買主後售出。  │                          │
├──┼─────┼──────────┼────┼──────┼───────┼─────────────┤
│ 77 │93年6月15 │雲林縣二崙鄉○○○路│ ｒ○○ │TOYOTA廠牌堆│甲卯○於左揭時│ｒ○○調查筆錄（見嘉竹警三│
│    │日下午6時 │357之5地號（產業道路│        │高機1部     │間，攜帶附表四│字第0000000000號第23-25頁 │
│    │許        │旁鐵厝後方）        │        │            │之工具，在左揭│）                        │
│    │          │                    │        │            │空地竊取機具，├─────────────┤
│    │          │                    │        │            │得手後，再由張│受理刑事案件報案三聯單調查│
│    │          │                    │        │            │來與、陳金期或│筆錄（見嘉竹警三字第      │
│    │          │                    │        │            │許瑞章運送至指│0000000000號第28頁）      │
│    │          │                    │        │            │定地點，由薛榮│                          │
│    │          │                    │        │            │輝或薛玠助聯絡│                          │
│    │          │                    │        │            │買主後售出。  │                          │
├──┼─────┼──────────┼────┼──────┼───────┼─────────────┤
│ 78 │93年6月26 │桃園縣新屋鄉社子村10│ 劉登妹 │TCM廠牌堆高 │甲卯○於左揭時│甲卯○調查筆錄（見嘉縣警刑│
│    │日凌晨4時 │鄰5-1號內（匡和股份 │        │機1部       │地，攜帶附表四│偵二字第0950080907號、嘉義│
│    │許        │有限公司）          │        │            │之工具，以破壞│縣警察局竹崎分局刑案偵查卷│
│    │          │                    │        │            │廠房鐵皮之方式│宗十五第1-4頁）           │
│    │          │                    │        │            │進入工廠內，竊├─────────────┤
│    │          │                    │        │            │取左揭機具，得│劉登妹調查筆錄（見嘉義縣警│
│    │          │                    │        │            │手後，直接撞毀│察局竹崎分局刑案偵查卷宗十│
│    │          │                    │        │            │鐵捲門後離開，│五第5-7頁）               │
│    │          │                    │        │            │再由Ｎ○○、陳├─────────────┤
│    │          │                    │        │            │金期、許瑞章運│新光保全證明書、統一發票（│
│    │          │                    │        │            │送至指定地點，│見嘉義縣警察局竹崎分局刑案│
│    │          │                    │        │            │由甲卯○或薛玠│偵查卷宗十五第17-18頁）   │
│    │          │                    │        │            │助聯絡買主後售│                          │
│    │          │                    │        │            │出。          │                          │
├──┼─────┼──────────┼────┼──────┼───────┼─────────────┤
│ 79 │93年5月間 │桃園縣新屋鄉社子村1 │ 蔡銘超 │小松廠牌堆高│甲卯○於左揭時│甲卯○調查筆錄（見嘉縣警刑│
│    │某日      │鄰1-18號            │        │機1部       │地，攜帶附表四│偵二字第0950080907號、嘉義│
│    │          │                    │        │            │之工具，直接開│縣警察局竹崎分局刑案偵查卷│
│    │          │                    │        │            │啟電動門後進入│宗十五第1-4頁）           │
│    │          │                    │        │            │工廠內，趁廠內├─────────────┤
│    │          │                    │        │            │人員熟睡時，竊│蔡銘超調查筆錄（見嘉義縣警│
│    │          │                    │        │            │取左揭機具，得│察局竹崎分局刑案偵查卷宗十│
│    │          │                    │        │            │手後，再由張來│五第8-10頁）              │
│    │          │                    │        │            │與、陳金期或許│                          │
│    │          │                    │        │            │瑞章運送至指定│                          │
│    │          │                    │        │            │地點，由甲卯○│                          │
│    │          │                    │        │            │或薛玠助聯絡買│                          │
│    │          │                    │        │            │主後售出。    │                          │
├──┼─────┼──────────┼────┼──────┼───────┼─────────────┤
│ 80 │93年8月21 │桃園縣新屋鄉九斗村1 │ 羅美義 │TOYOTA廠牌堆│甲卯○於左揭時│甲卯○調查筆錄（見嘉縣警刑│
│    │日凌晨4時 │鄰33-12號           │        │高機1部     │地，攜帶附表四│偵二字第0950080907號、嘉義│
│    │許        │                    │        │            │之工具，以破壞│縣警察局竹崎分局刑案偵查卷│
│    │          │                    │        │            │後門鐵皮之方式│宗十五第1-4頁）           │
│    │          │                    │        │            │進入工廠內，竊├─────────────┤
│    │          │                    │        │            │取左揭機具，得│羅美義調查筆錄（見嘉義縣警│
│    │          │                    │        │            │手後，再由張來│察局竹崎分局刑案偵查卷宗十│
│    │          │                    │        │            │與、陳金期或許│五第11-13頁）             │
│    │          │                    │        │            │瑞章運送至指定│                          │
│    │          │                    │        │            │地點，由甲卯○│                          │
│    │          │                    │        │            │或薛玠助聯絡買│                          │
│    │          │                    │        │            │主後售出。    │                          │
├──┼─────┼──────────┼────┼──────┼───────┼─────────────┤
│ 81 │91年12月19│桃園縣新屋鄉埔頂村4 │ 高偉翔 │TOYOTA廠牌堆│甲卯○於左揭時│甲卯○調查筆錄（見嘉縣警刑│
│    │日凌晨3時 │鄰15-9號            │        │高機1部     │地，攜帶附表四│偵二字第0950080907號、嘉義│
│    │許        │                    │        │            │之工具，直接打│縣警察局竹崎分局刑案偵查卷│
│    │          │                    │        │            │開大門後進入，│宗十五第1-4頁）           │
│    │          │                    │        │            │竊取左揭機具，├─────────────┤
│    │          │                    │        │            │得手後，再由張│高偉翔調查筆錄（見嘉義縣警│
│    │          │                    │        │            │來與或陳金期運│察局竹崎分局刑案偵查卷宗十│
│    │          │                    │        │            │送至指定地點，│五第14-16頁）             │
│    │          │                    │        │            │由甲卯○或薛玠├─────────────┤
│    │          │                    │        │            │助聯絡買主後售│受理刑事案件報案三聯單（見│
│    │          │                    │        │            │出。          │嘉義縣警察局竹崎分局刑案偵│
│    │          │                    │        │            │              │查卷宗十五第19頁）        │
├──┼─────┼──────────┼────┼──────┼───────┼─────────────┤
│ 82 │93年8月23 │台南縣永康市○○○路│ 陳明珠 │小松廠牌堆高│甲卯○於左揭時│甲卯○調查筆錄（見嘉義縣警│
│    │日3時許   │610號               │        │機2部       │地，攜帶附表四│察局竹崎分局刑案偵查卷宗十│
│    │          │                    │        │            │之工具，以翻牆│四第1-3頁）               │
│    │          │                    │        │            │並破壞鐵門方式├─────────────┤
│    │          │                    │        │            │進入工廠內，趁│陳明珠調查筆錄（見嘉義縣警│
│    │          │                    │        │            │廠內人員熟睡時│察局竹崎分局刑案偵查卷宗十│
│    │          │                    │        │            │，竊取左揭機具│四第4-6頁）               │
│    │          │                    │        │            │，得手後，再由├─────────────┤
│    │          │                    │        │            │Ｎ○○、陳金期│受理刑事案件報案三聯單（見│
│    │          │                    │        │            │或許瑞章運送至│嘉義縣警察局竹崎分局刑案偵│
│    │          │                    │        │            │指定地點，由薛│查卷宗十四第29頁）        │
│    │          │                    │        │            │榮輝或薛玠助聯│                          │
│    │          │                    │        │            │絡買主後售出。│                          │
├──┼─────┼──────────┼────┼──────┼───────┼─────────────┤
│ 83 │93年2月9日│台南縣新化鎮○○路10│ 梁永益 │TOYOTA廠牌堆│甲卯○於左揭時│甲卯○調查筆錄（見嘉義縣警│
│    │3時       │01號                │        │高機2部     │地，攜帶附表四│察局竹崎分局刑案偵查卷宗十│
│    │          │                    │        │            │之工具，將工廠│四第1-3頁）               │
│    │          │                    │        │            │後方電動門推開├─────────────┤
│    │          │                    │        │            │後進入工廠內，│梁永益調查筆錄（見嘉義縣警│
│    │          │                    │        │            │趁廠內人員熟睡│察局竹崎分局刑案偵查卷宗十│
│    │          │                    │        │            │時，竊取左揭機│四第7-9頁）               │
│    │          │                    │        │            │具，得手後，再│                          │
│    │          │                    │        │            │由Ｎ○○、陳金│                          │
│    │          │                    │        │            │期或許瑞章運送│                          │
│    │          │                    │        │            │至指定地點，由│                          │
│    │          │                    │        │            │甲卯○或薛玠助│                          │
│    │          │                    │        │            │聯絡買主後售出│                          │
│    │          │                    │        │            │。            │                          │
├──┼─────┼──────────┼────┼──────┼───────┼─────────────┤
│ 84 │93年7月間 │台南縣永康市○○○路│ 陳禮義 │TOYOTA廠牌堆│甲卯○於左揭時│甲卯○調查筆錄（見嘉義縣警│
│    │及94年5月 │885巷168號          │        │高機2部     │地，攜帶附表四│察局竹崎分局刑案偵查卷宗十│
│    │間某日    │                    │        │            │之工具，以剪開│四第1-3頁）               │
│    │          │                    │        │            │廠房鐵皮之方式├─────────────┤
│    │          │                    │        │            │進入工廠內，竊│陳禮義調查筆錄（見嘉義縣警│
│    │          │                    │        │            │取左揭機具，得│察局竹崎分局刑案偵查卷宗十│
│    │          │                    │        │            │手後，再由張來│四第10-12頁）             │
│    │          │                    │        │            │與、陳金期、許│                          │
│    │          │                    │        │            │瑞章、癸○○或│                          │
│    │          │                    │        │            │子○○運送至指│                          │
│    │          │                    │        │            │定地點，由薛榮│                          │
│    │          │                    │        │            │輝或薛玠助聯絡│                          │
│    │          │                    │        │            │買主後售出。  │                          │
├──┼─────┼──────────┼────┼──────┼───────┼─────────────┤
│ 85 │94年8月16 │台南縣安定鄉港口村港│ 陳嘉雄 │TOYOTA廠牌堆│甲卯○於左揭時│甲卯○調查筆錄（見嘉義縣警│
│    │日        │口333-18號          │        │高機1部     │地，攜帶附表四│察局竹崎分局刑案偵查卷宗十│
│    │          │                    │        │            │之工具，以破壞│四第1-3頁）               │
│    │          │                    │        │            │工廠鐵皮之方式├─────────────┤
│    │          │                    │        │            │進入工廠內，竊│陳嘉雄調查筆錄（見嘉義縣警│
│    │          │                    │        │            │取左揭機具，得│察局竹崎分局刑案偵查卷宗十│
│    │          │                    │        │            │手後，再由吳文│四第13-15頁）             │
│    │          │                    │        │            │筆或子○○運送│                          │
│    │          │                    │        │            │至指定地點，由│                          │
│    │          │                    │        │            │甲卯○或薛玠助│                          │
│    │          │                    │        │            │聯絡買主後售出│                          │
│    │          │                    │        │            │。            │                          │
├──┼─────┼──────────┼────┼──────┼───────┼─────────────┤
│ 86 │92年9月1日│台南縣鹽水鎮孫厝里1-│ 甲己○ │TOYOTA廠牌堆│甲卯○於左揭時│甲卯○調查筆錄（見嘉義縣警│
│    │          │9號                 │        │高機2部     │地，攜帶附表四│察局竹崎分局刑案偵查卷宗十│
│    │          │                    │        │            │之工具，以破壞│四第1-3頁）               │
│    │          │                    │        │            │工廠鐵皮及鐵門├─────────────┤
│    │          │                    │        │            │之方式進入工廠│甲己○調查筆錄（見嘉義縣警│
│    │          │                    │        │            │內，竊取左揭機│察局竹崎分局刑案偵查卷宗十│
│    │          │                    │        │            │具，得手後，再│四第16-18頁）             │
│    │          │                    │        │            │由Ｎ○○、陳金├─────────────┤
│    │          │                    │        │            │期或許瑞章運送│受理刑事案件報案三聯單（見│
│    │          │                    │        │            │至指定地點，由│嘉義縣警察局竹崎分局刑案偵│
│    │          │                    │        │            │甲卯○或薛玠助│查卷宗十四第31頁）        │
│    │          │                    │        │            │聯絡買主後售出│                          │
│    │          │                    │        │            │。            │                          │
├──┼─────┼──────────┼────┼──────┼───────┼─────────────┤
│ 87 │94年4月4日│台南縣永康市○○○路│ 吳奇岸 │堆高機2部（ │甲卯○於左揭時│甲卯○調查筆錄（見嘉義縣警│
│    │          │835號               │        │揚鐵廠牌1部 │地，攜帶附表四│察局竹崎分局刑案偵查卷宗十│
│    │          │                    │        │、TOYOTA廠牌│之工具，以破壞│四第1-3頁）               │
│    │          │                    │        │1部）       │廠房鐵皮之方式├─────────────┤
│    │          │                    │        │            │進入工廠內，竊│吳奇岸調查筆錄（見嘉義縣警│
│    │          │                    │        │            │取左揭機具，得│察局竹崎分局刑案偵查卷宗十│
│    │          │                    │        │            │手後，再由張來│四第19-21頁）             │
│    │          │                    │        │            │與、陳金期、許├─────────────┤
│    │          │                    │        │            │瑞章、癸○○或│受理刑事案件報案三聯單（見│
│    │          │                    │        │            │子○○運送至指│嘉義縣警察局竹崎分局刑案偵│
│    │          │                    │        │            │定地點，由薛榮│查卷宗十四第28頁）        │
│    │          │                    │        │            │輝或薛玠助聯絡│                          │
│    │          │                    │        │            │買主後售出。  │                          │
├──┼─────┼──────────┼────┼──────┼───────┼─────────────┤
│ 88 │92年9月間 │台南縣安定鄉管寮村  │ 江永能 │堆高機6部（ │甲卯○於左揭時│甲卯○調查筆錄（見嘉義縣警│
│    │、93年1月 │24-14號             │        │小松廠牌5部 │地，攜帶附表四│察局竹崎分局刑案偵查卷宗十│
│    │10日、93年│                    │        │、揚鐵廠牌1 │之工具，以破壞│四第1-3頁）               │
│    │8月8日    │                    │        │部）        │廠房鐵皮之方式├─────────────┤
│    │          │                    │        │            │進入工廠內，竊│江永能調查筆錄（見嘉義縣警│
│    │          │                    │        │            │取左揭機具，得│察局竹崎分局刑案偵查卷宗十│
│    │          │                    │        │            │手後，再由張來│四第22-24頁）             │
│    │          │                    │        │            │與、陳金期或許│                          │
│    │          │                    │        │            │瑞章運送至指定│                          │
│    │          │                    │        │            │地點，由甲卯○│                          │
│    │          │                    │        │            │或薛玠助聯絡買│                          │
│    │          │                    │        │            │主後售出。    │                          │
├──┼─────┼──────────┼────┼──────┼───────┼─────────────┤
│ 89 │94年4月8日│台南縣安定鄉○○路1-│ 劉育志 │揚鐵廠牌堆高│甲卯○於左揭時│甲卯○調查筆錄（見嘉義縣警│
│    │4時       │10號                │        │機1部       │地，攜帶附表四│察局竹崎分局刑案偵查卷宗十│
│    │          │                    │        │            │之工具，以破壞│四第1-3頁）               │
│    │          │                    │        │            │廠房鐵皮之方式├─────────────┤
│    │          │                    │        │            │進入工廠內，竊│劉育志調查筆錄（見嘉義縣警│
│    │          │                    │        │            │取左揭機具，得│察局竹崎分局刑案偵查卷宗十│
│    │          │                    │        │            │手後，再由吳文│四第25-27頁）             │
│    │          │                    │        │            │筆或子○○運送│                          │
│    │          │                    │        │            │至指定地點，由│                          │
│    │          │                    │        │            │甲卯○或薛玠助│                          │
│    │          │                    │        │            │聯絡買主後售出│                          │
│    │          │                    │        │            │。            │                          │
├──┼─────┼──────────┼────┼──────┼───────┼─────────────┤
│ 90 │93年4月間 │嘉義縣太保市○○路  │ 葉國興 │TCM廠牌堆高 │甲卯○於左揭時│甲卯○調查筆錄（見嘉義縣警│
│    │某日4時許 │467巷2號            │        │機1部       │地，攜帶附表四│察局刑案偵查卷宗第1-3頁） │
│    │          │                    │        │            │之工具，以逾越├─────────────┤
│    │          │                    │        │            │牆垣或門扇之方│葉國興調查筆錄（見嘉義縣警│
│    │          │                    │        │            │式進入工廠內，│察局刑案偵查卷宗第7-9頁） │
│    │          │                    │        │            │竊取左揭機具，│                          │
│    │          │                    │        │            │得手後，再由張│                          │
│    │          │                    │        │            │來與、陳金期、│                          │
│    │          │                    │        │            │許瑞章運送至指│                          │
│    │          │                    │        │            │定地點，由薛榮│                          │
│    │          │                    │        │            │輝或薛玠助聯絡│                          │
│    │          │                    │        │            │買主後售出。  │                          │
├──┼─────┼──────────┼────┼──────┼───────┼─────────────┤
│ 91 │93年10月間│彰化縣芳苑鄉後寮村功│ 陳培   │TOYOTA廠牌堆│甲卯○於左揭時│甲卯○調查筆錄（見嘉義縣警│
│    │某日      │區三路7號           │        │高機1部     │地，攜帶附表四│察局刑案偵查卷宗第1-3頁） │
│    │          │                    │        │            │之工具，以逾越├─────────────┤
│    │          │                    │        │            │牆垣或門扇之方│陳培調查筆錄（見嘉義縣警察│
│    │          │                    │        │            │式進入工廠內，│局刑案偵查卷宗第10-12頁） │
│    │          │                    │        │            │趁廠內人員熟睡│                          │
│    │          │                    │        │            │時，竊取左揭機│                          │
│    │          │                    │        │            │具，得手後，再│                          │
│    │          │                    │        │            │由Ｎ○○、陳金│                          │
│    │          │                    │        │            │期或許瑞章運送│                          │
│    │          │                    │        │            │至指定地點，由│                          │
│    │          │                    │        │            │甲卯○或薛玠助│                          │
│    │          │                    │        │            │聯絡買主後售出│                          │
│    │          │                    │        │            │。            │                          │
├──┼─────┼──────────┼────┼──────┼───────┼─────────────┤
│ 92 │93年11月13│嘉義市○○○路85號  │ 黃寶財 │TOYOTA廠牌  │甲卯○於左揭時│甲卯○調查筆錄（見嘉義縣警│
│    │日4時     │                    │        │ 堆高機1部  │地，攜帶附表四│察局刑案偵查卷宗第1-3頁） │
│    │          │                    │        │            │之工具，以破壞├─────────────┤
│    │          │                    │        │            │窗戶後爬窗之方│黃寶財調查筆錄（見嘉義縣警│
│    │          │                    │        │            │式進入工廠內，│察局刑案偵查卷宗第13-15頁 │
│    │          │                    │        │            │竊取左揭機具，│）                        │
│    │          │                    │        │            │得手後，再由吳├─────────────┤
│    │          │                    │        │            │文筆或子○○運│受理刑事案件報案三聯單（見│
│    │          │                    │        │            │送至指定地點，│嘉義縣警察局刑案偵查卷宗第│
│    │          │                    │        │            │由甲卯○或薛玠│16頁）                    │
│    │          │                    │        │            │助聯絡買主後售│                          │
│    │          │                    │        │            │出。          │                          │
├──┼─────┼──────────┼────┼──────┼───────┼─────────────┤
│ 93 │94年2月間 │雲林縣元長鄉西庄村  │ 吳崑敏 │TCM廠牌堆高 │甲卯○於左揭時│甲卯○調查筆錄（見嘉義縣警│
│    │某日      │109-17號            │        │機1部       │地，攜帶附表四│察局刑案偵查卷宗第1-3頁） │
│    │          │                    │        │            │之工具，以逾越├─────────────┤
│    │          │                    │        │            │牆垣或門扇之方│吳崑敏調查筆錄（見嘉義縣警│
│    │          │                    │        │            │式進入工廠內，│察局刑案偵查卷宗第17-19頁 │
│    │          │                    │        │            │竊取左揭機具，│）                        │
│    │          │                    │        │            │得手後，再由吳│                          │
│    │          │                    │        │            │文筆或子○○運│                          │
│    │          │                    │        │            │送至指定地點，│                          │
│    │          │                    │        │            │由甲卯○或薛玠│                          │
│    │          │                    │        │            │助聯絡買主後售│                          │
│    │          │                    │        │            │出。          │                          │
├──┼─────┼──────────┼────┼──────┼───────┼─────────────┤
│ 94 │93年6月間 │ 新竹縣橫山鄉大肚村 │ 楊冠群 │TCM廠牌堆高 │甲卯○於左揭時│甲卯○調查筆錄（見嘉民警偵│
│    │某日      │ 12鄰60-1號（勝豐水 │        │機1部       │地，攜帶附表四│字第0000000000號第1-3頁） │
│    │          │ 泥工業社）         │        │            │之工具，毒死二├─────────────┤
│    │          │                    │        │            │隻狗後，將電源│楊冠群調查筆錄（見嘉民警偵│
│    │          │                    │        │            │切斷後進入工廠│字第0000000000號第7-9頁） │
│    │          │                    │        │            │內，竊取左揭機├─────────────┤
│    │          │                    │        │            │具，得手後，再│被害報告書（見嘉民警偵字第│
│    │          │                    │        │            │由Ｎ○○、陳金│0000000000號第17頁）      │
│    │          │                    │        │            │期或許瑞章運送│                          │
│    │          │                    │        │            │至指定地點，由│                          │
│    │          │                    │        │            │甲卯○或薛玠助│                          │
│    │          │                    │        │            │聯絡買主後售出│                          │
│    │          │                    │        │            │。            │                          │
├──┼─────┼──────────┼────┼──────┼───────┼─────────────┤
│ 95 │94年2月25 │ 新竹縣芎林鄉○○街2│ 己○○ │堆高機2部（ │甲卯○於左揭時│甲卯○調查筆錄（見嘉民警偵│
│    │日4時     │ 28號               │        │小松牌與TCM │地，攜帶附表四│字第0000000000號第1-3頁） │
│    │          │                    │        │廠牌各1部） │之工具，以破壞├─────────────┤
│    │          │                    │        │            │廠房鐵皮之方式│己○○調查筆錄（見嘉民警偵│
│    │          │                    │        │            │進入工廠內，竊│字第0000000000號第10-12頁 │
│    │          │                    │        │            │取左揭機具，得│）                        │
│    │          │                    │        │            │手後，再由吳文├─────────────┤
│    │          │                    │        │            │筆或子○○運送│被害報告書（見嘉民警偵字第│
│    │          │                    │        │            │至指定地點，由│0000000000號第18頁）      │
│    │          │                    │        │            │甲卯○或薛玠助│                          │
│    │          │                    │        │            │聯絡買主後售出│                          │
│    │          │                    │        │            │。            │                          │
├──┼─────┼──────────┼────┼──────┼───────┼─────────────┤
│ 96 │94年3月2日│ 新竹縣北埔鄉水祭村3│ ｐ○○ │TOYOTA廠牌堆│甲卯○於左揭時│甲卯○調查筆錄（見嘉民警偵│
│    │凌晨3時   │ 1-2號              │        │高機1部     │地，攜帶附表四│字第0000000000號第1-3頁） │
│    │          │                    │        │            │之工具，以逾越├─────────────┤
│    │          │                    │        │            │窗戶之方式進入│ｐ○○調查筆錄（見嘉民警偵│
│    │          │                    │        │            │屋內，趁屋內人│字第0000000000號第13-15頁 │
│    │          │                    │        │            │員熟睡時，竊取│）                        │
│    │          │                    │        │            │左揭機具，得手├─────────────┤
│    │          │                    │        │            │後，再由癸○○│被害報告書（見嘉民警偵字第│
│    │          │                    │        │            │或子○○運送至│0000000000號第19頁）      │
│    │          │                    │        │            │指定地點，由薛│                          │
│    │          │                    │        │            │榮輝或薛玠助聯│                          │
│    │          │                    │        │            │絡買主後售出。│                          │
├──┼─────┼──────────┼────┼──────┼───────┼─────────────┤
│ 97 │91年12月22│桃園縣新屋鄉永安村23│ Ｒ○○ │TOYOTA廠牌堆│甲卯○於左揭時│甲卯○調查筆錄（見嘉義縣警│
│    │日凌晨4時 │2號                 │        │高機1部     │間，攜帶附表四│察局竹崎分局刑案偵查卷宗十│
│    │許        │                    │        │            │之工具，在左揭│三第1-3頁）               │
│    │          │                    │        │            │停放機具之廣場├─────────────┤
│    │          │                    │        │            │，趁廣場守衛熟│Ｒ○○調查筆錄（見嘉義縣警│
│    │          │                    │        │            │睡時，竊取左揭│察局竹崎分局刑案偵查卷宗十│
│    │          │                    │        │            │機具，得手後，│三第4-6頁）               │
│    │          │                    │        │            │再由Ｎ○○或陳│                          │
│    │          │                    │        │            │金期運送至指定│                          │
│    │          │                    │        │            │地點，由甲卯○│                          │
│    │          │                    │        │            │或薛玠助聯絡買│                          │
│    │          │                    │        │            │主後售出。    │                          │
├──┼─────┼──────────┼────┼──────┼───────┼─────────────┤
│ 98 │93年5月3日│桃園縣新屋鄉永安村下│ 甲癸○ │小松廠牌堆高│甲卯○於左揭時│甲卯○調查筆錄（見嘉義縣警│
│    │凌晨4時許 │庄子238號           │        │機1部       │地，攜帶附表四│察局竹崎分局刑案偵查卷宗十│
│    │          │                    │        │            │之工具，直接拉│三第1-3頁）               │
│    │          │                    │        │            │開側門鐵門後進├─────────────┤
│    │          │                    │        │            │入工廠內，趁守│甲癸○調查筆錄（見嘉義縣警│
│    │          │                    │        │            │衛人員熟睡時，│察局竹崎分局刑案偵查卷宗十│
│    │          │                    │        │            │竊取左揭機具，│三第7-9頁）               │
│    │          │                    │        │            │得手後，再由張│                          │
│    │          │                    │        │            │來與、陳金期或│                          │
│    │          │                    │        │            │許瑞章運送至指│                          │
│    │          │                    │        │            │定地點，由薛榮│                          │
│    │          │                    │        │            │輝或薛玠助聯絡│                          │
│    │          │                    │        │            │買主後售出。  │                          │
├──┼─────┼──────────┼────┼──────┼───────┼─────────────┤
│ 99 │93年6月9日│新竹縣新豐鄉○○路10│ ｆ○○ │TOYOTA廠牌堆│甲卯○於左揭時│甲卯○調查筆錄（見嘉義縣警│
│    │凌晨4時許 │6號                 │        │高機1部     │地，攜帶附表四│察局竹崎分局刑案偵查卷宗十│
│    │          │                    │        │            │之工具，以逾越│三第1-3頁）               │
│    │          │                    │        │            │大門之方式進入├─────────────┤
│    │          │                    │        │            │工廠內，趁守衛│ｆ○○調查筆錄（見嘉義縣警│
│    │          │                    │        │            │人員熟睡時，竊│察局竹崎分局刑案偵查卷宗十│
│    │          │                    │        │            │取左揭機具，得│三第10-12頁）             │
│    │          │                    │        │            │手後，再由張來│                          │
│    │          │                    │        │            │與、陳金期或許│                          │
│    │          │                    │        │            │瑞章運送至指定│                          │
│    │          │                    │        │            │地點，由甲卯○│                          │
│    │          │                    │        │            │或薛玠助聯絡買│                          │
│    │          │                    │        │            │主後售出。    │                          │
├──┼─────┼──────────┼────┼──────┼───────┼─────────────┤
│ 100│94年6月5日│新竹縣新豐鄉○○路90│ 酉○   │TOYOTA廠牌堆│甲卯○於左揭時│甲卯○調查筆錄（見嘉義縣警│
│    │凌晨2時許 │號                  │        │高機1部     │地，攜帶附表四│察局竹崎分局刑案偵查卷宗十│
│    │          │                    │        │            │之工具，以逾越│三第1-3頁）               │
│    │          │                    │        │            │牆垣或門扇之方├─────────────┤
│    │          │                    │        │            │式進入工廠內，│酉○調查筆錄（見嘉義縣警察│
│    │          │                    │        │            │竊取左揭機具，│局竹崎分局刑案偵查卷宗十三│
│    │          │                    │        │            │得手後，再由吳│第13-15頁）               │
│    │          │                    │        │            │文筆或子○○運├─────────────┤
│    │          │                    │        │            │送至指定地點，│受理刑事案件報案三聯單（見│
│    │          │                    │        │            │由甲卯○或薛玠│嘉義縣警察局竹崎分局刑案偵│
│    │          │                    │        │            │助聯絡買主後售│查卷宗十三第36頁）        │
│    │          │                    │        │            │出。          │                          │
├──┼─────┼──────────┼────┼──────┼───────┼─────────────┤
│ 101│92年7月20 │桃園縣新屋鄉永安村下│ 卯○○ │TOYOTA廠牌堆│甲卯○於左揭時│甲卯○調查筆錄（見嘉義縣警│
│    │日凌晨2時 │庄子250號           │        │高機1部     │地，攜帶附表四│察局竹崎分局刑案偵查卷宗十│
│    │許        │                    │        │            │之工具，以逾越│三第1-3頁）               │
│    │          │                    │        │            │牆垣之方式進入├─────────────┤
│    │          │                    │        │            │工廠內，趁守衛│卯○○調查筆錄（見嘉義縣警│
│    │          │                    │        │            │人員熟睡時，竊│察局竹崎分局刑案偵查卷宗十│
│    │          │                    │        │            │取左揭機具，得│三第16-18頁）             │
│    │          │                    │        │            │手後，直接撞毀├─────────────┤
│    │          │                    │        │            │廠房圍牆離去，│廠區重大事故初期通報表及現│
│    │          │                    │        │            │再由Ｎ○○、陳│場照片（見嘉義縣警察局竹崎│
│    │          │                    │        │            │金期或許瑞章運│分局刑案偵查卷宗十三第    │
│    │          │                    │        │            │送至指定地點，│37-42頁）                 │
│    │          │                    │        │            │由甲卯○或薛玠│                          │
│    │          │                    │        │            │助聯絡買主後售│                          │
│    │          │                    │        │            │出。          │                          │
├──┼─────┼──────────┼────┼──────┼───────┼─────────────┤
│ 102│93年6月14 │桃園縣新屋鄉笨港村埔│ 甲巳○ │小松廠牌堆高│甲卯○於左揭時│甲卯○調查筆錄（見嘉義縣警│
│    │日上午7時 │子頂27之1號         │        │機1部       │地，攜帶附表四│察局竹崎分局刑案偵查卷宗十│
│    │許        │                    │        │            │之工具，毒死二│三第1-3頁）               │
│    │          │                    │        │            │隻狗後，以逾越├─────────────┤
│    │          │                    │        │            │牆垣之方式進入│甲巳○調查筆錄（見嘉義縣警│
│    │          │                    │        │            │工廠內，竊取左│察局竹崎分局刑案偵查卷宗十│
│    │          │                    │        │            │揭機具，得手後│三第19-21頁）             │
│    │          │                    │        │            │，再由Ｎ○○、├─────────────┤
│    │          │                    │        │            │陳金期或許瑞章│受理刑事案件報案三聯單（見│
│    │          │                    │        │            │運送至指定地點│嘉義縣警察局竹崎分局刑案偵│
│    │          │                    │        │            │，由甲卯○或薛│查卷宗十三第34頁）        │
│    │          │                    │        │            │玠助聯絡買主後│                          │
│    │          │                    │        │            │售出。        │                          │
├──┼─────┼──────────┼────┼──────┼───────┼─────────────┤
│ 103│93年6月21 │新竹縣新豐鄉鳳坑村  │ Ｉ○○ │TCM廠牌堆高 │甲卯○於左揭時│甲卯○調查筆錄（見嘉義縣警│
│    │日凌晨2時 │668之1號            │        │機1部       │地，攜帶附表四│察局竹崎分局刑案偵查卷宗十│
│    │許        │                    │        │            │之工具，以逾越│三第1-3頁）               │
│    │          │                    │        │            │大門之方式進入├─────────────┤
│    │          │                    │        │            │工廠內，趁廠內│Ｉ○○調查筆錄（見嘉義縣警│
│    │          │                    │        │            │守衛熟睡時，竊│察局竹崎分局刑案偵查卷宗十│
│    │          │                    │        │            │取左揭機具，得│三第22-24頁）             │
│    │          │                    │        │            │手後，再由張來├─────────────┤
│    │          │                    │        │            │與、陳金期或許│受理刑事案件報案三聯單（見│
│    │          │                    │        │            │瑞章運送至指定│嘉義縣警察局竹崎分局刑案偵│
│    │          │                    │        │            │地點，由甲卯○│查卷宗十三第35頁）        │
│    │          │                    │        │            │或薛玠助聯絡買│                          │
│    │          │                    │        │            │主後售出。    │                          │
├──┼─────┼──────────┼────┼──────┼───────┼─────────────┤
│ 104│93年5月間 │新竹縣竹北市○○路2 │ Ｙ○○ │台麗福廠牌堆│甲卯○於左揭時│甲卯○調查筆錄（見嘉義縣警│
│    │          │段99號              │        │高機1部     │地，攜帶附表四│察局竹崎分局刑案偵查卷宗十│
│    │          │                    │        │            │之工具，毒死四│三第1-3頁）               │
│    │          │                    │        │            │隻狗後，以逾越├─────────────┤
│    │          │                    │        │            │牆垣或門扇之方│Ｙ○○調查筆錄（見嘉義縣警│
│    │          │                    │        │            │式進入工廠內，│察局竹崎分局刑案偵查卷宗十│
│    │          │                    │        │            │趁廠內外籍勞工│三第25-27頁）             │
│    │          │                    │        │            │熟睡時，竊取左│                          │
│    │          │                    │        │            │揭機具，得手後│                          │
│    │          │                    │        │            │，再由Ｎ○○、│                          │
│    │          │                    │        │            │陳金期或許瑞章│                          │
│    │          │                    │        │            │運送至指定地點│                          │
│    │          │                    │        │            │，由甲卯○或薛│                          │
│    │          │                    │        │            │玠助聯絡買主後│                          │
│    │          │                    │        │            │售出。        │                          │
├──┼─────┼──────────┼────┼──────┼───────┼─────────────┤
│ 105│93年6月間 │桃園縣觀音鄉大潭村6 │ 甲○○ │堆高機3部（ │甲卯○於左揭時│甲卯○調查筆錄（見嘉義縣  │
│    │及93年7月 │鄰11號              │        │TOYOYA廠牌  │地，攜帶附表四│警察局竹崎分局刑案偵查卷  │
│    │間        │                    │        │2部，TCM廠牌│之工具，毒死一│宗十三第1-3頁）           │
│    │          │                    │        │1部）（第1次│隻狗後，以逾越├─────────────┤
│    │          │                    │        │被竊2部，第2│牆垣或門扇之方│甲○○調查筆錄（見嘉義縣警│
│    │          │                    │        │次被竊1部） │式進入工廠內，│察局竹崎分局刑案偵查卷宗十│
│    │          │                    │        │            │竊取左揭機具，│三第28-30頁）             │
│    │          │                    │        │            │得手後，再由張│                          │
│    │          │                    │        │            │來與、陳金期或│                          │
│    │          │                    │        │            │許瑞章運送至指│                          │
│    │          │                    │        │            │定地點，由薛榮│                          │
│    │          │                    │        │            │輝或薛玠助聯絡│                          │
│    │          │                    │        │            │買主後售出。  │                          │
├──┼─────┼──────────┼────┼──────┼───────┼─────────────┤
│ 106│94年5月23 │新竹縣竹北市○○○路│ ｃ○○ │TOYOTA廠牌堆│甲卯○於左揭時│甲卯○調查筆錄（見嘉義縣警│
│    │日凌晨3時 │1596之3號           │        │高機1部     │地，攜帶附表四│察局竹崎分局刑案偵查卷宗十│
│    │許        │                    │        │            │之工具，以逾越│三第1-3頁）               │
│    │          │                    │        │            │牆垣或門扇之方├─────────────┤
│    │          │                    │        │            │式進入工廠內，│ｃ○○調查筆錄（見嘉義縣警│
│    │          │                    │        │            │趁保全人員熟睡│察局竹崎分局刑案偵查卷宗十│
│    │          │                    │        │            │時，竊取左揭機│三第31-333頁）            │
│    │          │                    │        │            │具，得手後，再├─────────────┤
│    │          │                    │        │            │由癸○○或吳武│受理刑事案件報案三聯單（見│
│    │          │                    │        │            │雄運送至指定地│嘉竹警三字第0950080430號第│
│    │          │                    │        │            │點，由甲卯○或│33頁）                    │
│    │          │                    │        │            │薛玠助聯絡買主│                          │
│    │          │                    │        │            │後售出。      │                          │
├──┼─────┼──────────┼────┼──────┼───────┼─────────────┤
│ 107│91年11月間│桃園縣新屋鄉社子村6 │ ｊ○○ │ TOYOTA廠牌 │甲卯○於左揭時│甲卯○調查筆錄（見嘉縣警刑│
│    │          │鄰36之6號           │        │ 堆高機1部  │地，攜帶附表四│偵二字第0950080907號、嘉義│
│    │          │                    │        │            │之工具，破壞廠│縣警察局竹崎分局刑案偵查卷│
│    │          │                    │        │            │房窗戶後進入工│宗十五第1-4頁）           │
│    │          │                    │        │            │廠內，竊取左揭├─────────────┤
│    │          │                    │        │            │機具，得手後，│ｊ○○調查筆錄（見嘉縣警刑│
│    │          │                    │        │            │再由Ｎ○○或陳│偵二字第0950080907號第5-7 │
│    │          │                    │        │            │金期運送至指定│頁）                      │
│    │          │                    │        │            │地點，由甲卯○│                          │
│    │          │                    │        │            │或薛玠助聯絡買│                          │
│    │          │                    │        │            │主後售出。    │                          │
├──┼─────┼──────────┼────┼──────┼───────┼─────────────┤
│ 108│92年1月3日│桃園縣楊梅鎮○○路3 │ 蕭如超 │堆高機2部（ │甲卯○於左揭時│甲卯○調查筆錄（見嘉縣警刑│
│    │晚上9時許 │段929巷100號        │        │小松廠牌1部 │地，攜帶附表四│偵二字第0950080907號、嘉義│
│    │          │                    │        │、TOYOTA廠牌│之工具，以破壞│縣警察局竹崎分局刑案偵查卷│
│    │          │                    │        │1部）       │圍牆之方式進入│宗十五第1-4頁）           │
│    │          │                    │        │            │工廠內，趁廠內├─────────────┤
│    │          │                    │        │            │守衛熟睡時，竊│蕭如超調查筆錄（見嘉縣警刑│
│    │          │                    │        │            │取左揭機具，得│偵二字第0950080907號第    │
│    │          │                    │        │            │手後，再由張來│11-13頁 ）                │
│    │          │                    │        │            │與或陳金期運送├─────────────┤
│    │          │                    │        │            │至指定地點，由│受理刑事案件報案三聯單（見│
│    │          │                    │        │            │甲卯○或薛玠助│嘉縣警刑偵二字第0950080907│
│    │          │                    │        │            │聯絡買主後售出│號第21頁）                │
│    │          │                    │        │            │。            │                          │
├──┼─────┼──────────┼────┼──────┼───────┼─────────────┤
│ 109│93年6月6日│桃園縣楊梅鎮○○路3 │ 甲庚○ │TOYOTA廠牌堆│甲卯○於左揭時│甲卯○調查筆錄（見嘉縣警刑│
│    │凌晨4時許 │段929巷110號        │        │高機1部     │地，攜帶附表四│偵二字第0950080907號、嘉義│
│    │          │                    │        │            │之工具，以破壞│縣警察局竹崎分局刑案偵查卷│
│    │          │                    │        │            │網狀圍牆之方式│宗十五第1-4頁）           │
│    │          │                    │        │            │進入工廠內，趁├─────────────┤
│    │          │                    │        │            │守衛人員熟睡時│甲庚○調查筆錄（見嘉縣警刑│
│    │          │                    │        │            │，竊取左揭機具│偵二字第0950080907號第    │
│    │          │                    │        │            │，得手後，再由│14-16頁）                 │
│    │          │                    │        │            │Ｎ○○、陳金期├─────────────┤
│    │          │                    │        │            │或許瑞章運送至│受理刑事案件報案三聯單（見│
│    │          │                    │        │            │指定地點，由薛│嘉縣警刑偵二字第0950080907│
│    │          │                    │        │            │榮輝或薛玠助聯│號第22頁）                │
│    │          │                    │        │            │絡買主後售出。│                          │
├──┼─────┼──────────┼────┼──────┼───────┼─────────────┤
│ 110│93年10月20│桃園縣新屋鄉九斗村5 │ 甲亥○ │TCM廠牌堆高 │甲卯○於左揭時│甲卯○調查筆錄（見嘉縣警刑│
│    │日4時     │鄰77號              │        │機1部       │地，攜帶附表四│偵二字第0950080907號、嘉義│
│    │          │                    │        │            │之工具，毒死三│縣警察局竹崎分局刑案偵查卷│
│    ├─────┼──────────┤        ├──────┤隻狗，以破壞廠│宗十五第1-4頁）           │
│    │94年6月6日│桃園縣新屋鄉九斗村5 │        │TOYOTA廠牌堆│房鐵皮之方式進├─────────────┤
│    │4時       │鄰88號              │        │高機2台     │入工廠內，竊取│甲亥○調查筆錄（見嘉縣警刑│
│    │          │                    │        │            │左揭機具，得手│偵二字第0950080907號第    │
│    │          │                    │        │            │後，再由Ｎ○○│17-19頁）                 │
│    │          │                    │        │            │、陳金期、許瑞├─────────────┤
│    │          │                    │        │            │章或癸○○、吳│受理刑事案件報案三聯單（見│
│    │          │                    │        │            │武雄運送至指定│嘉縣警刑偵二字第0950080907│
│    │          │                    │        │            │地點，由甲卯○│號第23頁）                │
│    │          │                    │        │            │或薛玠助聯絡買│                          │
│    │          │                    │        │            │主後售出。    │                          │
├──┼─────┼──────────┼────┼──────┼───────┼─────────────┤
│ 111│94年4月25 │桃園縣楊梅鎮○○路  │ 壬○○ │TOYOTA廠牌堆│甲卯○於左揭時│甲卯○調查筆錄（見嘉竹警三│
│    │日        │230號               │        │高機1部     │地，攜帶附表四│字第0950080430號第1-3頁） │
│    │          │                    │        │            │之工具，以逾越├─────────────┤
│    │          │                    │        │            │牆垣或門扇之方│壬○○調查筆錄（見嘉竹警三│
│    │          │                    │        │            │式進入工廠內，│字第0950080430號第4-6頁） │
│    │          │                    │        │            │趁守衛人員熟睡│                          │
│    │          │                    │        │            │時，竊取左揭機│                          │
│    │          │                    │        │            │具，得手後，再│                          │
│    │          │                    │        │            │由癸○○或吳武│                          │
│    │          │                    │        │            │雄運送至指定地│                          │
│    │          │                    │        │            │點，由甲卯○或│                          │
│    │          │                    │        │            │薛玠助聯絡買主│                          │
│    │          │                    │        │            │後售出。      │                          │
├──┼─────┼──────────┼────┼──────┼───────┼─────────────┤
│ 112│94年3月21 │桃園縣楊梅鎮○○路1 │ ｕ○○ │TOYOTA廠牌堆│甲卯○於左揭時│甲卯○調查筆錄（見嘉竹警三│
│    │日4時     │段639號（惠普股份有 │        │高機1部     │地，攜帶附表四│字第0950080430號第1-3頁） │
│    │          │限公司）            │        │            │之工具，以逾越├─────────────┤
│    │          │                    │        │            │牆垣或門扇之方│ｕ○○調查筆錄（見嘉竹警三│
│    │          │                    │        │            │式進入工廠內，│字第0950080430號第7-9頁） │
│    │          │                    │        │            │趁守衛人員熟睡├─────────────┤
│    │          │                    │        │            │時，竊取左揭機│受理刑事案件報案三聯單（見│
│    │          │                    │        │            │具，得手後，再│嘉竹警三字第0950080430號第│
│    │          │                    │        │            │由癸○○或吳武│32頁）                    │
│    │          │                    │        │            │雄運送至指定地│                          │
│    │          │                    │        │            │點，由甲卯○或│                          │
│    │          │                    │        │            │薛玠助聯絡買主│                          │
│    │          │                    │        │            │後售出。      │                          │
├──┼─────┼──────────┼────┼──────┼───────┼─────────────┤
│ 113│92年6月間 │桃園縣楊梅鎮三湖里16│ ｎ○○ │堆高機2部（ │甲卯○於左揭時│甲卯○調查筆錄（見嘉竹警三│
│    │，93年10月│之1號               │        │TOYOTA廠牌與│地，攜帶附表四│字第0950080430號第1-3頁） │
│    │間約4時許 │                    │        │TCM廠牌各1部│之工具，毒死五├─────────────┤
│    │          │                    │        │）          │隻狗，以逾越牆│ｎ○○調查筆錄（見嘉竹警三│
│    │          │                    │        │            │垣或門扇之方式│字第0950080430號第10-12頁 │
│    │          │                    │        │            │進入工廠內，趁│）                        │
│    │          │                    │        │            │廠內人員熟睡時│                          │
│    │          │                    │        │            │，竊取左揭機具│                          │
│    │          │                    │        │            │，得手後，再由│                          │
│    │          │                    │        │            │Ｎ○○、陳金期│                          │
│    │          │                    │        │            │或許瑞章運送至│                          │
│    │          │                    │        │            │指定地點，由薛│                          │
│    │          │                    │        │            │榮輝或薛玠助聯│                          │
│    │          │                    │        │            │絡買主後售出。│                          │
├──┼─────┼──────────┼────┼──────┼───────┼─────────────┤
│ 114│92年7月14 │桃園縣楊梅鎮○○路  │ Ｅ○○ │小松廠牌堆高│甲卯○於左揭時│甲卯○調查筆錄（見嘉竹警三│
│    │日4時     │355號               │        │機1部       │地，攜帶附表四│字第0950080430號第1-3頁） │
│    │          │                    │        │            │之工具，毒死狗├─────────────┤
│    │          │                    │        │            │並破壞大門之方│Ｅ○○調查筆錄（見嘉竹警三│
│    │          │                    │        │            │式進入工廠內，│字第0950080430號第13-15頁 │
│    │          │                    │        │            │竊取左揭機具，│）                        │
│    │          │                    │        │            │得手後，再由張│                          │
│    │          │                    │        │            │來與、陳金期或│                          │
│    │          │                    │        │            │許瑞章運送至指│                          │
│    │          │                    │        │            │定地點，由薛榮│                          │
│    │          │                    │        │            │輝或薛玠助聯絡│                          │
│    │          │                    │        │            │買主後售出。  │                          │
├──┼─────┼──────────┼────┼──────┼───────┼─────────────┤
│ 115│92年農曆中│桃園縣楊梅鎮三湖里5 │ 午○○ │小松廠牌堆高│甲卯○於左揭時│甲卯○調查筆錄（見嘉竹警三│
│    │秋節      │之1號               │        │機1部       │地，攜帶附表四│字第0950080430號第1-3頁） │
│    │          │                    │        │            │之工具，毒死狗├─────────────┤
│    │          │                    │        │            │後以逾越牆垣或│午○○調查筆錄（見嘉竹警三│
│    │          │                    │        │            │門扇之方式進入│字第0950080430號第16-18頁 │
│    │          │                    │        │            │工廠內，趁廠內│）                        │
│    │          │                    │        │            │人員熟睡時，竊│                          │
│    │          │                    │        │            │取左揭機具，得│                          │
│    │          │                    │        │            │手後，再由張來│                          │
│    │          │                    │        │            │與、陳金期或許│                          │
│    │          │                    │        │            │瑞章運送至指定│                          │
│    │          │                    │        │            │地點，由甲卯○│                          │
│    │          │                    │        │            │或薛玠助聯絡買│                          │
│    │          │                    │        │            │主後售出。    │                          │
├──┼─────┼──────────┼────┼──────┼───────┼─────────────┤
│ 116│92年3月間 │新竹縣湖口鄉長嶺村四│ ｑ○○ │堆高機4部（ │甲卯○於左揭時│甲卯○調查筆錄（見嘉竹警三│
│    │約4時許； │湖尾工廠內          │        │豐田廠牌3部 │地，攜帶附表四│字第0950080430號第1-3頁） │
│    │93年9月13 │                    │        │，TCM廠牌1部│之工具，以逾越├─────────────┤
│    │日約4時許 │                    │        │）          │牆垣或門扇之方│ｑ○○調查筆錄（見嘉竹警三│
│    │          │                    │        │            │式進入工廠內，│字第0950080430號第19-21頁 │
│    │          │                    │        │            │趁廠內人員熟睡│）                        │
│    │          │                    │        │            │時，竊取左揭機├─────────────┤
│    │          │                    │        │            │具，得手後，再│受理刑事案件報案三聯單（見│
│    │          │                    │        │            │由Ｎ○○、陳金│嘉竹警三字第0950080430號第│
│    │          │                    │        │            │期或許瑞章運送│31頁）                    │
│    │          │                    │        │            │至指定地點，由│                          │
│    │          │                    │        │            │甲卯○或薛玠助│                          │
│    │          │                    │        │            │聯絡買主後售出│                          │
│    │          │                    │        │            │。            │                          │
├──┼─────┼──────────┼────┼──────┼───────┼─────────────┤
│ 117│93年10月17│新竹縣湖口鄉長嶺村中│ 乙○○ │小松廠牌堆高│甲卯○於左揭時│甲卯○調查筆錄（見嘉竹警三│
│    │日4時     │平路3段606號        │        │機1部       │地，攜帶附表四│字第0950080430號第1-3頁） │
│    │          │                    │        │            │之工具，以逾越├─────────────┤
│    │          │                    │        │            │牆垣或門扇之方│乙○○調查筆錄（見嘉竹警三│
│    │          │                    │        │            │式進入工廠內，│字第0950080430號第22-24頁 │
│    │          │                    │        │            │趁廠內人員熟睡│）                        │
│    │          │                    │        │            │時，竊取左揭機│                          │
│    │          │                    │        │            │具，得手後，再│                          │
│    │          │                    │        │            │由Ｎ○○、陳金│                          │
│    │          │                    │        │            │期或許瑞章運送│                          │
│    │          │                    │        │            │至指定地點，由│                          │
│    │          │                    │        │            │甲卯○或薛玠助│                          │
│    │          │                    │        │            │聯絡買主後售出│                          │
│    │          │                    │        │            │。            │                          │
├──┼─────┼──────────┼────┼──────┼───────┼─────────────┤
│ 118│92年10月間│新竹縣湖口鄉湖口村湖│ ｄ○○ │小松廠牌堆高│甲卯○於左揭時│甲卯○調查筆錄（見嘉竹警三│
│    │約4時許   │中路202號           │        │機2部       │地，攜帶附表四│字第0950080430號第1-3頁） │
│    │          │                    │        │            │之工具，以破壞├─────────────┤
│    │          │                    │        │            │窗戶之方式進入│ｄ○○調查筆錄（見嘉竹警三│
│    │          │                    │        │            │工廠內，竊取左│字第0950080430號第28-30頁 │
│    │          │                    │        │            │揭機具，得手後│）                        │
│    │          │                    │        │            │，再由Ｎ○○、│                          │
│    │          │                    │        │            │陳金期或許瑞章│                          │
│    │          │                    │        │            │運送至指定地點│                          │
│    │          │                    │        │            │，由甲卯○或薛│                          │
│    │          │                    │        │            │玠助聯絡買主後│                          │
│    │          │                    │        │            │售出。        │                          │
└──┴─────┴──────────┴────┴──────┴───────┴─────────────┘
附表三：即嘉義地方法院檢察署九十六年度偵緝字第七一五號
┌──┬───────┬───────┬─────────┬───┬─────────┬───────────┐
│編號│時間          │地點          │被竊財物          │被害人│行竊方式          │證據                  │
├──┼───────┼───────┼─────────┼───┼─────────┼───────────┤
│1   │92年9月24日凌 │嘉義縣溪口鄉溪│豐田廠牌堆高機1台 │甲天○│甲卯○於左揭時地，│ｌ○○偵訊調查筆錄（見│
│    │晨3時20分     │東村溪明路102 │（車身號碼        │      │攜帶附表四之工具，│斗警刑字第0000000000號│
│    │              │號            │7FD00-00000號）   │      │先破壞倉庫窗戶，剪│第8-10頁）            │
│    │              │              │                  │      │開鐵窗，進到倉庫內├───────────┤
│    │              │              │                  │      │，再竊取堆高機把鐵│贓物認領單（見斗警刑字│
│    │              │              │                  │      │門撞開，把堆高機開│第0000000000號第14頁）│
│    │              │              │                  │      │出去，得手後，再由├───────────┤
│    │              │              │                  │      │Ｎ○○、陳金期或許│訂購合約書、進口報單（│
│    │              │              │                  │      │瑞章運送至指定地點│見斗警刑字第0000000000│
│    │              │              │                  │      │，甲卯○或薛玠助聯│號第16-17頁）         │
│    │              │              │                  │      │絡買主後售出。    ├───────────┤
│    │              │              │                  │      │                  │贓物照片（見斗警刑字第│
│    │              │              │                  │      │                  │0000000000號第43-44頁 │
│    │              │              │                  │      │                  │）                    │
│    │              │              │                  │      │                  ├───────────┤
│    │              │              │                  │      │                  │ｌ○○、甲天○訊問筆錄│
│    │              │              │                  │      │                  │（見92偵字第7538號第  │
│    │              │              │                  │      │                  │10-12頁）             │
└──┴───────┴───────┴─────────┴───┴─────────┴───────────┘
附表四：甲卯○所有，經另案扣案之物：
┌─────┬─────────────────────────┐
│編      號│扣案之物                                          │
├─────┼─────────────────────────┤
│    一    │ 油壓剪一支                                       │
├─────┼─────────────────────────┤
│    二    │ 斜口鉗一支                                       │
├─────┼─────────────────────────┤
│    三    │ 鐵片剪一支                                       │
├─────┼─────────────────────────┤
│    四    │ 美工刀二支                                       │
├─────┼─────────────────────────┤
│    五    │ 接線夾一組                                       │
├─────┼─────────────────────────┤
│    六    │ 作案手套一雙                                     │
├─────┼─────────────────────────┤
│    七    │ 鋸片二片                                         │
└─────┴─────────────────────────┘
附表五：併案案號
┌──┬─────┬─────────────────┐
│編號│ 案由     │ 案號                             │
├──┼─────┼─────────────────┤
│ 1  │ 竊盜     │臺灣嘉義地方法院檢察署96年度偵字第│
│    │          │7755號                            │
├──┼─────┼─────────────────┤
│ 2  │ 竊盜     │臺灣嘉義地方法院檢察署96年度偵字第│
│    │          │7756號                            │
├──┼─────┼─────────────────┤
│ 3  │ 竊盜     │臺灣嘉義地方法院檢察署96年度偵字第│
│    │          │7757號                            │
├──┼─────┼─────────────────┤
│ 4  │ 竊盜     │臺灣嘉義地方法院檢察署96年度偵字第│
│    │          │7758號                            │
├──┼─────┼─────────────────┤
│ 5  │ 竊盜     │臺灣嘉義地方法院檢察署96年度偵字第│
│    │          │7759號                            │
├──┼─────┼─────────────────┤
│ 6  │ 竊盜     │臺灣嘉義地方法院檢察署96年度偵字第│
│    │          │7760號                            │
├──┼─────┼─────────────────┤
│ 7  │ 竊盜     │臺灣嘉義地方法院檢察署96年度偵字第│
│    │          │7761號                            │
├──┼─────┼─────────────────┤
│ 8  │ 竊盜     │臺灣嘉義地方法院檢察署96年度偵字第│
│    │          │7762號                            │
├──┼─────┼─────────────────┤
│ 9  │ 竊盜     │臺灣嘉義地方法院檢察署96年度偵字第│
│    │          │7763號                            │
├──┼─────┼─────────────────┤
│ 10 │ 竊盜     │臺灣嘉義地方法院檢察署96年度偵字第│
│    │          │7764號                            │
├──┼─────┼─────────────────┤
│ 11 │ 竊盜     │臺灣嘉義地方法院檢察署96年度偵字第│
│    │          │7765號                            │
├──┼─────┼─────────────────┤
│ 12 │ 竊盜     │臺灣嘉義地方法院檢察署96年度偵字第│
│    │          │7766號                            │
├──┼─────┼─────────────────┤
│ 13 │ 竊盜     │臺灣嘉義地方法院檢察署96年度偵字第│
│    │          │7767號                            │
├──┼─────┼─────────────────┤
│ 14 │ 竊盜     │臺灣嘉義地方法院檢察署96年度偵字第│
│    │          │7768號                            │
├──┼─────┼─────────────────┤
│ 15 │ 竊盜     │臺灣嘉義地方法院檢察署96年度偵字第│
│    │          │7769號                            │
├──┼─────┼─────────────────┤
│ 16 │ 竊盜     │臺灣嘉義地方法院檢察署96年度偵字第│
│    │          │7770號                            │
├──┼─────┼─────────────────┤
│ 17 │ 竊盜     │臺灣嘉義地方法院檢察署96年度偵字第│
│    │          │7771號                            │
├──┼─────┼─────────────────┤
│ 18 │ 竊盜     │臺灣嘉義地方法院檢察署96年度偵字第│
│    │          │7772號                            │
├──┼─────┼─────────────────┤
│ 19 │ 竊盜     │臺灣嘉義地方法院檢察署96年度偵字第│
│    │          │7773號                            │
├──┼─────┼─────────────────┤
│ 20 │ 竊盜     │臺灣嘉義地方法院檢察署96年度偵字第│
│    │          │7774號                            │
├──┼─────┼─────────────────┤
│ 21 │ 竊盜     │臺灣嘉義地方法院檢察署96年度偵字第│
│    │          │7775號                            │
├──┼─────┼─────────────────┤
│ 22 │ 竊盜     │臺灣嘉義地方法院檢察署96年度偵字第│
│    │          │7776號                            │
├──┼─────┼─────────────────┤
│ 23 │ 竊盜     │臺灣嘉義地方法院檢察署96年度偵字第│
│    │          │7777號                            │
├──┼─────┼─────────────────┤
│ 24 │ 竊盜     │臺灣嘉義地方法院檢察署96年度偵字第│
│    │          │8024號                            │
├──┼─────┼─────────────────┤
│ 25 │ 竊盜     │臺灣嘉義地方法院檢察署96年度偵字第│
│    │          │8025號                            │
├──┼─────┼─────────────────┤
│ 26 │ 竊盜     │臺灣嘉義地方法院檢察署96年度偵字第│
│    │          │8026號                            │
├──┼─────┼─────────────────┤
│ 27 │ 竊盜     │臺灣嘉義地方法院檢察署96年度偵字第│
│    │          │8027號                            │
├──┼─────┼─────────────────┤
│ 28 │ 竊盜     │臺灣嘉義地方法院檢察署96年度偵字第│
│    │          │8335號                            │
├──┼─────┼─────────────────┤
│ 29 │ 竊盜     │臺灣嘉義地方法院檢察署96年度偵字第│
│    │          │8336號                            │
├──┼─────┼─────────────────┤
│ 30 │ 竊盜     │臺灣嘉義地方法院檢察署96年度偵字第│
│    │          │8337號                            │
├──┼─────┼─────────────────┤
│ 31 │ 竊盜     │臺灣嘉義地方法院檢察署96年度偵緝字│
│    │          │第715號                           │
└──┴─────┴─────────────────┘


司法院資訊處製作；財團法人民間司法改革基金會備份。
